# 使用 Binance WebSocket 流式获取实时加密货币价格 {#01-stream-crypto-prices}

在本章中，我们将构建一个 Elixir 应用来流式获取实时加密货币价格——
这是一个很好的起点，可以以实战方式引入几个核心概念。
你将学习如何管理依赖、连接实时数据源，以及处理
进入的数据。
这些都是构建健壮 Elixir 应用所必需的技能。

## 目标

- 创建一个新的 umbrella 项目。
- 创建一个受监督的应用。
- 使用 `WebSockex` 库连接 Binance WebSocket。
- 定义一个 `%Streamer.TradeEvent{}` 结构体来表示进入的数据。
- 使用 `Jason` 库解码进入的 JSON 事件。

## 创建一个新的 Umbrella 项目

既然我们从零开始，那就先创建一个新的 umbrella 项目：

```{r, engine = 'bash', eval = FALSE}
mix new hedgehog --umbrella
```

## 创建一个受监督的应用

接下来，我们将在 umbrella 中创建一个名为 `streamer` 的新受监督应用：

```{r, engine = 'bash', eval = FALSE}
cd hedgehog/apps
mix new streamer --sup
```

在 umbrella 项目中把 `streamer` 创建成一个受监督的应用，可以让我们在不同逻辑之间建立严格边界，例如数据流与交易。
这种隔离会让系统在早期更容易推理，但它也有架构成本：
我们现在划出的每一道边界，之后都必须通过显式配置和依赖规则来维护。
我们有意选择这种结构，是为了让你看到随着系统扩展，这些成本会如何增长。

## 使用 WebSockex 库连接 Binance WebSocket

要连接 Binance WebSocket 流，我们会使用 [`WebSockex`](https://github.com/dominicletz/websockex)，
这是一个很常见的 WebSocket 客户端库，它会替我们处理底层连接细节。
根据该库的 README，第一步是把 `:websockex` 加到 `streamer` 应用 `mix.exs` 文件里的 `deps` 函数中：

```{r, engine = 'elixir', eval = FALSE}
  # /apps/streamer/mix.exs
  defp deps do
    [
      {:websockex, "~> 0.5"}
    ]
  end
```

添加新的依赖之后，我们需要从 `apps/streamer` 目录运行 `mix deps.get` 来拉取依赖。
这个命令会把库的源代码（以及它自己的依赖）下载到项目的 `deps` 目录中。

现在我们来创建一个负责 streaming 的模块。我们会在 `apps/streamer/lib/streamer` 目录下创建一个名为 `binance.ex` 的新文件。

[WebSockex](https://github.com/dominicletz/websockex) 的 README 提供了一个很好的起点。为了处理 WebSocket 连接，我们会创建一个使用 `WebSockex` 行为的模块，如下所示：

```{r, engine = 'elixir', eval = FALSE}
# From the WebSockex README
defmodule WebSocketExample do
  use WebSockex

  def start_link(url, state) do
    WebSockex.start_link(url, __MODULE__, state)
  end

  def handle_frame({type, msg}, state) do
    IO.puts "Received Message - Type: #{inspect type} -- Message: #{inspect msg}"
    {:ok, state}
  end

  def handle_cast({:send, {type, msg} = frame}, state) do
    IO.puts "Sending #{type} frame with payload: #{msg}"
    {:reply, frame, state}
  end
end
```

我们会把这段代码复制到新的 `binance.ex` 文件中。

首先，把模块名改成 `Streamer.Binance`，让它和文件名一致：

```{r, engine = 'elixir', eval = FALSE}
# /apps/streamer/lib/streamer/binance.ex
defmodule Streamer.Binance do
```

我们可以马上简化这个示例。
`handle_cast/2` 回调是用来向 WebSocket 服务器发送消息的。
而我们的应用目前只会接收数据，
所以可以先把它删除。

接下来，我们来找 Binance API 的正确 URL。
Binance 把它的 WSS（Web Socket Streams）文档放在 [GitHub](https://github.com/binance/binance-spot-api-docs/blob/master/web-socket-streams.md) 上。

其中 “General WSS information” 小节给出了三个关键信息：

* 基础端点是：`wss://stream.binance.com:9443`（如果你在美国，请使用 `wss://stream.binance.us:9443`）
* 原始流通过 `/ws/<streamName>` 访问
* 所有流的 symbol 都是 *小写* 的

我们要使用的 raw streams 的完整 URL 是 `wss://stream.binance.com:9443/ws/`，后面跟上流名称（例如 `<symbol>@trade`）。

顺带一提：Binance 使用 “raw” 来表示在通过 WebSocket 广播之前不会做数据聚合。
这意味着你会收到每一笔交易发生时的原始数据。在像 BTC/USDT 这样高成交量的市场里，
这可能意味着每秒收到几十条消息。Elixir 轻量级进程非常适合这种场景：
我们可以吞吐成千上万条消息，而不会阻塞应用的其他逻辑。

我们先定义一个模块属性，用来保存基础流地址：

```{r, engine = 'elixir', eval = FALSE}
# /apps/streamer/lib/streamer/binance.ex
@stream_endpoint "wss://stream.binance.com:9443/ws/"
```

回到 [Binance](https://github.com/binance/binance-spot-api-docs/blob/master/web-socket-streams.md) 文档，我们来查找 “Trade Streams”。
在这里，“trade” 指的是一笔已完成的交易——有人在某个价格买入，也有人在同样的价格卖出。
对我们来说，“最新价格”其实就是最近一笔成交的价格。

文档给出的流名称如下：

```
Stream Name: <symbol>@trade
```

合在一起，我们的完整 URL 看起来是：`wss://stream.binance.com:9443/ws/<symbol>@trade`。
例如，`XRPUSDT` 的 raw trade stream URL 是：
"wss://stream.binance.com:9443/ws/xrpusdt@trade"

**注意：** Binance 要求 symbol 必须是小写。如果你传入像 "XRPUSDT" 这样的大小写符号，
连接会成功，但你**不会收到任何数据**，而且也不会返回错误。
这会很难排查，所以一定要记得把 symbol 转成小写！

回到编辑器里，我们来修改 `start_link/1` 函数，以构造正确的 URL：

```{r, engine = 'elixir', eval = FALSE}
  # /apps/streamer/lib/streamer/binance.ex
  def start_link(symbol) do
    symbol = String.downcase(symbol)

    WebSockex.start_link(
      "#{@stream_endpoint}#{symbol}@trade",
      __MODULE__,
      nil
    )
  end
```

现在 `start_link/1` 函数接收的是 `symbol`，而不是完整 URL。
它会先确保 `symbol` 是小写，然后再和 `@stream_endpoint` 组合起来，
构造完整 URL。

我们的 trade event streaming 现在已经能工作了！让我们用 `iex` 测试一下：

```{r, engine = 'bash', eval = FALSE}
$ iex -S mix
...
iex(1)> Streamer.Binance.start_link("xrpusdt")
{:ok, #PID<0.335.0>}
Received Message - Type: :text -- Message: "{\"e\":\"trade\", \"E\":1603226394741,
  \"s\":\"XRPUSDT\",\"t\":74608889,\"p\":\"0.24373000\",\"q\":\"200.00000000\",
  \"T\":1603226394739,\"m\":true,\"M\":true}"
```

之所以会看到这些消息，是因为我们从 [WebSockex README](https://github.com/dominicletz/websockex)
复制来的示例代码使用了 `IO.puts/1` 来打印所有进入的数据。

关键的一点是：`WebSockex` 会在每次收到服务器消息时自动调用我们的 `handle_frame/2` 函数。
这让它成为处理进入数据的理想位置。

供参考，我们的模块此时应该长这样：

```{r, engine = 'elixir', eval = FALSE}
# /apps/streamer/lib/streamer/binance.ex
defmodule Streamer.Binance do
  use WebSockex

  @stream_endpoint "wss://stream.binance.com:9443/ws/"

  def start_link(symbol) do
    symbol = String.downcase(symbol)

    WebSockex.start_link(
      "#{@stream_endpoint}#{symbol}@trade",
      __MODULE__,
      nil
    )
  end

  def handle_frame({type, msg}, state) do
    IO.puts "Received Message - Type: #{inspect type} -- Message: #{inspect msg}"
    {:ok, state}
  end
end
```

## 使用 `Jason` 库解码进入的 JSON 事件

进入的 WebSocket 数据是一个 JSON 字符串。为了把它解析成可用的 Elixir map，
我们会使用流行的 [Jason](https://github.com/michalmuskala/jason) 库。

该库的 README 给出了标准安装方式：
把 `:jason` 加到依赖里，你就可以开始使用了。

让我们打开 `streamer` 应用的 `mix.exs` 文件，并把 `:jason`
依赖追加到 `deps` 函数里的列表中：

```{r, engine = 'elixir', eval = FALSE}
  # /apps/streamer/mix.exs
  defp deps do
    [
      {:jason, "~> 1.4"},
      {:websockex, "~> 0.5"}
    ]
  end
```

别忘了像之前一样运行 `mix deps.get` 来拉取这个新依赖。

在 Jason 的文档里，你会看到像 `encode!/2` 和 `decode!/2` 这样的函数。
在 Elixir 中，函数名末尾带感叹号（`!`）通常表示：函数失败时会抛出错误。
这当然有用，不过在处理外部数据时，最好优雅地处理潜在错误。
因此我们不会使用 `try/rescue`，
而是寻找一个返回标记元组的函数，比如 `{:ok, result}` 或 `{:error, reason}`。
这种写法在 Elixir 中更符合惯用风格。

```{=latex}
\begin{sidequest}
```
```{=html}
<div class="sidequest">
```

**小技巧：别怕去读源码！**

我非常推荐这种代码探索方式。
让我们看看 `Jason` 模块的源代码，它就在项目里的
`deps/jason/lib/jason.ex` 文件中。

如果我们向下翻找 `decode/2`（不带感叹号的那个），
会发现它是这样定义的：

```{r, engine = 'elixir', eval = FALSE}
  # /deps/jason/lib/jason.ex
  def decode(input, opts \\ []) do
    input = IO.iodata_to_binary(input)
    Decoder.parse(input, format_decode_opts(opts))
  end
```

这个函数调用的是 `Decoder` 模块里的 `parse/2`。我们再往上翻一下，看看
这个模块是在哪里定义的：

```{r, engine = 'elixir', eval = FALSE}
# /deps/jason/lib/jason.ex
alias Jason.{Encode, Decoder, DecodeError, EncodeError, Formatter}
```

可以看到，`Decoder` 其实是 [`Jason.Decoder`](https://github.com/michalmuskala/jason/blob/master/lib/decoder.ex) 模块的别名。

继续往下找到 `Jason.Decoder` 模块，就能看到一个 `parse/2` 函数：

```{r, engine = 'elixir', eval = FALSE}
  # /deps/jason/lib/decoder.ex
  def parse(data, opts) when is_binary(data) do
    key_decode = key_decode_function(opts)
    string_decode = string_decode_function(opts)
    float_decode = float_decode_function(opts)
    object_decode = object_decode_function(opts)
    decode = decode(
      keys: key_decode, strings: string_decode,
      objects: object_decode, floats: float_decode
    )
    try do
      value(data, data, 0, [@terminate], decode)
    catch
      {:position, position} ->
        {:error, %DecodeError{position: position, data: data}}
      {:token, token, position} ->
        {:error, %DecodeError{token: token, position: position, data: data}}
    else
      value ->
        {:ok, value}
    end
  end
```

可以看到，这个函数在成功时返回 `{:ok, value}`，在失败时返回 `{:error, %DecodeError{...}}`。

这段小探索说明，Elixir 代码通常都很容易读懂。
如果你对实现细节好奇，不妨大胆去看源码——这是最好的学习方式！
更进一步，如果你发现了可以改进的地方，
也可以把它当作一次回馈项目文档或代码的机会！

```{=html}
</div>
```
```{=latex}
\end{sidequest}
```

现在，我们来修改 `Streamer.Binance` 模块里的 `handle_frame/2`，让它能解码进入的 JSON 消息。

我们会使用 Elixir 内置的 `Logger` 来记录解析失败。要使用像 `Logger.error/1` 这样的 `Logger` 宏，
需要在文件顶部 `require` 这个模块。现在先加上：

```{r, engine = 'elixir', eval = FALSE}
  # /apps/streamer/lib/streamer/binance.ex
  require Logger
```

我们会用一个 `case` 表达式来处理 `Jason.decode/2` 的返回值：
如果成功，就处理事件；如果失败，就记录错误。

下面是新版的 `handle_frame/2` 函数：

```{r, engine = 'elixir', eval = FALSE}
  # /apps/streamer/lib/streamer/binance.ex
  def handle_frame({_type, msg}, state) do
    case Jason.decode(msg) do
      {:ok, event} -> process_event(event)
      {:error, _} -> Logger.error("Unable to parse msg: #{msg}")
    end

    {:ok, state}
  end
```

注意这里我们把 `type` 前面加了一个下划线（`_type`）。
这是 Elixir 的惯例，用来表示这个变量是故意不使用的，从而避免编译器警告。

在实现 `process_event/1` 之前，我们还需要一个结构体来保存
进入的交易事件数据。

先在 `apps/streamer/lib/streamer/` 下创建一个名为 `binance` 的新目录，并添加一个 `trade_event.ex` 文件。

这个新模块会定义一个结构体来保存我们的交易事件数据。
我们会用更具描述性的字段名，替换 JSON 负载里那些缩写键。
先从一个骨架模块开始：

```{r, engine = 'elixir', eval = FALSE}
# /apps/streamer/lib/streamer/binance/trade_event.ex
defmodule Streamer.Binance.TradeEvent do
  defstruct []
end
```

[Binance 的文档](https://github.com/binance/binance-spot-api-docs/blob/master/web-socket-streams.md#trade-streams) 列出了这些字段：

```
{
  "e": "trade",     // Event type
  "E": 123456789,   // Event time
  "s": "XRPUSDT",   // Symbol
  "t": 12345,       // Trade ID
  "p": "0.001",     // Price
  "q": "100",       // Quantity
  "T": 123456785,   // Trade time
  "m": true,        // Is the buyer the market maker?
  "M": true         // Ignore
}
```

现在我们来定义这个结构体，把 JSON 负载里的缩写键
转换成更清晰的字段名。

按下面的方式更新 `Streamer.Binance.TradeEvent` 模块里的 `defstruct`：

```{r, engine = 'elixir', eval = FALSE}
  # /apps/streamer/lib/streamer/binance/trade_event.ex
  @type t :: %__MODULE__{
          event_type: String.t(),
          event_time: integer(),
          symbol: String.t(),
          trade_id: integer(),
          price: float(),
          quantity: String.t(),
          trade_time: integer(),
          buyer_market_maker: boolean()
        }

  defstruct [
    :event_type,
    :event_time,
    :symbol,
    :trade_id,
    :price,
    :quantity,
    :trade_time,
    :buyer_market_maker
  ]
```

```{=latex}
\begin{sidequest}
```
```{=html}
<div class="sidequest">
```

`@type` 定义描述了 `TradeEvent` 结构体应该长什么样。
现在它主要是给 Dialyzer 之类的工具和编辑器用的——并不是编译器本身强制检查。

这一点很重要。即使我们写明 price 是 `float()`、symbol 是 `String.t()`，
编译器也不会阻止我们把字符串塞进 price 这种“离谱”的操作。
这里不会有警告，也不会有错误——Elixir 在这里依然是动态类型语言。

那为什么还要写 typespec 呢？因为它们依然很有价值。
它们能提升可读性，帮助静态分析工具发现部分错误，
也能为未来 Elixir 渐进式类型系统的改进做好铺垫。

真正的安全性，我们还是更多依赖传统的 Elixir 工具：
比如模式匹配（`%TradeEvent{}`）来确保我们拿到的是正确的结构体，
以及系统各部分之间清晰明确的边界。
Typespec 并不会强制保证正确性，但它们能帮助我们在代码增长时更好地推理系统。

```{=html}
</div>
```
```{=latex}
\end{sidequest}
```

结构体已经定义好了，接下来回到 `Streamer.Binance` 模块，来实现
`process_event/1` 函数。
我们会在函数头里使用模式匹配，确保只处理 `{"e" => "trade"}` 的事件。
函数内部会把原始事件数据映射成我们干净的 `%Streamer.Binance.TradeEvent{}` 结构体。
`process_event/1` 函数现在应当如下：

```{r, engine = 'elixir', eval = FALSE}
  # /apps/streamer/lib/streamer/binance.ex
  defp process_event(%{"e" => "trade"} = event) do
    {trade_price, ""} = Float.parse(event["p"])

    trade_event = %Streamer.Binance.TradeEvent{
      :event_type => event["e"],
      :event_time => event["E"],
      :symbol => event["s"],
      :trade_id => event["t"],
      :price => trade_price,
      :quantity => event["q"],
      :trade_time => event["T"],
      :buyer_market_maker => event["m"]
    }

    Logger.debug(
      "Trade event received " <>
        "#{trade_event.symbol}@#{trade_event.price}"
    )
  end
```

这里有两个值得注意的点：

- **关于 Float 的提醒：** 这里我们只是为了简单才使用 `Float.parse/1`。**在生产级金融系统里，千万不要使用 float**——精度误差会导致“dust”（钱包里留下的极小、无法交易的余额），或者因为余额不足导致订单失败。在专业系统里，你应该使用像 `Decimal` 这样的库。为了让最初的逻辑更易读，我们现在先继续使用 float。
- 我们加了一个 `Logger.debug/1` 消息，方便在控制台看到格式化后的交易事件。

最后，在测试实现之前，我们先给 `streamer` 应用加一个干净的公共 API。
`Streamer.start_streaming/1` 函数将作为我们的对外接口，
把 `Streamer.Binance` 的实现细节隐藏在项目内部。

```{r, engine = 'elixir', eval = FALSE}
# /apps/streamer/lib/streamer.ex
defmodule Streamer do
  @moduledoc """
  Documentation for `Streamer`.
  """

  def start_streaming(symbol) do
    Streamer.Binance.start_link(symbol)
  end
end
```

供参考，`Streamer.Binance` 模块的最终版本可以在这里找到：
[chapter_01](https://github.com/Cinderella-Man/hands-on-elixir-and-otp-cryptocurrency-trading-bot-source-code/blob/chapter_01/apps/streamer/lib/streamer/binance.ex)。

现在，我们来在主配置文件 `config/config.exs` 里配置 Logger。
我们会暂时把 Logger 的级别设为 `:debug`，这样就能看到进入的交易事件：

```{r, engine = 'elixir', eval = FALSE}
# /config/config.exs
config :logger,
  level: :debug
```

**架构说明：** 这里为了简单起见，我们使用 umbrella 的根配置文件。
虽然现在这样完全没问题，但要注意：随着 umbrella 中加入越来越多的应用，
根配置很可能会变成一个“杂物抽屉”，不同应用的设置会混在一起。
这种共享配置也是我们最终会收敛到单个 Phoenix 应用的重要原因之一——
它能减少管理多个应用环境的额外复杂度，换来更简单、更统一的部署方式。

实现完成后，现在我们来在 `iex` 中看看效果：

```{r, engine = 'bash', eval = FALSE}
$ iex -S mix
...
iex(1)> Streamer.start_streaming("xrpusdt")
{:ok, #PID<0.251.0>}
23:14:32.217 [debug] Trade event received XRPUSDT@0.25604000
23:14:33.381 [debug] Trade event received XRPUSDT@0.25604000
23:14:35.380 [debug] Trade event received XRPUSDT@0.25605000
23:14:36.386 [debug] Trade event received XRPUSDT@0.25606000
```

我们的应用现在已经建立起 WebSocket 连接，接收交易事件，把 JSON 解码为 `%Streamer.Binance.TradeEvent{}` 结构体，并输出格式化日志。

请注意，这里我们是手动启动这个进程的。在 Elixir 里，没有 supervisor 保护的进程就是“孤儿”——
如果 WebSocket 连接断开，或者 Binance 对我们做了限流，
我们的 streamer 就会直接死掉，而且不会自己恢复，
这会让机器人对市场完全失明。
我们会在第 2 阶段通过实现正确的监督树来修复这个问题。

最后，把 `Logger` 级别重新调回 `:info`，避免 debug 日志刷屏。

```{r, engine = 'elixir', eval = FALSE}
# /config/config.exs
config :logger,
  level: :info
```

你刚刚用 Elixir 搭建了一个实时数据管道。
花一点时间感受一下自己已经完成了什么：
你连接了实时 WebSocket 流，解析了进入的事件，并把数据整理成了清晰的结构。
这可不是一个玩具示例；它已经是一个严肃应用的核心，而你是从零开始把它做出来的。
最后别忘了运行 `mix format`，让代码保持整洁。

本章对应的源代码可以在本书的源代码仓库中找到（分支：
[chapter_01](https://github.com/Cinderella-Man/hands-on-elixir-and-otp-cryptocurrency-trading-bot-source-code/tree/chapter_01)）。
