# 引入 trader 预算并计算数量 {#07-introduce-budget-and-quantity}

在上一章中，我们通过引入 `buy_down_interval`，让交易者在“何时买入”这件事上变得更聪明了。
但仍然有一个明显的问题：我们一直在把每一笔交易的数量硬编码成 100 个单位。

这至少有两个问题。首先，100 个 XRPUSDT（大约 160 美元）和 100 个 BTCUSDT（大约 900 万美元！）完全不是一回事。
其次，当我们开始并行运行多个 trader 时，需要在它们之间分配预算——
而如果数量是硬编码的，我们就做不到这一点。

在本章中，我们会为每个交易对引入一个合适的 `budget`，并根据这个预算和当前价格动态计算 `quantity`。
我们还会从 Binance 获取 `step_size`，它告诉我们每个交易对允许的最小数量增量（就像 `tick_size` 对价格所起的作用一样）。

让我们的交易者开始理解预算吧！

## 目标

- 获取 `step_size`
- 将 `budget` 和 `step_size` 附加到 `Naive.Leader` 内部的 `Naive.Trader` 状态中
- 将 `budget` 和 `step_size` 添加到 `Naive.Trader` 的 `State` 结构体中
- 计算 `quantity`

## 获取 `step_size`

在第二章中，我们把 `quantity` 硬编码成了 100——现在是时候重构它了。和价格必须能够被 `tick_size` 整除一样，
数量也必须能够被 `step_size` 整除——Binance 会拒绝无效数量的订单。

我们其实已经在 `exchangeInfo` 调用中和 `tick_size` 一起拿到了这条信息，但还没有从返回值中把它提取出来。

所以我们会把 `fetch_tick_size/1` 函数重命名为 `fetch_symbol_filters/1`，
这样就可以从这个函数里返回多个 filter（`tick_size` 和 `step_size`）。

```{r, engine = 'elixir', eval = FALSE}
  # /apps/naive/lib/naive/leader.ex
  ...
  defp fetch_symbol_settings(symbol) do
    symbol_filters = fetch_symbol_filters(symbol) # <= 更新了 fetch_tick_size
    
    Map.merge(
      %{
        symbol: symbol,
        chunks: 1,
        budget: 20,
        # 快速测试用 -0.01%
        buy_down_interval: "0.0001",
        # 快速测试用 -0.12%
        profit_target: "-0.0012"
      },
      symbol_filters
    )
  end

  defp fetch_symbol_filters(symbol) do  # <= 更新了 fetch_tick_size
    {:ok, exchange_info} = @binance_client.get_exchange_info()

    symbol_filters =
      exchange_info
      |> Map.get(:symbols)
      |> Enum.find(&(&1["symbol"] == symbol))
      |> Map.get("filters")

    tick_size =
      symbol_filters
      |> Enum.find(&(&1["filterType"] == "PRICE_FILTER"))
      |> Map.get("tickSize")

    step_size =
      symbol_filters
      |> Enum.find(&(&1["filterType"] == "LOT_SIZE"))
      |> Map.get("stepSize")

    %{
      tick_size: tick_size,
      step_size: step_size
    }
  end
```

我们不再逐个把 filter 重新赋值进 settings，而是使用 `Map.merge/2` 把它们合并在一起。
我们还引入了一个 `budget`，它会被同一个交易对的所有 trader 共享。
注意，我们不再需要显式地赋值 `tick_size` 了——它已经包含在 `symbol_filters` 中，并会自动合并进去。

## 在 `Naive.Leader` 内部把 `budget` 和 `step_size` 附加到 `Naive.Trader` 的状态中

`budget` 需要在 `fresh_trader_state/1` 内部计算并加入 trader 的 `%State{}`。
由于每个 trader 只会拿到总预算的一部分，所以我们会先按 chunk 数量把它拆分。
另一方面，`step_size` 会自动传递进去——`struct/2` 会把 settings map 中所有同名键复制到结构体中：

```{r, engine = 'elixir', eval = FALSE}
  # /apps/naive/lib/naive/leader.ex
  defp fresh_trader_state(settings) do
    %{
      struct(Trader.State, settings)
      | budget: D.div(settings.budget, settings.chunks)
    }
  end
```

上面的代码里我们使用了 `Decimal` 模块（别名为 `D`）来计算预算——这需要在 `Naive.Leader` 文件顶部添加别名：

```{r, engine = 'elixir', eval = FALSE}
# /apps/naive/lib/naive/leader.ex
defmodule Naive.Leader do
  use GenServer

  alias Decimal, as: D # <= 添加这一行
  alias Naive.Trader
  ...
```

## 将 `budget` 和 `step_size` 添加到 `Naive.Trader` 的 `State` 结构体中

我们需要把 `budget` 和 `step_size` 都加到 `Naive.Trader` 的状态结构体里：

```{r, engine = 'elixir', eval = FALSE}
  # /apps/naive/lib/naive/trader.ex
  ...
  defmodule State do
    @enforce_keys [
      :symbol,
      :budget, # <= 添加这一行
      :buy_down_interval,
      :profit_target,
      :tick_size,
      :step_size # <= 添加这一行，并在上一行加上逗号
    ]
    defstruct [
      :symbol,
      :budget, # <= 添加这一行
      :buy_order,
      :sell_order,
      :buy_down_interval,
      :profit_target,
      :tick_size,
      :step_size # <= 添加这一行，并在上一行加上逗号
    ]
  end
  ...
```

## 计算数量

回到 `Naive.Trader` 挂买单的 `handle_info/2`，
我们需要对 `step_size` 和 `budget` 做模式匹配，
然后就可以把硬编码的数量替换成调用 `calculate_quantity/3` 函数的结果：

```{r, engine = 'elixir', eval = FALSE}
  # /apps/naive/lib/naive/trader.ex
  ...
  def handle_info(
        %TradeEvent{price: price},
        %State{
          symbol: symbol,
          budget: budget, # <= 添加这一行
          buy_order: nil,
          buy_down_interval: buy_down_interval,
          tick_size: tick_size,
          step_size: step_size # <= 添加这一行
        } = state
      ) do
    ...
    quantity = calculate_quantity(budget, price, step_size)
    ...
```

计算 quantity 的公式很简单：`quantity = budget / price`。例如，如果预算是 20 美元，价格是 0.30 美元，那么我们大约可以买到 66.67 个单位。
但这里有一个注意点：和价格必须对齐到 `tick_size` 一样，数量也必须对齐到 `step_size`。
所以我们会向下舍入到最近的合法数量：

```{r, engine = 'elixir', eval = FALSE}
  # /apps/naive/lib/naive/trader.ex
  # 在文件底部添加下面这个函数
  ...
  defp calculate_quantity(budget, price, step_size) do
    # 向下舍入到最近的合法 step_size
    # 示例：
    #   目标数量 = 67.86
    #   step_size = 0.1
    #   67.86 / 0.1 = 678.6 → 截断为 678 → 678 * 0.1 = 67.8
    budget
    |> D.div(D.from_float(price))
    |> D.div_int(step_size)
    |> D.mult(step_size)
    |> D.to_string(:normal)
  end
```

### 在 IEx 中手动测试

这样就完成了 `quantity`（以及 `budget`）的实现。接下来我们进入 IEx 里看看它是如何工作的。

先启动同一个交易对上的 streaming 和 trading。
过一会儿你应该会看到数量是根据预算计算出来的，而不是硬编码的：

```{r, engine = 'bash', eval = FALSE}
$ iex -S mix
...
iex(1)> Streamer.start_streaming("XRPUSDT")
{:ok, #PID<0.313.0>}
iex(2)> Naive.start_trading("XRPUSDT")
21:16:14.829 [info]  Starting new supervision tree to trade on XRPUSDT
21:16:16.755 [info]  Initializing new trader for XRPUSDT
21:16:20.009 [info]  Placing BUY order for XRPUSDT @ 0.29506, quantity: 67.7
21:16:23.456 [info]  Buy order filled, placing SELL order for XRPUSDT @ 0.29529,
quantity: 67.7
```

可以看到，`Naive.Trader` 进程现在是基于传入的预算来买卖的。
67.7 这个数量来自用我们的 20 美元预算除以约 0.295 的价格。

**进展不错！** 我们的交易者现在：

- 可以根据分配到的预算动态计算数量
- 遵守 Binance 对合法数量的 `step_size` 要求
- 已经为把总预算拆分给多个并行 trader（通过 `chunks` 设置）做好准备

**下一步是什么？**

我们已经为更进一步的事情准备好了所有零件。现在，我们每个交易对只启动一个 trader，
当它完成一次交易循环后，再启动新的 trader。但如果在我们买入之后，价格继续下跌呢？
我们就只能坐在那里持有仓位，看着机会从眼前溜走。

在下一章中，我们会实现一个“rebuy”机制。当价格相对于我们的买入价下跌到某个区间时，
我们会再启动一个 trader 以更低的价格继续买入。这会让我们在价格下跌时分批建仓，
并且在价格回升时有可能获得更多利润。我们终于要让那个 `chunks` 设置真正发挥作用了！

[Note] 请记得运行 `mix format`，保持代码整洁。

本章源码可以在本书的源码仓库中找到
（分支：
[chapter_07](https://github.com/Cinderella-Man/hands-on-elixir-and-otp-cryptocurrency-trading-bot-source-code/tree/chapter_07)）。
