# 引入 trader 预算并计算 quantity {#introduce-budget-and-quantity}

上一章里，我们通过引入 `buy_down_interval`，让 trader 在“什么时候买入”这件事上更聪明了。
但还有一个明显的问题：我们一直都把 quantity 硬编码成每次 100 个单位。

这有两个问题。第一，100 个 XRPUSDT（大约 160 美元）和 100 个 BTCUSDT（大约 900 万美元！）完全不是一回事。
第二，当我们开始同时运行多个 trader 时，就需要在它们之间分配预算——
如果 quantity 是硬编码的，这件事根本做不了。

这一章里，我们会为每个 symbol 引入一个正式的 `budget`，并根据预算和当前价格动态计算 `quantity`。
我们还会从 Binance 获取 `step_size`，它告诉我们每个 symbol 允许的最小 quantity 增量（就像 `tick_size` 对价格那样）。

让我们的 trader 学会认识预算吧！

## 目标

- 获取 `step_size`
- 在 `Naive.Leader` 里把 `budget` 和 `step_size` 加到 `Naive.Trader` 的状态中
- 把 `budget` 和 `step_size` 加到 `Naive.Trader` 的 `State` 结构体里
- 计算 `quantity`

## 获取 `step_size`

在第 2 章里，我们把 `quantity` 硬编码成了 100——现在是时候重构它了。
就像价格必须能被 `tick_size` 整除一样，quantity 也必须能被 `step_size` 整除——否则 Binance 会拒绝这个订单。

其实我们已经在 `exchangeInfo` 里拿到了这类信息，并且和 `tick_size` 一起返回了，但还没把它从响应里提取出来。

所以我们会把 `fetch_tick_size/1` 重命名为 `fetch_symbol_filters/1`，
这样它就能返回多个过滤值（`tick_size` 和 `step_size`）。

```{r, engine = 'elixir', eval = FALSE}
  # /apps/naive/lib/naive/leader.ex
  ...
  defp fetch_symbol_settings(symbol) do
    symbol_filters = fetch_symbol_filters(symbol) # <= updated fetch_tick_size
    
    Map.merge(
      %{
        symbol: symbol,
        chunks: 1,
        budget: 20,
        # -0.01% for quick testing
        buy_down_interval: "0.0001",
        # -0.12% for quick testing
        profit_target: "-0.0012"
      },
      symbol_filters
    )
  end

  defp fetch_symbol_filters(symbol) do  # <= updated fetch_tick_size
    {:ok, exchange_info} = @binance_client.get_exchange_info()

    symbol_filters =
      exchange_info
      |> Map.get(:symbols)
      |> Enum.find(&(&1["symbol"] == symbol))
      |> Map.get("filters")

    tick_size =
      symbol_filters
      |> Enum.find(&(&1["filterType"] == "PRICE_FILTER"))
      |> Map.get("tickSize")

    step_size =
      symbol_filters
      |> Enum.find(&(&1["filterType"] == "LOT_SIZE"))
      |> Map.get("stepSize")

    %{
      tick_size: tick_size,
      step_size: step_size
    }
  end
```

我们不再把这些过滤值一个个重新赋值到 settings 里，而是用 `Map.merge/2` 直接合并。
同时我们还引入了一个 `budget`，这个预算会在该 symbol 的所有 trader 之间共享。
注意我们不再需要显式设置 `tick_size`——它已经包含在 `symbol_filters` 里，并会自动合并进来。

## Append `budget` and `step_size` to the `Naive.Trader`'s state inside the `Naive.Leader`

`budget` 需要在 `fresh_trader_state/1` 里计算出来，并加入 trader 的 `%State{}`。
由于每个 trader 只能拿到总预算的一部分，我们会先把预算除以 chunk 数，再赋值进去。
而 `step_size` 则会自动透传——`struct/2` 会把 settings map 里所有匹配的键复制到结构体里：

```{r, engine = 'elixir', eval = FALSE}
  # /apps/naive/lib/naive/leader.ex
  defp fresh_trader_state(settings) do
    %{
      struct(Trader.State, settings)
      | budget: D.div(settings.budget, settings.chunks)
    }
  end
```

上面的代码里我们使用了 `Decimal` 模块（别名是 `D`）来计算预算——所以需要在 `Naive.Leader` 文件顶部加上对应的 alias：

```{r, engine = 'elixir', eval = FALSE}
# /apps/naive/lib/naive/leader.ex
defmodule Naive.Leader do
  use GenServer

  alias Decimal, as: D # <= add this line
  alias Naive.Trader
  ...
```

## Add `budget` and `step_size` to the `Naive.Trader`'s `State` struct

我们需要把 `budget` 和 `step_size` 都加到 `Naive.Trader` 的 state 结构体里：

```{r, engine = 'elixir', eval = FALSE}
  # /apps/naive/lib/naive/trader.ex
  ...
  defmodule State do
    @enforce_keys [
      :symbol,
      :budget, # <= add this line
      :buy_down_interval,
      :profit_target,
      :tick_size,
      :step_size # <= add this line and comma above
    ]
    defstruct [
      :symbol,
      :budget, # <= add this line
      :buy_order,
      :sell_order,
      :buy_down_interval,
      :profit_target,
      :tick_size,
      :step_size # <= add this line and comma above
    ]
  end
  ...
```

## Calculate quantity

回到 `Naive.Trader` 挂买单的那个 `handle_info/2`，
我们需要把 `step_size` 和 `budget` 也匹配进来，
这样就能把硬编码的 quantity 替换成 `calculate_quantity/3` 的返回值：

```{r, engine = 'elixir', eval = FALSE}
  # /apps/naive/lib/naive/trader.ex
  ...
  def handle_info(
        %TradeEvent{price: price},
        %State{
          symbol: symbol,
          budget: budget, # <= add this line
          buy_order: nil,
          buy_down_interval: buy_down_interval,
          tick_size: tick_size,
          step_size: step_size # <= add this line
        } = state
      ) do
    ...
    quantity = calculate_quantity(budget, price, step_size)
    ...
```

计算 quantity 的公式很简单：`quantity = budget / price`。例如预算是 20 美元、价格是 0.30 美元时，我们大概会买入 66.67 个单位。
但这里有个注意点：就像价格必须对齐 `tick_size` 一样，quantity 也必须对齐 `step_size`。
所以我们会向下舍入到最近的合法 quantity：

```{r, engine = 'elixir', eval = FALSE}
  # /apps/naive/lib/naive/trader.ex
  # add below at the bottom of the file
  ...
  defp calculate_quantity(budget, price, step_size) do
    # Round down to nearest valid step_size
    # Example:
    #   target quantity = 67.86
    #   step_size = 0.1
    #   67.86 / 0.1 = 678.6 → truncate to 678 → 678 * 0.1 = 67.8
    budget
    |> D.div(D.from_float(price))
    |> D.div_int(step_size)
    |> D.mult(step_size)
    |> D.to_string(:normal)
  end
```

### 在 IEx 中手动测试

到这里，`quantity`（以及 `budget`）的实现就完成了。我们进入 IEx 会话看看效果。

先对同一个 symbol 启动流式数据和交易。
过一会儿你应该能看到 quantity 是根据预算计算出来的，而不再是硬编码的：

```{r, engine = 'bash', eval = FALSE}
$ iex -S mix
...
iex(1)> Streamer.start_streaming("XRPUSDT")
{:ok, #PID<0.313.0>}
iex(2)> Naive.start_trading("XRPUSDT")
21:16:14.829 [info]  Starting new supervision tree to trade on XRPUSDT
21:16:16.755 [info]  Initializing new trader for XRPUSDT
21:16:20.009 [info]  Placing BUY order for XRPUSDT @ 0.29506, quantity: 67.7
21:16:23.456 [info]  Buy order filled, placing SELL order for XRPUSDT @ 0.29529,
quantity: 67.7
```

可以看到，我们的 `Naive.Trader` 进程现在会基于传入预算来买卖。
67.7 这个 quantity，就是用 20 美元预算除以大约 0.295 的价格算出来的。

**进展很不错！** 现在我们的 trader 已经可以：

- 根据分配到的预算动态计算 quantity
- 遵守 Binance 的 `step_size` 数量合法性要求
- 通过 `chunks` 设置，在多个并行 trader 之间共享总预算

**那么，下一步是什么？**

我们已经具备了做更有野心功能的全部积木。现在每个 symbol 只会启动一个 trader，
当它完成一次交易循环后，再启动下一个。但如果我们买入后价格继续下跌怎么办？
我们就只能被动持仓，眼看机会从面前溜走。

下一章里，我们会实现一个“rebuy”机制。当价格比我们的买入价再下跌到某个区间时，
我们会再启动一个 trader，在更低价格继续买入。
这样就能在下跌过程中逐步加仓，并在价格回升时获得更高的潜在收益。我们终于可以把 `chunks` 设置真正用起来了！

[注] 别忘了运行 `mix format`，让代码保持整洁。

本章的源代码可以在本书的源代码仓库中找到（分支：
[chapter_07](https://github.com/Cinderella-Man/hands-on-elixir-and-otp-cryptocurrency-trading-bot-source-code/tree/chapter_07)）。
