# 按交易对微调交易策略 {#09-fine-tune-trading-strategy}

在上一章中，我们取得了一个重要里程碑：
随着价格变化，我们的交易策略现在可以动态地从 1 个 trader 扩展到 5 个并行 trader。
但这些 trader 都共享同一套硬编码设置——同样的预算、同样的区间、同样的盈利目标。

这就有问题了。不同交易对的特性差异非常大。
一个波动很大的 meme coin 可能需要更宽的区间，才能避免被来回扫掉；
而一个稳定的蓝筹交易对则可以使用更紧的设置。
而且现在，如果我们想改任何参数，都必须改代码并重新部署。

在本章中，我们会把设置从代码中移到 Postgres 数据库里来解决这个问题。
我们会配置 Docker 来运行 Postgres，给项目添加 Ecto，创建 settings 表，
并为 Binance 支持的每个交易对填充默认值。
到本章结束时，每个交易对都会有自己可配置的设置，我们可以在不改代码的情况下进行调整。

让我们的策略变得可配置吧！

## 目标

- 描述并设计所需功能
- 在项目中添加 docker
- 在 `naive` 应用中配置 Ecto
- 创建并迁移数据库
- 为交易对的 settings 填充默认值
- 更新 `Naive.Leader` 去读取 settings

## 描述并设计所需功能

此时，我们 naive 策略的设置都硬编码在 `Naive.Leader` 里：

```{r, engine = 'elixir', eval = FALSE}
  # /apps/naive/lib/naive/leader.ex
  ...
  defp fetch_symbol_settings(symbol) do
    symbol_filters = fetch_symbol_filters(symbol)

    Map.merge(
      %{
        symbol: symbol,              # <=
        chunks: 5,                   # <=
        budget: 100,                 # <=
        # 快速测试用 -0.01%   # <=
        buy_down_interval: "0.0001", # <= 所有这些设置
        # 快速测试用 -0.12%   # <=
        profit_target: "-0.0012",    # <=
        rebuy_interval: "0.001"      # <=
      },
      symbol_filters
    )
  end
  ...
```

问题在于它们是硬编码的——我们无法针对不同交易对定义不同值。

在本章中，我们会把它们从这个文件移到 Postgres 数据库中。

## 为项目添加 docker

这一节要求你的系统已经安装了 `docker`。

在项目的主目录下创建一个名为 `docker-compose.yml` 的新文件，并写入以下内容：

```{r, engine = 'yaml', eval = FALSE}
# /docker-compose.yml
services:
  db:
    image: postgres:latest
    restart: always
    environment:
      POSTGRES_PASSWORD: "hedgehogSecretPassword"
    ports:
      - 5432:5432
    volumes:
      - ../postgres-data:/var/lib/postgresql/data
```

如果你刚接触 Docker，下面是这段配置会做什么：

- 它会启动一个名为 “db” 的服务
- “db” 服务会在 docker 容器中使用 `latest` 版本的 `postgres` 镜像（`latest` 标签的含义见 https://hub.docker.com/_/postgres/）
- 我们把容器内的 TCP 5432 端口映射到 Docker 主机的 5432 端口（格式：host_port:container_port）
- 我们在 Docker 容器内部设置一个环境变量，Postgres 会把它用作默认（`postgres`）用户的密码
- `volumes` 选项会把容器内的目录映射到宿主机。这样我们就能在重启后保留数据库状态。

现在我们可以用 `docker compose` 启动这个服务：

```{r, engine = 'bash', eval = FALSE}
$ docker compose up -d
Creating hedgehog_db_1 ... done
```

为了验证它是否正常工作，我们可以运行：

```{r, engine = 'bash', eval = FALSE}
$ docker ps -a
CONTAINER ID   IMAGE             COMMAND                  CREATED         STATUS
PORTS                    NAMES
98558827b80b   postgres:latest   "docker-entrypoint.sh"   4 seconds ago   Up 4 seconds
0.0.0.0:5432->5432/tcp   hedgehog_db_1
```

## 在 `naive` 应用中配置 Ecto

我们先给 `naive` 应用添加数据库访问能力。第一步，是把 [Ecto](https://github.com/elixir-ecto/ecto) 模块以及 [Postgrex](https://github.com/elixir-ecto/postgrex)（ecto 的驱动包）添加到 `mix.exs` 文件中的 `deps` 函数里。由于我们还会在 Postgres 中使用 Enum，所以也需要添加 [EctoEnum](https://github.com/gjaldon/ecto_enum) 模块：

```{r, engine = 'elixir', eval = FALSE}
  # /apps/naive/mix.exs
  defp deps do
    [
      {:binance_mock, in_umbrella: true},
      {:binance, "~> 1.0"},
      {:decimal, "~> 2.0"},
      {:ecto_sql, "~> 3.0"},     # <= 新增行
      {:ecto_enum, "~> 1.4"},    # <= 新增行
      {:phoenix_pubsub, "~> 2.0"},
      {:postgrex, ">= 0.0.0"},   # <= 新增行
      {:streamer, in_umbrella: true}
    ]
  end
```

记得使用下面的命令安装这些依赖：

```{r, engine = 'bash', eval = FALSE}
$ mix deps.get
```

接下来我们可以使用 Ecto 生成器为 Naive 应用添加一个 repository：

```{r, eval = FALSE}
$ cd apps/naive
$ mix ecto.gen.repo -r Naive.Repo
* creating lib/naive
* creating lib/naive/repo.ex
* updating ../../config/config.exs
Don't forget to add your new repo to your supervision tree
(typically in lib/naive/application.ex):

    {Naive.Repo, []}

And to add it to the list of Ecto repositories in your
configuration files (so Ecto tasks work as expected):

    config :naive,
      ecto_repos: [Naive.Repo]
```

回到 IDE，生成器已经把数据库默认访问配置更新到我们的 `config/config.exs` 文件里了，我们需要把它改成指向本地的 Postgres docker 实例，并且为 naive 应用添加 ecto repositories 列表（正如上面的提示所说）：

```{r, engine = 'elixir', eval = FALSE}
# /config/config.exs
config :naive, Naive.Repo,
  database: "naive",    # <= 更新
  username: "postgres", # <= 更新
  password: "postgres", # <= 更新
  hostname: "localhost"
...
config :naive,
  ecto_repos: [Naive.Repo],   # <= 添加这一行
  binance_client: BinanceMock
```

这里我们可以使用 `localhost`，因为在 `docker-compose.yml` 里我们已经把容器端口转发到了宿主机（Postgres 现在可通过 localhost:5432 访问）。我们还把原有的 `binance_client` 设置和新的 `ecto_repos` 设置合并在了一起。

为了让 `Ecto` 能真正和数据库通信，最后一步是把由生成器创建的 `Naive.Repo` 模块加入到 `Naive.Application` 的 children 列表中：

```{r, engine = 'elixir', eval = FALSE}
# /apps/naive/lib/naive/application.ex
...
  def start(_type, _args) do
    children = [
      {Naive.Repo, []}, # <= 添加这一行
      {
        DynamicSupervisor,
        strategy: :one_for_one, name: Naive.DynamicSymbolSupervisor
      }
    ]
    ...
```

## 创建并迁移数据库

现在我们可以使用 `mix` 工具创建一个新的 naive 数据库，之后就可以生成一个 migration 文件来创建 `settings` 表：

```{r, engine = 'bash', eval = FALSE}
$ mix ecto.create -r Naive.Repo
The database for Naive.Repo has been created
$ cd apps/naive
$ mix ecto.gen.migration create_settings
* creating priv/repo/migrations
* creating priv/repo/migrations/20210202223209_create_settings.exs
```

现在我们可以把 `Naive.Leader` 模块里当前硬编码的设置复制出来，把它们作为新建 `settings` 表的列清单。下面所有的修改都需要在 migration 文件的 `change` 函数中完成：

```{r, engine = 'elixir', eval = FALSE}
# /apps/naive/priv/repo/migrations/20210202223209_create_settings.exs
...
  def change do
    create table(:settings) do
      add(:symbol, :text, null: false)
      add(:chunks, :integer, null: false)
      add(:budget, :decimal, null: false)
      add(:buy_down_interval, :decimal, null: false)
      add(:profit_target, :decimal, null: false)
      add(:rebuy_interval, :decimal, null: false)
    end
  end
```

此时我们只是把 settings 复制出来，并通过 `add` 函数把它们转换成列。
现在我们还需要处理 `id` 列。我们需要在 `create table` 宏里传入 `primary_key: false`，这样它就不会自动创建默认的整型 `id` 列了。取而代之，我们自己定义 `id` 列，使用 `:uuid` 类型，并传入一个标记来表明它是 `settings` 表的主键：

```{r, engine = 'elixir', eval = FALSE}
# /apps/naive/priv/repo/migrations/20210202223209_create_settings.exs
...
    create table(:settings, primary_key: false) do
      add(:id, :uuid, primary_key: true)
      ...
```



我们还会在 `create table` 宏里使用 `timestamps()`，它会把创建时间和更新时间一起加上：

```{r, engine = 'elixir', eval = FALSE}
# /apps/naive/priv/repo/migrations/20210202223209_create_settings.exs
...
    create table(...) do
      ...

      timestamps() # <= 包含创建与更新时间
    end
    ...
```

我们还会在 symbol 列上添加一个唯一索引，以避免任何重复：

```{r, engine = 'elixir', eval = FALSE}
# /apps/naive/priv/repo/migrations/20210202223209_create_settings.exs
...
    create table(...) do
      ...
    end

    create(unique_index(:settings, [:symbol]))
  end
...
```

接下来我们要添加 `status` 字段，它会是一个 Enum。它会定义在单独的文件里，并在 migration 中通过 `alias` 引入，这样我们就能在 migration 以及 `lib` 代码里使用它。首先，我们先把 migration 改好，然后再去创建 Enum 模块。
下面是 migration 的完整实现，供参考：

```{r, engine = 'elixir', eval = FALSE}
# /apps/naive/priv/repo/migrations/20210202223209_create_settings.exs
defmodule Naive.Repo.Migrations.CreateSettings do
  use Ecto.Migration

  alias Naive.Schema.TradingStatusEnum

  def change do
    TradingStatusEnum.create_type()

    create table(:settings, primary_key: false) do
      add(:id, :uuid, primary_key: true)
      add(:symbol, :text, null: false)
      add(:chunks, :integer, null: false)
      add(:budget, :decimal, null: false)
      add(:buy_down_interval, :decimal, null: false)
      add(:profit_target, :decimal, null: false)
      add(:rebuy_interval, :decimal, null: false)
      add(:status, TradingStatusEnum.type(), default: "off", null: false)

      timestamps()
    end

    create(unique_index(:settings, [:symbol]))
  end
end
```

这样 migration 文件的工作就完成了。接下来我们会处理 `TradingStatusEnum` 的实现。首先，我们需要在 `apps/naive/lib/naive` 目录下创建一个 `schema` 目录，并创建一个名为 `trading_status_enum.ex` 的文件，然后把下面的逻辑（定义 enum）放进去：

```{r, engine = 'elixir', eval = FALSE}
# /apps/naive/lib/naive/schema/trading_status_enum.ex
import EctoEnum

defenum(Naive.Schema.TradingStatusEnum, :trading_status, [:on, :off])
```

我们使用了 `ecto_enum` 模块中的 `defenum` 宏来定义这个 enum。值得注意的是，我们并没有显式定义一个新模块，因为 `defenum` 宏会自动帮我们完成这件事。

现在我们运行 migration 来创建表、唯一索引和 enum：

```{r, engine = 'bash', eval = FALSE}
$ mix ecto.migrate
00:51:16.757 [info]  == Running 20210202223209 Naive.Repo.Migrations.CreateSettings.change/0
forward
00:51:16.759 [info]  execute "CREATE TYPE public.trading_status AS ENUM ('on', 'off')"
00:51:16.760 [info]  create table settings
00:51:16.820 [info]  create index settings_symbol_index
00:51:16.829 [info]  == Migrated 20210202223209 in 0.0s
```

接下来我们可以为 `settings` 表创建一个 schema 文件，所以请在 `/apps/naive/lib/naive/schema` 目录下创建 `settings.ex`。我们会先给 schema 文件写一个骨架实现，同时把 migration 中的列列表复制过来，并按照 [Ecto 文档](https://hexdocs.pm/ecto/Ecto.Schema.html#module-primitive-types)把它们转换成 ecto 类型：

```{r, engine = 'elixir', eval = FALSE}
# /apps/naive/lib/naive/schema/settings.ex
defmodule Naive.Schema.Settings do
  use Ecto.Schema

  alias Naive.Schema.TradingStatusEnum

  @primary_key {:id, :binary_id, autogenerate: true}

  schema "settings" do
    field(:symbol, :string)
    field(:chunks, :integer)
    field(:budget, :decimal)
    field(:buy_down_interval, :decimal)
    field(:profit_target, :decimal)
    field(:rebuy_interval, :decimal)
    field(:status, TradingStatusEnum)

    timestamps()
  end
end
```

## 为交易对的 settings 填充默认值

现在我们已经具备了创建数据库、迁移 `settings` 表以及使用 Ecto 查询它的所有实现。为了把 `Naive.Leader` 中硬编码的设置删掉，我们需要把数据库填充为每个交易对的“默认”设置。为此，我们会在 `config/config.exs` 里定义默认设置，并创建一个 seed 脚本，去获取 Binance 的所有交易对，然后为每个交易对在数据库中插入一行新的配置。

先把这些默认值加到配置文件里（我们会把它们合并进 `binance_client` 和 `ecto_repos` 所在的配置结构中）：

```{r, engine = 'elixir', eval = FALSE}
# config/config.exs
config :naive,
  ecto_repos: [Naive.Repo],
  binance_client: BinanceMock,
  trading: %{
    defaults: %{
      chunks: 5,
      budget: 1000,
      buy_down_interval: "0.0001",
      profit_target: "-0.0012",
      rebuy_interval: "0.001"
    }
  }
```

接下来是 seeding 脚本，我们需要在 `/apps/naive/priv/` 目录下创建一个名为 `seed_settings.exs` 的新文件。
先把所需模块别名引入，并 `require` `Logger`：

```{r, engine = 'elixir', eval = FALSE}
# /apps/naive/priv/seed_settings.exs
require Logger

alias Naive.Repo
alias Naive.Schema.Settings
```

接下来，我们从配置中拿到 Binance client：

```{r, engine = 'elixir', eval = FALSE}
# /apps/naive/priv/seed_settings.exs
...
binance_client = Application.compile_env(:naive, :binance_client)
```

现在轮到获取 Binance 支持的所有交易对（symbols/pairs）：

```{r, engine = 'elixir', eval = FALSE}
# /apps/naive/priv/seed_settings.exs
...
Logger.info("Fetching exchange info from Binance to create trading settings")

{:ok, %{symbols: symbols}} = binance_client.get_exchange_info()
```

接下来我们还需要从配置文件中拿到默认 trading 设置，以及当前时间戳：

```{r, engine = 'elixir', eval = FALSE}
# /apps/naive/priv/seed_settings.exs
...
%{
  chunks: chunks,
  budget: budget,
  buy_down_interval: buy_down_interval,
  profit_target: profit_target,
  rebuy_interval: rebuy_interval
} = Application.compile_env(:naive, :trading).defaults

timestamp = NaiveDateTime.utc_now()
  |> NaiveDateTime.truncate(:second)
```

我们会把这些默认设置用于所有行，以便把数据插入数据库。
通常情况下，如果使用 `Repo.insert/2`，我们不需要手动设置 `inserted_at` 和 `updated_at`，因为 Ecto 会替我们生成这些值；但这里我们没法用这个功能，因为它一次只能处理 *一条* 记录。
我们将使用 `Repo.insert_all/3`，这是一种更底层一些的函数，但没有自动填充时间戳这样的便利功能（很遗憾）。
说得更清楚一点——对于当前 Binance 支持的成千上万个交易对，`Repo.insert/2` 在我的机器上至少要花 *几秒钟*，
而 `Repo.insert_all/3` 则只需要几百毫秒就能把它们全部插入。

由于这些结构体之间唯一不同的只是 `symbol` 列，我们可以先创建一个完整的结构体，把它当作模板：

```{r, engine = 'elixir', eval = FALSE}
# /apps/naive/priv/seed_settings.exs
...
base_settings = %{
  symbol: "",
  chunks: chunks,
  budget: Decimal.new(budget),
  buy_down_interval: Decimal.new(buy_down_interval),
  profit_target: Decimal.new(profit_target),
  rebuy_interval: Decimal.new(rebuy_interval),
  status: "off",
  inserted_at: timestamp,
  updated_at: timestamp
}
```

现在我们来准备一次插入 1000 行。
每一行都将是带有注入 symbol 的 `base_settings` 结构体。
使用 `Enum.reduce/3` 可以把每次 `Repo.insert_all/3` 的结果累加起来：

```{r, engine = 'elixir', eval = FALSE}
# /apps/naive/priv/seed_settings.exs
...
Logger.info("Inserting default settings for symbols")

total_count = symbols
  |> Enum.map(&(%{base_settings | symbol: &1["symbol"]}))
  |> Enum.chunk_every(1000)
  |> Enum.reduce(0, fn batch, acc ->
    {count, nil} = Repo.insert_all(Settings, batch)
    Logger.info("Inserted batch of #{count} symbols")
    acc + count
  end)

Logger.info("Inserted settings for #{total_count} symbols")
```

## 更新 `Naive.Leader` 去读取 settings

最后一步，是更新 `Naive.Leader`，让它从数据库里读取 settings。在模块顶部添加如下内容：

```{r, engine = 'elixir', eval = FALSE}
# /apps/naive/lib/naive/leader.ex
  ...
  alias Naive.Repo
  alias Naive.Schema.Settings
  ...
```

接下来我们需要修改 `fetch_symbol_settings/1`，让它不再返回硬编码 map，而是从数据库里读取 settings。
我们会使用 `Repo.get_by!/2`，因为没有 settings 我们就无法交易。
这里用到的第二个技巧是 `Map.from_struct/1`，之所以需要它，是因为否则返回值会变成 `Naive.Schema.Settings` 结构体
（这会在后面的流程中引发问题，因为我们会遍历返回的 map，
并得到 `protocol Enumerable not implemented for %Naive.Schema.Settings` 这样的错误）：

```{r, engine = 'elixir', eval = FALSE}
# /apps/naive/lib/naive/leader.ex
  ...
  defp fetch_symbol_settings(symbol) do
    symbol_filters = fetch_symbol_filters(symbol)
    settings = Repo.get_by!(Settings, symbol: symbol)

    Map.merge(
      symbol_filters,
      settings |> Map.from_struct()
    )
  end
  ...
```

## 在 IEx 和 psql 中手动测试

现在我们可以运行 seeding 脚本，把默认 settings 填充进数据库：

```{r, engine = 'bash', eval = FALSE}
$ cd apps/naive
$ mix run priv/seed_settings.exs
18:52:29.341 [info] Fetching exchange info from Binance to create trading settings
18:52:31.571 [info] Inserting default settings for symbols
18:52:31.614 [info] Inserted batch of 1000 symbols
18:52:31.642 [info] Inserted batch of 276 symbols
18:52:31.645 [info] Inserted settings for 1276 symbols
```

我们可以通过连接 `psql` 来验证记录确实已经插入到数据库里：

```{r, engine = 'bash', eval = FALSE}
$ psql -Upostgres -hlocalhost
Password for user postgres: # <= 这里使用 'postgres' 密码
...
postgres=# \c naive
You are now connected to database "naive" as user "postgres".
naive=# \x
Expanded display is on.
naive=# SELECT * FROM settings;
-[ RECORD 1 ]-----+-------------------------------------
id                | 159c8f32-d571-47b2-b9d7-38bb42868043
symbol            | XRPUSDT
chunks            | 5
budget            | 1000
buy_down_interval | 0.0001
profit_target   | -0.0012
rebuy_interval    | 0.001
status            | off
inserted_at       | 2021-02-02 18:52:31
updated_at        | 2021-02-02 18:52:31

# 按方向键继续滚动，否则按 `q`

naive=# SELECT COUNT(*) FROM settings;
-[ RECORD 1 ]
count | 1276

naive=# \q # <= 关闭 `psql`
```

这确认了数据库里确实已经有 1276 条 settings，接下来我们可以继续交易；这一点可以通过在 IEx 中运行我们的应用来验证（从主项目目录运行）：

```{r, engine = 'bash', eval = FALSE}
$ iex -S mix
...
iex(1)> Streamer.start_streaming("XRPUSDT")
{:ok, #PID<0.313.0>}
iex(2)> Naive.start_trading("XRPUSDT")
19:20:02.936 [info]  Starting new supervision tree to trade on XRPUSDT
{:ok, #PID<0.378.0>}
19:20:04.584 [info]  Initializing new trader(1612293637000) for XRPUSDT
```

上面的日志信息说明 `Naive.Leader` 成功从数据库中读取了 settings，随后这些 settings 又被放入 `Naive.Trader` 的状态并传递给它。

**现在 settings 已经由数据库驱动了！** 这带来了很多可能性：

- 每个交易对都可以有自己独特的交易参数
- 我们可以不重新部署代码就调整设置
- 我们新增了 `status` 字段，可以按交易对启用/禁用交易
- seeding 脚本让我们能轻松为所有 Binance 交易对填充 settings

**下一步是什么？**

我们已经让 `naive` 交易应用变得可配置了，但 `streamer` 应用仍然完全依赖手动操作。
每次重启应用后，我们都必须为每个想要交易的交易对手动调用 `Streamer.start_streaming/1`。

在下一章中，我们会对 streamer 也做同样的处理：
添加监督、数据库驱动的 settings，以及 autostart 功能。
当我们启动应用时，它会自动恢复所有之前启用的交易对的 streaming。
我们还会增加停止 streaming 的能力——这是我们现在还完全做不到的！

[Note] 请记得运行 `mix format`，保持代码整洁。

本章源码可以在本书的源码仓库中找到
（分支：
[chapter_09](https://github.com/Cinderella-Man/hands-on-elixir-and-otp-cryptocurrency-trading-bot-source-code/tree/chapter_09)）。
