# 使用宏抽象重复的监督代码 {#12-abstract-duplicated-code-using-macros}

在前两章里，我们分别为 `streamer` 和 `naive` 应用实现了 start、stop 和 autostart 功能。
如果你看一下 `Streamer.DynamicStreamerSupervisor` 和 `Naive.DynamicSymbolSupervisor` 里的代码，你会发现它们几乎一模一样——
本质上就是把同样的模式复制粘贴了一遍，只做了少量调整。

这就是一种代码异味。当我们需要修复 bug 或添加功能时，就不得不在多个地方做同样的改动。
而随着 umbrella 里的应用越来越多，这种重复只会越来越严重。

这一章里，我们会通过创建一个 `Core.ServiceSupervisor` 模块来解决这个问题，它会提取出通用的监督逻辑。
我们会使用 Elixir 强大的宏系统，在编译期生成这些样板代码。
到最后，我们的 supervisor 模块会变成很薄的一层包装，只负责声明自己的配置，
而所有繁重的工作都会放到共享的 `Core` 模块里完成。

如果你以前没接触过宏，这里最关键的点是：普通函数处理的是运行时的值，
而宏处理的是编译期的代码本身。你可以把宏看作“代码模板”，Elixir 会在你的应用真正启动之前，
把这些模板填充好并粘贴进你的模块里。

这正是探索 Elixir 元编程的好机会。
我们会用宏来解决重复代码问题，同时你也会顺便了解到像 Phoenix 路由器这样的工具底层是怎么工作的。
在下一章里，我们会发现一种更简单的方法——不过先理解宏，会让那个“恍然大悟”的时刻更有感觉！

## 目标
- 了解需求概览
- 先把 `Core.ServiceSupervisor` 模块做成一个伪泛化版本
- 在 `Naive.DynamicSymbolSupervisor` 中使用这段伪泛化代码
- 实现一个真正通用的 `Core.ServiceSupervisor`
- 在 `streamer` 应用中使用 `Core.ServiceSupervisor` 模块

## 需求概览

在前几章里，我们围绕 `naive` 和 `streamer` 应用的 worker，逐步添加并修改了动态监督树。
一开始，我们只是把 `streamer` 应用的实现复制到 `naive` 应用里（只做了一些像日志消息之类的小修改）。这并不是最优雅的方案，而这一章我们就要处理这种复制粘贴模式。

我们会写一个 `DynamicSupervisor` 的“扩展”，让它可以启动、停止和自动启动 worker。
为了简单起见，我们会在 umbrella 项目里创建一个新的应用，把这些逻辑放进去。
这样暂时就不用新建一个独立的 repo 了。

我们新的 `Core.ServiceSupervisor` 模块会持有所有负责启动、停止和自动启动 worker 进程的逻辑。
为了减少实现模块（比如 `Naive.DynamicSymbolSupervisor` 或 `Streamer.DynamicStreamerSupervisor`）里的样板代码，
我们会使用 `use` 宏，让它自动为我们生成底层连接代码。

## 先把 `Core.ServiceSupervisor` 模块做成伪泛化版本

我们先在 umbrella 项目里创建一个新的 *非监督* 应用，叫做 `core`。
目前我们的“抽象代码”就先放在这里，保持简单，因为如果不这样做，
我们就得再创建一个新的 repo，然后在不同代码库之间来回切换；这件事我们暂时先避免。

```{r, engine = 'bash', eval = FALSE}
$ cd apps
$ mix new core
* creating README.md
* creating .formatter.exs
* creating .gitignore
* creating mix.exs
* creating lib
* creating lib/core.ex
* creating test
* creating test/test_helper.exs
* creating test/core_test.exs
...
```

现在我们可以在 `apps/core/lib` 目录下创建一个名为 `core` 的新目录，并在其中创建一个名为 `service_supervisor.ex` 的新文件，把所有抽出来的启动/停止/自动启动逻辑放进去。

我们先从一个空模块开始：

```{r, engine = 'elixir', eval = FALSE}
# /apps/core/lib/core/service_supervisor.ex
defmodule Core.ServiceSupervisor do

end
```

我们这次重构的第一步，是把 `Naive.DynamicSymbolSupervisor` 里的所有函数都移动（剪切）到 `Core.ServiceSupervisor` 模块里——
但要排除 `start_link/1`、`init/1` 和 `shutdown_trading/1` 这三个函数。移动之后，这个模块大致会长成下面这样：

```{r, engine = 'elixir', eval = FALSE}
# /apps/core/lib/core/service_supervisor.ex
defmodule Core.ServiceSupervisor do

  def autostart_trading do
    ...
  end

  def start_trading(symbol) when is_binary(symbol) do
    ...
  end

  def stop_trading(symbol) when is_binary(symbol) do
    ...
  end

  defp get_pid(symbol) do
    ...
  end

  defp update_trading_status(symbol, status)
       when is_binary(symbol) and is_binary(status) do
    ...
  end

  defp start_symbol_supervisor(symbol) do
    ...
  end

  defp fetch_symbols_to_trade do
    ...
  end
end
```

上面这些代码都还是和 `trading` 相关的——我们需要把函数名和日志都改得更通用一些。

先从 `autostart_trading/0` 开始，我们可以把它改名为 `autostart_workers/0`：

```{r, engine = 'elixir', eval = FALSE}
  # /apps/core/lib/core/service_supervisor.ex
  ...
  def autostart_workers do       # <= updated function name
    fetch_symbols_to_start()     # <= updated function name
    |> Enum.map(&start_worker/1) # <= updated function name
  end
  ...
```

既然 `autostart_workers/0` 里有两个函数名发生了变化，我们也要相应更新它们的实现。

`start_trading/1` 会改成 `start_worker/1`。在内部，我们还会把 `start_symbol_supervisor/1` 这个函数内联掉——也就是把它的内容直接放进 `start_worker/1` 里，然后删除 `start_symbol_supervisor/1`，因为它在这个模块里只用到一次。我们还需要把 `update_trading_status/2` 重命名为 `update_status/2`。

`fetch_symbols_to_trade/0` 也会改成 `fetch_symbols_to_start/0`：

```{r, engine = 'elixir', eval = FALSE}
  # /apps/core/lib/core/service_supervisor.ex
  def start_worker(symbol) when is_binary(symbol) do # <= updated name
    case get_pid(symbol) do
      nil ->
        Logger.info("Starting trading of #{symbol}")
        {:ok, _settings} = update_status(symbol, "on") # <= updated name

        {:ok, _pid} =
          DynamicSupervisor.start_child(
            Naive.DynamicSymbolSupervisor,
            {Naive.SymbolSupervisor, symbol}
          )  # ^^^^^^ inlined `start_symbol_supervisor/1`

      pid ->
        Logger.warning("Trading on #{symbol} already started")
        {:ok, _settings} = update_status(symbol, "on") # <= updated name
        {:ok, pid}
    end
  end

  ...

  defp fetch_symbols_to_start do # <= updated name
    ...
  end  
```

上面的代码里我们已经把 `update_trading_status/2` 的调用改成了 `update_status/2`，所以函数头也要同步更新：

```{r, engine = 'elixir', eval = FALSE}
  # /apps/core/lib/core/service_supervisor.ex
  defp update_status(symbol, status) # <= updated name
      when is_binary(symbol) and is_binary(status) do
     ...
  end
```

这个模块里最后一个要改名的函数是 `stop_trading/1`，它会变成 `stop_worker/1`。
同时，由于前面已经重命名过，我们也需要把对 `update_trading_status/2` 的调用改成 `update_status/2`：

```{r, engine = 'elixir', eval = FALSE}
  # /apps/core/lib/core/service_supervisor.ex
  def stop_worker(symbol) when is_binary(symbol) do # <= updated name
    case get_pid(symbol) do
      nil ->
        Logger.warning("Trading on #{symbol} already stopped")
        {:ok, _settings} = update_status(symbol, "off") # <= updated name

      pid ->
        Logger.info("Stopping trading of #{symbol}")

        :ok =
          DynamicSupervisor.terminate_child(
            Naive.DynamicSymbolSupervisor,
            pid
          )

        {:ok, _settings} = update_status(symbol, "off") # <= updated name
    end
  end
```

到这里，我们在 `Core.ServiceSupervisor` 模块里已经有了一个伪通用的 `start_worker/1` 和 `stop_worker/1` 实现。
函数名看起来已经很通用了，但它们仍然引用着 `Repo`、`Settings` 以及其他只属于 `naive` 应用实现的模块。
所以，我们现在的状况可能比重构之前还糟一点 ;)
不过别担心，这只是把启动、停止和自动启动代码抽象出去的第一步。

## 在 `Naive.DynamicSymbolSupervisor` 中使用伪泛化代码

在我们回到 `naive` 应用的模块之前，首先需要把 `core` 应用加入 `naive` 应用的依赖里：

```{r, engine = 'elixir', eval = FALSE}
  # /apps/naive/mix.exs
  defp deps do
    [
      {:binance, "~> 1.0"},
      {:binance_mock, in_umbrella: true},
      {:core, in_umbrella: true}, # <= core dep added 
      ....
```

现在我们回到 `Naive.DynamicSymbolSupervisor`，这里我们希望刚刚剪切出去的那些函数，比如 `start_trading/1` 和 `stop_trading/1`，还能继续存在。



那就把它们重新实现成更通用的版本，只是简单地调用 `Core.ServiceSupervisor` 模块：

```{r, engine = 'elixir', eval = FALSE}
  # /apps/naive/lib/naive/dynamic_symbol_supervisor.ex
  ...
  def autostart_workers do
    Core.ServiceSupervisor.autostart_workers()
  end

  def start_worker(symbol) do
    Core.ServiceSupervisor.start_worker(symbol)
  end

  def stop_worker(symbol) do
    Core.ServiceSupervisor.stop_worker(symbol)
  end
```

我们还需要更新 `shutdown_trading/1` 函数，因为我们已经移除了它依赖的所有私有函数：

```{r, engine = 'elixir', eval = FALSE}
  # /apps/naive/lib/naive/dynamic_symbol_supervisor.ex
  def shutdown_worker(symbol) when is_binary(symbol) do # <= updated name
    case Core.ServiceSupervisor.get_pid(symbol) do      # <= module added
      nil ->
        Logger.warning("Trading on #{symbol} already stopped")
        {:ok, _settings} = Core.ServiceSupervisor.update_status(symbol, "off")
                                                # ^^^ updated name + module

      _pid ->
        Logger.info("Shutdown of trading on #{symbol} initialized")
        {:ok, settings} = Core.ServiceSupervisor.update_status(symbol, "shutdown")
                                                # ^^^ updated name + module
        Naive.Leader.notify(:settings_updated, settings)
        {:ok, settings}
    end
  end
```

在移动这些私有辅助函数的时候，我们并没有把它们设成 public，所以 `Naive.DynamicSymbolSupervisor` 模块现在还不能直接使用它们——我们现在就来修好这个问题，同时把 `Core.ServiceSupervisor` 顶部临时加上的别名、`require` 和 `import` 处理掉：

```{r, engine = 'elixir', eval = FALSE}
# /apps/core/lib/core/service_supervisor.ex
defmodule Core.ServiceSupervisor do

  require Logger                     # <= added require

  import Ecto.Query, only: [from: 2] # <= added import

  alias Naive.Repo                   # <= added alias
  alias Naive.Schema.Settings        # <= added alias

  ...

  def get_pid(symbol) do # <= updated from private to public
    ...
  end

  def update_status(symbol, status) # <= updated from private to public
      when is_binary(symbol) and is_binary(status) do
    ...
  end
```

由于 `fetch_symbols_to_start/0` 只会在 `Core.ServiceSupervisor` 模块内部使用，我们没有必要把它做成公有函数。

我们还可以把 `Naive.DynamicSymbolSupervisor` 里的 `alias` 和 `import` 去掉，因为它现在已经不需要它们了。

下一步，是把 `ecto` 加到 `core` 应用的依赖里，因为它现在也要做数据库查询了：

```{r, engine = 'elixir', eval = FALSE}
  # /apps/core/mix.exs
  defp deps do
    [
      {:ecto_sql, "~> 3.0"}
    ]
  end
```

由于我们修改了 `Naive.DynamicSymbolSupervisor` 的接口（比如把 `start_trading/1` 改成了 `start_worker/1`，等等），我们还需要修改 `Naive.Supervisor` 的 children 列表——更具体地说，是 Task 进程那一项：

```{r, engine = 'elixir', eval = FALSE}
# /apps/naive/lib/naive/supervisor.ex
      ...
      {Task,
       fn ->
         Naive.DynamicSymbolSupervisor.autostart_workers() # <= func name updated
       end}
       ...
```

最后一步，是更新 `naive` 应用的接口：

```{r, engine = 'elixir', eval = FALSE}
# /apps/naive/lib/naive.ex
  alias Naive.DynamicSymbolSupervisor

  def start_trading(symbol) do
    symbol
    |> String.upcase()
    |> DynamicSymbolSupervisor.start_worker()
  end

  def stop_trading(symbol) do
    symbol
    |> String.upcase()
    |> DynamicSymbolSupervisor.stop_worker()
  end

  def shutdown_trading(symbol) do
    symbol
    |> String.upcase()
    |> DynamicSymbolSupervisor.shutdown_worker()
  end
```

信不信由你——但到这个时点（先忽略所有警告，因为我们在 `core` 和 `naive` 应用之间创建了一个循环依赖，
不过这会在接下来的步骤里修复），我们的应用*确实*还能正常运行！我们已经能够开始和停止交易，自动启动也能正常工作。

## 实现一个真正通用的 `Core.ServiceSupervisor`

好吧，我们为什么要这么做？我们的目标，是把 `Naive.DynamicSymbolSupervisor` 模块的接口（比如 `start_worker/1`、`autostart_workers/0` 和 `stop_worker/1`）
和现在放在 `Core.ServiceSupervisor` 模块里的实现分离开来。

这都不错，而且在某种程度上也挺好理解，但问题是 `Core.ServiceSupervisor` 模块*还不是*真正通用的。
我们没法在 `streamer` 应用里直接拿它来监督 `Streamer.Binance` 进程。

那意义何在？其实我们还能把它做得更通用一些！

### 第一条路径，从 `fetch_symbols_to_start/0` 函数开始

继续把 `Core.ServiceSupervisor` 模块完全泛化。我们先从辅助函数开始，因为真正干活的就是它们，而且它们需要先被真正泛化：

```{r, engine = 'elixir', eval = FALSE}
  # /apps/core/lib/core/service_supervisor.ex
  def fetch_symbols_to_start do
    Repo.all(
      from(s in Settings,
        where: s.status == "on",
        select: s.symbol
      )
    )
  end
```

`fetch_symbols_to_start/0` 函数使用的是在 `Core.ServiceSupervisor` 模块顶部别名出来的 `Repo` 和 `Settings`。这对其他任何应用都行不通，因为比如 `streamer` 就会需要它自己的 `Repo` 和 `Settings` 模块等等。

为了解决这个问题，我们会把 `repo` 和 `schema` 都作为参数传给 `fetch_symbols_to_start/0`，它也会因此变成 `fetch_symbols_to_start/2`：

```{r, engine = 'elixir', eval = FALSE}
  # /apps/core/lib/core/service_supervisor.ex
  def fetch_symbols_to_start(repo, schema) do # <= args added
    repo.all( # <= lowercase `repo` is an argument not aliased module
      from(s in schema, # <= settings schema module passed as arg
        where: s.status == "on",
        select: s.symbol
      )
    )
```

这会对所有使用 `fetch_symbols_to_start/0` 的函数产生连锁影响——现在它们都得改成调用 `fetch_symbols_to_start/2`，并传入合适的 `Repo` 和 `Schema` 模块。

所以，`autostart_workers/0` 引用了 `fetch_symbols_to_start/0`——我们需要修改它，把 repo 和 schema 传给 `fetch_symbols_to_start/2`；而且由于它位于 `Core.ServiceSupervisor` 模块内部，所以这些参数也得传给它：

```{r, engine = 'elixir', eval = FALSE}
  # /apps/core/lib/core/service_supervisor.ex
  def autostart_workers(repo, schema) do # <= args added
    fetch_symbols_to_start(repo, schema) # <= args passed
    |> Enum.map(&start_worker/1)
  end
```

再往下看，`autostart_workers/0` 是被 `Naive.DynamicSymbolSupervisor` 模块里的 `autostart_workers/0` 所调用的。由于这个模块是 `naive` 应用专属的，因此 `repo` 和 `schema` 在这里是上下文里已知的——对于 `naive` 应用来说，`repo` 是 `Naive.Repo` 模块，而 `schema` 是 `Naive.Schema.Settings` 模块：

```{r, engine = 'elixir', eval = FALSE}
  # /apps/naive/lib/naive/dynamic_symbol_supervisor.ex
  ...
  def autostart_workers do
    Core.ServiceSupervisor.autostart_workers(
      Naive.Repo,           # <= new value passed
      Naive.Schema.Settings # <= new value passed
    )
  end
```

这样，我们就完成了为了把 `Core.ServiceSupervisor` 模块完全重构而要走的多条路径中的第一条。



### 第二条路径，从 `update_status/2` 开始

我们别浪费时间，直接从 `Core.ServiceSupervisor` 模块里的另一个辅助函数开始。
这一次，我们要把 `update_status/2` 完全泛化：

```{r, engine = 'elixir', eval = FALSE}
  # /apps/core/lib/core/service_supervisor.ex
  def update_status(symbol, status, repo, schema) # <= args added
      when is_binary(symbol) and is_binary(status) do
    repo.get_by(schema, symbol: symbol) # <= using dynamic repo and schema modules
    |> Ecto.Changeset.change(%{status: status})
    |> repo.update() # <= using dynamic repo module
  end
```

和前面一样，我们已经把 `repo` 和 `schema` 作为参数传了进来，并修改了函数体，让它使用这些参数，而不是写死在 `Core.ServiceSupervisor` 模块顶部的那些模块名。

同样地，我们还需要检查到底“谁”在使用 `update_status/2`，并把这些调用都更新成 `update_status/4`。



这个函数在 `Core.ServiceSupervisor` 模块内部的 `start_worker/1` 和 `stop_worker/1` 里都有用到，所以和前面一样，我们需要把参数继续往上传（也就是把它们传给 `start_worker/1` 和 `stop_worker/1` 函数）：

```{r, engine = 'elixir', eval = FALSE}
  # /apps/core/lib/core/service_supervisor.ex
  def start_worker(symbol, repo, schema) when is_binary(symbol) do # <= new args
    ...
        {:ok, _settings} = update_status(symbol, "on", repo, schema) # <= args passed
    ...
        {:ok, _settings} = update_status(symbol, "on", repo, schema) # <= args passed
    ...
  end

  def stop_worker(symbol, repo, schema) when is_binary(symbol) do # <= new args
    ...
        {:ok, _settings} = update_status(symbol, "off", repo, schema) # <= args passed
    ...
        {:ok, _settings} = update_status(symbol, "off", repo, schema) # <= args passed
    ...
  end
```

由于我们给 `start_worker/1` 和 `stop_worker/1` 都新增了两个参数，所以需要把所有引用它们的地方都改掉——这里事情就开始分叉了。



我们先从 `start_worker/1` 函数开始（现在它已经变成 `start_worker/3` 了）——它被 `Core.ServiceSupervisor` 模块里的 `autostart_workers/2` 使用。`autostart_workers/2` 函数本身已经有了 `repo` 和 `schema`，所以我们只需要把它们传给 `start_worker/3`：

```{r, engine = 'elixir', eval = FALSE}
  # /apps/core/lib/core/service_supervisor.ex
  def autostart_workers(repo, schema) do
    fetch_symbols_to_start(repo, schema)
    |> Enum.map(&start_worker(&1, repo, schema)) # <= args passed
  end
```

`start_worker/3` 和 `stop_worker/3` 这两个函数都被 `Naive.DynamicSymbolSupervisor` 模块里的函数所使用。我们需要像前面对 `autostart_workers/2` 那样，把 `Repo` 和 `Schema` 也传进去：

```{r, engine = 'elixir', eval = FALSE}
  # /apps/naive/lib/naive/dynamic_symbol_supervisor.ex
  def start_worker(symbol) do
    Core.ServiceSupervisor.start_worker(
      symbol,
      Naive.Repo,            # <= new arg passed
      Naive.Schema.Settings  # <= new arg passed
    )
  end

  def stop_worker(symbol) do
    Core.ServiceSupervisor.stop_worker(
      symbol,
      Naive.Repo,           # <= new arg passed
      Naive.Schema.Settings # <= new arg passed
    )
  end
```

到这里，`Core.ServiceSupervisor` 模块里已经没有任何代码再引用那些被 `alias` 的 `Repo` 或 `Schema` 模块了，所以我们可以安全地把这两个别名都删掉——很显然，我们正朝着正确的方向前进！

顺便说一句，到这个阶段我们的项目仍然是可用的，我们可以开始/停止交易，而且自动启动也能正常工作。

### 第三条路径，从 `get_pid/1` 函数开始

我们再从最里面的辅助函数开始——这一次是 `get_pid/1`：

```{r, engine = 'elixir', eval = FALSE}
  # /apps/core/lib/core/service_supervisor.ex
  def get_pid(symbol) do
    Process.whereis(:"Elixir.Naive.SymbolSupervisor-#{symbol}")
  end  
```

可以看到，这里把 `Naive.SymbolSupervisor` 这个 worker 模块写死了——我们需要通过 `worker_module` 参数把这一部分变成动态的：

```{r, engine = 'elixir', eval = FALSE}
  # /apps/core/lib/core/service_supervisor.ex
  def get_pid(worker_module, symbol) do  # <= arg added
    Process.whereis(:"#{worker_module}-#{symbol}") # <= arg used
  end
```

**关于 atom 使用的说明：** 正如第 5 章里提到的，这种动态创建 atom 的方式对于我们有限数量的交易 symbol 来说是安全的，
不过我们会在下一章用 Registry 的方案把它替换掉。

再往上看，引用了 `get_pid/1` 函数的会是 `start_worker/3` 和 `stop_worker/3` 这两个函数。

由于它们是本轮更新中最后两个需要修改的函数，我们会更仔细地看一遍，完成这第三轮重构。
现在这两个函数都需要加入 `worker_module`，因为它们都在调用 `get_pid/2` 函数。
看一下这两个函数，我们还能发现另外两个写死的细节：

- 日志消息里有 “trading” 这些词——我们可以把它们替换掉，改成使用 `worker_module` 和 `symbol` 参数
- 有两处引用了 `Naive.DynamicSymbolSupervisor`，我们会把它们替换成 `module` 参数
- 还有一处引用了 `Naive.SymbolSupervisor` 模块，我们会把它替换成 `worker_module` 参数

我们来看一下更新后的函数：

```{r, engine = 'elixir', eval = FALSE}
  # /apps/core/lib/core/service_supervisor.ex
  # module and worker_module args added vvvv
  def start_worker(symbol, repo, schema, module, worker_module)
      when is_binary(symbol) do
    case get_pid(worker_module, symbol) do # <= worker_module passed
      nil ->
        Logger.info("Starting #{worker_module} worker for #{symbol}")
                      # ^^^ dynamic text
        {:ok, _settings} = update_status(symbol, "on", repo, schema)
        {:ok, _pid} = DynamicSupervisor.start_child(module, {worker_module, symbol})
                                                              # ^^^ args used

      pid ->
        Logger.warning("#{worker_module} worker for #{symbol} already started")
                        # ^^^ dynamic text
        {:ok, _settings} = update_status(symbol, "on", repo, schema)
        {:ok, pid}
    end
  end

  # module and worker_module added as args vvvv
  def stop_worker(symbol, repo, schema, module, worker_module)
      when is_binary(symbol) do
    case get_pid(worker_module, symbol) do # <= worker_module passed
      nil ->
        Logger.warning("#{worker_module} worker for #{symbol} already stopped")
                             # ^^^ dynamic text
        {:ok, _settings} = update_status(symbol, "off", repo, schema)

      pid ->
        Logger.info("Stopping #{worker_module} worker for #{symbol}")
                             # ^^^ dynamic text
        :ok = DynamicSupervisor.terminate_child(module, pid) # <= arg used
        {:ok, _settings} = update_status(symbol, "off", repo, schema)
    end
  end
```

在 `start_worker/5` 和 `stop_worker/5` 这两个函数里，我们做了这些修改：

- `get_pid/1` 现在会传入 `worker_module`
- `Logger` 的消息会使用 `worker_module` 和 `symbol`
- `DynamicSupervisor` 的函数会使用 `module` 和 `worker_module`

同样地，由于我们改动了 `start_worker/5`，还需要在 `Core.ServiceSupervisor` 模块里做最后一个修改——`autostart_workers/2` 现在要使用 `start_worker/5` 函数：

```{r, engine = 'elixir', eval = FALSE}
  # /apps/core/lib/core/service_supervisor.ex
  def autostart_workers(repo, schema, module, worker_module) do # <= args added
    fetch_symbols_to_start(repo, schema)
    |> Enum.map(&start_worker(&1, repo, schema, module, worker_module)) # <= args added
  end
```

作为参考，最终的函数头应该是这样的：

```{r, engine = 'elixir', eval = FALSE}
  # /apps/core/lib/core/service_supervisor.ex
defmodule Core.ServiceSupervisor do
  def autostart_workers(repo, schema, module, worker_module) do
    ...
  end

  def start_worker(symbol, repo, schema, module, worker_module)
      when is_binary(symbol) do
    ...
  end

  def stop_worker(symbol, repo, schema, module, worker_module)
      when is_binary(symbol) do
    ...
  end

  def get_pid(worker_module, symbol) do
    ...
  end

  def update_status(symbol, status, repo, schema)
      when is_binary(symbol) and is_binary(status) do
    ...
  end

  defp fetch_symbols_to_start(repo, schema) do
    ...
  end
end
```

这样就完成了 `Core.ServiceSupervisor` 模块里的第三轮更新，现在我们需要更新 `Naive.DynamicSymbolSupervisor` 模块，让它使用这些更新后的函数（并传入所需参数）：

```{r, engine = 'elixir', eval = FALSE}
  # /apps/naive/lib/naive/dynamic_symbol_supervisor.ex
  ...
  def autostart_workers do
    Core.ServiceSupervisor.autostart_workers(
      Naive.Repo,
      Naive.Schema.Settings,
      __MODULE__,             # <= added arg
      Naive.SymbolSupervisor  # <= added arg
    )
  end

  def start_worker(symbol) do
    Core.ServiceSupervisor.start_worker(
      symbol,
      Naive.Repo,
      Naive.Schema.Settings,
      __MODULE__,             # <= added arg
      Naive.SymbolSupervisor  # <= added arg
    )
  end

  def stop_worker(symbol) do
    Core.ServiceSupervisor.stop_worker(
      symbol,
      Naive.Repo,
      Naive.Schema.Settings,
      __MODULE__,             # <= added arg
      Naive.SymbolSupervisor  # <= added arg
    )
  end

  def shutdown_worker(symbol) when is_binary(symbol) do
    case Core.ServiceSupervisor.get_pid(Naive.SymbolSupervisor, symbol) do # <= arg added
      nil ->
        Logger.warning("#{Naive.SymbolSupervisor} worker for #{symbol} already stopped")
                                                              # ^^^ updated

        {:ok, _settings} =
          Core.ServiceSupervisor.update_status(
            symbol,
            "off",
            Naive.Repo,
            Naive.Schema.Settings
          ) # ^^^ args added

      _pid ->
        Logger.info(
          "Initializing shutdown of #{Naive.SymbolSupervisor} worker for #{symbol}"
        )                                     # ^^^ updated

        {:ok, settings} =
          Core.ServiceSupervisor.update_status(
            symbol,
            "shutdown",
            Naive.Repo,
            Naive.Schema.Settings
          ) # ^^^ additional args passed

        Naive.Leader.notify(:settings_updated, settings)
        {:ok, settings}
    end
  end
```

我们还需要更新 `shutdown_worker/1` 函数内部的引用，因为它调用的是 `get_pid/2` 和 `update_status/4` 函数。

到这里，我们已经完成了对 `Core.ServiceSupervisor` 模块的重构，它现在已经完全通用，并且可以在 `streamer` 和 `naive` 两个应用中使用。

但此时，如果要使用 `Core.ServiceSupervisor` 模块，我们仍然需要在各自的 supervisor 里写接口函数，并且在每个函数里传入多个参数——本质上还是得把这些函数再复制到 `streamer` 和 `naive` 两个应用里一遍。
下一节里，我们会看看如何利用 Elixir [宏](https://elixir-lang.org/getting-started/meta/macros.html) 来去掉这些样板代码。

## 使用 `use` 宏去掉样板代码

Elixir 提供了一种 `use` 其他模块的方式。
目前在 `Naive.DynamicSymbolSupervisor` 模块里，我们 `use` 的是 `DynamicSupervisor` 模块，但我们其实也可以 `use` `Core.ServiceSupervisor`：

```{r, engine = 'elixir', eval = FALSE}
# /apps/naive/lib/naive/dynamic_symbol_supervisor.ex
defmodule Naive.DynamicSymbolSupervisor do
  use Core.ServiceSupervisor
```



要想 `use` `Core.ServiceSupervisor` 模块，它就需要提供 `__using__/1` 宏。
这个宏最简单的内容，就是在内部直接 `use DynamicSupervisor`：

```{r, engine = 'elixir', eval = FALSE}
  # /apps/core/lib/core/service_supervisor.ex
  defmacro __using__(opts) do
    IO.inspect(opts)
    quote location: :keep do
      use DynamicSupervisor
    end
  end
```

这怎么工作的？你可以把 `quote` 想成“代码模板”，把 `unquote` 想成“填空标记”。

当 Elixir 编译一个 `use` 了我们模块的模块时，它会：
1. 把 `quote ... do ... end` 里面的内容当成模板
2. 找出其中的 `unquote(...)` 调用，并把它们替换成实际值
3. 把生成后的代码粘贴到调用 `use` 的那个模块里

这有点像字符串插值（`"Hello #{name}"`），只不过我们构建的不是字符串，而是代码。
`IO.inspect(opts)` 会在编译期打印出来——不是运行时——这样我们就能看到传进来的到底是什么值。
随着我们继续第一个例子，这一点会变得更清楚。

这时（把 `use` 切换成 `Core.ServiceSupervisor` 之后），我们的代码仍然能正常工作，而且效果和在 `Naive.DynamicSymbolSupervisor` 模块里直接写 `use DynamicSupervisor` 完全一样——因为在编译时，它本来就会根据 `__using__/1` 宏的内容被替换成那样。

由于 `autostart_workers/0` 函数本身就是样板代码的一部分，我们会把它从 `Naive.DynamicSymbolSupervisor` 模块里移到 `Core.ServiceSupervisor` 模块的 `__using__/1` 宏中。

好吧，但那些属于 `naive` 应用的专属参数怎么办？我们从哪里拿？

这就是 `__using__/1` 宏里的 `opts` 参数派上用场的地方。当我们调用 `use Core.ServiceSupervisor` 时，可以额外传一个 keyword list，里面会包含所有属于 `naive` 应用的细节：

```{r, engine = 'elixir', eval = FALSE}
# /apps/naive/lib/naive/dynamic_symbol_supervisor.ex
defmodule Naive.DynamicSymbolSupervisor do
  use Core.ServiceSupervisor,
    repo: Naive.Repo,
    schema: Naive.Schema.Settings,
    module: __MODULE__,
    worker_module: Naive.SymbolSupervisor
```

现在我们可以更新 `__using__/1` 宏，把这些细节都赋值给变量（而不是继续用 `IO.inspect/1`）：

```{r, engine = 'elixir', eval = FALSE}
  # /apps/core/lib/core/service_supervisor.ex
  defmacro __using__(opts) do
    {:ok, repo} = Keyword.fetch(opts, :repo)
    {:ok, schema} = Keyword.fetch(opts, :schema)
    {:ok, module} = Keyword.fetch(opts, :module)
    {:ok, worker_module} = Keyword.fetch(opts, :worker_module)
    ...
```

这时我们就可以利用这些 *动态* 值来生成只属于具体实现模块的代码。
例如，我们从 `Naive.DynamicSymbolSupervisor` 模块里挪出来的 `autostart_workers/0`，在 `streamer` 应用里就需要传入不同的值（比如把 `Streamer.Binance` 作为 `worker_module`）。
我们可以看出，这就要求把这些动态值插入到 `autostart_workers/0` 里；那要怎么动态注入参数呢？——`unquote` 就派上用场了。
当我们把 `autostart_workers/0` 函数从下面这个版本更新为：

```{r, engine = 'elixir', eval = FALSE}
      # sample moved code from the `Naive.DynamicSymbolSupervisor` module
      def autostart_workers do
        Core.ServiceSupervisor.autostart_workers(
          Naive.Repo,
          Naive.Schema.Settings,
          __MODULE__,
          Naive.SymbolSupervisor
        )
      end
```

to:

```{r, engine = 'elixir', eval = FALSE}
      # updated code that will become part of the `__using__/1` macro
      def autostart_workers do
        Core.ServiceSupervisor.autostart_workers(
          unquote(repo),
          unquote(schema),
          unquote(module),
          unquote(worker_module)
        )
      end
```

最后，在编译期会被“粘贴”到 `Naive.DynamicSymbolSupervisor` 模块里的生成代码会是：

```{r, engine = 'elixir', eval = FALSE}
    # compiled code attached to the `Naive.DynamicSymbolSupervisor` module
    def autostart_workers do
      Core.ServiceSupervisor.autostart_workers(
        Naive.Repo,
        Naive.Schema.Settings,
        Naive.DynamicSymbolSupervisor,
        Naive.SymbolSupervisor
      )
    end
```

这样我们就可以为任意应用动态创建函数了（对于 `streamer` 应用，它会生成带有 `Streamer.Repo`、`Streamer.Schema.Settings` 等参数的函数调用，等等）。

我们可以把这种方式应用到 `autostart_workers/0` 函数里所有传入的变量上——作为参考，完整的宏会长成这样：


```{r, engine = 'elixir', eval = FALSE}
  # /apps/core/lib/core/service_supervisor.ex
  defmacro __using__(opts) do
    {:ok, repo} = Keyword.fetch(opts, :repo)
    {:ok, schema} = Keyword.fetch(opts, :schema)
    {:ok, module} = Keyword.fetch(opts, :module)
    {:ok, worker_module} = Keyword.fetch(opts, :worker_module)

    quote location: :keep do
      use DynamicSupervisor

      def autostart_workers do
        Core.ServiceSupervisor.autostart_workers(
          unquote(repo),
          unquote(schema),
          unquote(module),
          unquote(worker_module)
        )
      end
    end
  end
```

你可以把这个宏看作一台更高级的复制粘贴机器。
它会拿到你传进 `opts` 的值，在看到 `unquote(...)` 的地方把它们替换掉，
然后把生成出来的代码块直接在编译期注入到 `Naive.DynamicSymbolSupervisor` 里——
我们可以把生成/“粘贴”出来的代码想象成：

```{r, engine = 'elixir', eval = FALSE}
  # generated by the `__using__/1` macro injected into the `Naive.DynamicSymbolSupervisor`
  use DynamicSupervisor

  def autostart_workers do
    Core.ServiceSupervisor.autostart_workers(
      Naive.Repo,
      Naive.Schema.Settings,
      Naive.DynamicSymbolSupervisor,
      Naive.SymbolSupervisor
    )
  end
```

这正是我们之前放在 `Naive.DynamicSymbolSupervisor` 模块里的那段代码，只不过现在它被收进了 `Core.ServiceSupervisor` 的 `__using__/1` 宏里，不需要再分别在两个应用里实现/复制一遍了。

我们现在可以沿用同样的原则，把 `start_worker/1` 和 `stop_worker/1` 从 `Naive.DynamicSymbolSupervisor` 模块移到 `Core.ServiceSupervisor` 模块里的 `__using__/1` 宏中：

```{r, engine = 'elixir', eval = FALSE}
      # /apps/core/lib/core/service_supervisor.ex
      # append the below before the end of the __using__/1 macro
      def start_worker(symbol) do
        Core.ServiceSupervisor.start_worker(
          symbol, # <= this needs to stay as variable
          unquote(repo),
          unquote(schema),
          unquote(module), 
          unquote(worker_module)
        )
      end

      def stop_worker(symbol) do
        Core.ServiceSupervisor.stop_worker(
          symbol, # <= this needs to stay as variable
          unquote(repo),
          unquote(schema),
          unquote(module),
          unquote(worker_module)
        )
      end
```

这里有一个关键区别：
`symbol` 是一个*运行时*变量，会随着每次函数调用而变化；而 `repo`、`schema` 等则是*编译期*常量，会在整个模块中保持固定。

**常见坑：** 如果你不小心写成 `unquote(symbol)`，宏就会尝试在编译时去求值 `symbol`——但那时它还不存在——于是你会得到一个编译错误。
经验法则是：把编译期已知的值（来自 `opts`）用 `unquote` 注入进来，运行时变量则保持原样。

到这里，`Naive.DynamicSymbolSupervisor` 只剩下 `start_link/1`、`init/1` 和 `shutdown_worker/1` 了；它的代码不到 50 行，并且和重构之前一样可以正常工作。
所有样板代码都已经被移到了 `Core.ServiceSupervisor` 模块里。

我们把 `shutdown_worker/1` 留了下来，因为它是 `naive` 应用特有的；不过在这个函数里，我们会用到 `get_pid/2` 和 `update_status/4` 这两个函数，并传入 `naive` 应用专属的变量（比如 `Naive.Repo`）。

为了让事情更方便一些，我们可以在 `__using__/1` 宏里为这两个函数创建一些便捷包装：

```{r, engine = 'elixir', eval = FALSE}
      # /apps/core/lib/core/service_supervisor.ex
      # add below at the end of `quote` block inside `__using__/1`
      defp get_pid(symbol) do
        Core.ServiceSupervisor.get_pid(
          unquote(worker_module),
          symbol
        )
      end

      defp update_status(symbol, status) do
        Core.ServiceSupervisor.update_status(
          symbol,
          status,
          unquote(repo),
          unquote(schema)
        )
      end
```

由于这些函数会被编译并“粘贴”到 `Naive.DynamicSymbolSupervisor` 模块里，我们就可以在 `shutdown_worker/1` 函数中直接使用它们，把它们当作更简单的、`naive` 应用本地函数来用：

```{r, engine = 'elixir', eval = FALSE}
  # /apps/naive/lib/naive/dynamic_symbol_supervisor.ex
  def shutdown_worker(symbol) when is_binary(symbol) do
    case get_pid(symbol) do # <= macro provided function
      nil ->
        Logger.warning("#{Naive.SymbolSupervisor} worker for #{symbol} already stopped")
        {:ok, _settings} = update_status(symbol, "off") # <= macro provided function

      _pid ->
        Logger.info(
          "Initializing shutdown of #{Naive.SymbolSupervisor} worker for #{symbol}"
        )
        {:ok, settings} = update_status(symbol, "shutdown") # <= macro provided function
        Naive.Leader.notify(:settings_updated, settings)
        {:ok, settings}
    end
  end
```

接下来还有最后一个改动——我保证真的是最后一个 ;) 现在 `start_link/1` 和 `init/1` 这两个函数仍然在引用 `DynamicSupervisor` 模块，这可能会有点让人困惑——我们把这些调用改成使用 `Core.ServiceSupervisor` 模块（这样既不会让人混淆，也和 `use` 宏保持一致）：

```{r, engine = 'elixir', eval = FALSE}
  # /apps/naive/lib/naive/dynamic_symbol_supervisor.ex
  def start_link(init_arg) do
    Core.ServiceSupervisor.start_link(__MODULE__, init_arg, name: __MODULE__)
  end

  def init(_init_arg) do
    Core.ServiceSupervisor.init(strategy: :one_for_one)
  end
```

由于我们在 `Core.ServiceSupervisor` 模块里不需要做任何和 `DynamicSupervisor` 不同的事情，所以我们可以直接在 `Core.ServiceSupervisor` 模块里把这两个函数委托过去：

```{r, engine = 'elixir', eval = FALSE}
  # /apps/core/lib/core/service_supervisor.ex
  defdelegate start_link(module, args, opts), to: DynamicSupervisor
  defdelegate init(opts), to: DynamicSupervisor
```

这样，我们对 `Naive.DynamicSymbolSupervisor` 和 `Core.ServiceSupervisor` 这两个模块的重构就完成了。

## 在 IEx 中手动测试

我们可以通过测试来确认一切都按预期工作：

```{r, engine = 'bash', eval = FALSE}
$ iex -S mix
iex(1)> Naive.start_trading("XRPUSDT")    
21:42:37.741 [info]  Starting Elixir.Naive.SymbolSupervisor worker for XRPUSDT
21:42:37.768 [info]  Starting new supervision tree to trade on XRPUSDT
{:ok, #PID<0.464.0>}
21:42:39.455 [info]  Initializing new trader(1614462159452) for XRPUSDT
iex(2)> Naive.stop_trading("XRPUSDT") 
21:43:08.362 [info]  Stopping Elixir.Naive.SymbolSupervisor worker for XRPUSDT
{:ok,
 %Naive.Schema.Settings{
   ...
 }}
iex(3)> Naive.start_trading("ETHUSDT")
21:44:08.689 [info]  Starting Elixir.Naive.SymbolSupervisor worker for ETHUSDT
21:44:08.723 [info]  Starting new supervision tree to trade on ETHUSDT
{:ok, #PID<0.475.0>}
21:44:11.182 [info]  Initializing new trader(1614462251182) for ETHUSDT
BREAK: (a)bort (A)bort with dump (c)ontinue (p)roc info (i)nfo
       (l)oaded (v)ersion (k)ill (D)b-tables (d)istribution
$ iex -S mix
21:47:22.119 [info]  Starting Elixir.Naive.SymbolSupervisor worker for ETHUSDT
21:47:22.161 [info]  Starting new supervision tree to trade on ETHUSDT
21:47:24.213 [info]  Initializing new trader(1614462444212) for ETHUSDT
iex(1)> Naive.shutdown_trading("ETHUSDT")
21:48:42.003 [info]  Initializing shutdown of Elixir.Naive.SymbolSupervisor worker for
ETHUSDT
{:ok,
 %Naive.Schema.Settings{
   ...
 }}
```

上面的测试确认了：我们可以对某个 symbol 启动、停止并优雅关闭交易，而且自动启动交易也能正常工作。

## 在 `streamer` 应用中使用 `Core.ServiceSupervisor` 模块

既然我们对 `Core.ServiceSupervisor` 模块的实现已经满意了，就可以把 `streamer` 应用升级为使用它。

我们需要先把 `core` 应用加入 `streamer` 应用的依赖列表：

```{r, engine = 'elixir', eval = FALSE}
# /apps/streamer/mix.exs
  defp deps do
    [
      {:binance, "~> 1.0"},
      {:core, in_umbrella: true}, # <= core added to deps
      ...
```

现在我们可以转到 `Streamer.DynamicStreamerSupervisor`，在那里我们会把除 `start_link/1` 和 `init/1` 之外的所有内容都删掉——真的所有内容，包括 `import`、`alias` 甚至 `require`。和 `Naive.DynamicSymbolSupervisor` 一样，我们会 `use` `Core.ServiceSupervisor` 并传入所有必需的选项——`Streamer.DynamicStreamerSupervisor` 模块的*完整*实现应该长成下面这样：

```{r, engine = 'elixir', eval = FALSE}
# /apps/streamer/lib/streamer/dynamic_streamer_supervisor.ex
defmodule Streamer.DynamicStreamerSupervisor do
  use Core.ServiceSupervisor,
    repo: Streamer.Repo,
    schema: Streamer.Schema.Settings,
    module: __MODULE__,
    worker_module: Streamer.Binance

  def start_link(init_arg) do
    Core.ServiceSupervisor.start_link(__MODULE__, init_arg, name: __MODULE__)
  end

  def init(_init_arg) do
    Core.ServiceSupervisor.init(strategy: :one_for_one)
  end
end
```

这里没什么可补充的——我们在 `use` `Core.ServiceSupervisor` 模块，并向它传入 options，这样宏就能围绕 `Core.ServiceSupervisor` 里的通用逻辑，生成只属于 `streamer` 应用的包装函数（比如带着所需 repo、schema 等参数的 `start_worker/1` 或 `stop_worker/1`）。

使用 `Core.ServiceSupervisor` 模块会影响 `Streamer.DynamicStreamerSupervisor` 的接口，因为它现在会提供像 `start_worker/1` 这样的函数，而不再是 `start_streaming/1` 之类的函数。

和 `naive` 应用一样，我们还需要更新 `Streamer.Supervisor` 模块里的 Task 函数：

```{r, engine = 'elixir', eval = FALSE}
# /apps/streamer/lib/streamer/supervisor.ex
      ...
      {Task,
       fn ->
         Streamer.DynamicStreamerSupervisor.autostart_workers()
       end}
      ...
```

主 `Streamer` 模块也需要改为转发调用，而不是再使用委托：

```{r, engine = 'elixir', eval = FALSE}
  # /apps/streamer/lib/streamer.ex
  alias Streamer.DynamicStreamerSupervisor

  def start_streaming(symbol) do
    symbol
    |> String.upcase()
    |> DynamicStreamerSupervisor.start_worker()
  end

  def stop_streaming(symbol) do
    symbol
    |> String.upcase()
    |> DynamicStreamerSupervisor.stop_worker()
  end
```

我们可以快速跑一个测试，确认一切确实如预期工作：

```{r, engine = 'bash', eval = FALSE}
$ iex -S mix
iex(1)> Streamer.start_streaming("XRPUSDT")
22:10:38.813 [info]  Starting Elixir.Streamer.Binance worker for XRPUSDT
{:ok, #PID<0.465.0>}
iex(2)> Streamer.stop_streaming("XRPUSDT")
22:10:48.212 [info]  Stopping Elixir.Streamer.Binance worker for XRPUSDT
{:ok,
 %Streamer.Schema.Settings{
   __meta__: #Ecto.Schema.Metadata<:loaded, "settings">,
   id: "db8c9429-2356-4243-a08f-0d0e89b74986",
   inserted_at: ~N[2021-02-25 22:15:16],
   status: "off",
   symbol: "XRPUSDT",
   updated_at: ~N[2021-02-27 22:10:48]
 }}
iex(3)> Streamer.start_streaming("LTCUSDT") 
22:26:03.361 [info]  Starting Elixir.Streamer.Binance worker for LTCUSDT
{:ok, #PID<0.490.0>}
BREAK: (a)bort (A)bort with dump (c)ontinue (p)roc info (i)nfo
       (l)oaded (v)ersion (k)ill (D)b-tables (d)istribution
^C
$ iex -S mix
...
22:26:30.775 [info]  Starting Elixir.Streamer.Binance worker for LTCUSDT
```

这样，`streamer` 和 `naive` 两个应用的实现就都完成了。我们使用 Elixir 宏生成动态函数（元编程），这是一段很酷的练习，真的会让人感觉像是有超能力 ;)

**我们已经成功消除了重复！** 我们做到了这些：

- 创建了一个通用的 `Core.ServiceSupervisor` 模块，里面的函数都已经完全参数化
- 使用 `__using__/1` 宏在编译期生成了只属于各个应用的包装函数
- 在保留全部功能的同时，把 `Naive.DynamicSymbolSupervisor` 减少到了 50 行以内
- 只用少量配置，就把同样的模式应用到了 `Streamer.DynamicStreamerSupervisor`

关键点在于：宏让我们可以编写“生成代码的代码”。
我们不再把同样的函数复制到每一个 supervisor 里，而是只写一次，并用 `unquote` 作为占位符，Elixir 会在编译期把应用专属的值填进去。

**这是一个学习上的里程碑，但不是终点：**

通过这次宏实现，我们理解了 Elixir 的元编程在底层是如何工作的——而这些知识在阅读 Phoenix 源码或其他大量使用宏的库时会非常有用。
不过，正如 Elixir 文档所说，“宏应该只在最后手段时使用”，因为它们会让调试更困难，也可能让不熟悉代码库的开发者感到困惑。

好消息是：下一章里，我们会发现 Registry 模块提供了一种更简单的方法来管理命名进程——不需要宏。我们会用它来构建 `data_warehouse` 应用，你会亲眼看到它和我们基于宏的方法相比如何。
到第 13 章结束时，我们会得到一个更简洁的方案，彻底取代 `Core.ServiceSupervisor`。

这正是真实世界开发的样子：我们尝试一种方法，从中学习，然后找到更好的方法。
这个宏练习并没有白费——理解 `quote`、`unquote` 和 `__using__/1` 这些概念，对 Elixir 来说依然是很有价值的知识。
只是就这个具体问题而言，我们不再需要它了。

**那么，下一步是什么？**

现在我们的交易机器人已经可以启动、停止，并自动恢复流式接收和交易了。
但对于任何严肃的交易系统来说，我们还缺少一个关键能力：数据持久化。

下一章里，我们会创建一个 `data_warehouse` 应用，它会订阅交易事件和订单，并把它们存到数据库里。
在这个过程中，我们还会发现一种更简单的方式来管理动态 worker——使用 Registry。
那种方式非常简洁，甚至会让我们开始怀疑自己是不是根本不需要宏。
（剧透一下：我们最终会把 `Core.ServiceSupervisor` 模块整个删掉，作为一个挑战练习！）

这些历史数据对后面的章节至关重要；到了下一章之后的那一章，我们会实现回测——
把我们的策略放到历史市场数据上运行，看看它本来会表现得如何。

[注] 别忘了运行 `mix format`，让代码保持整洁。

本章的源代码可以在本书的源代码仓库中找到（分支：
[chapter_12](https://github.com/Cinderella-Man/hands-on-elixir-and-otp-cryptocurrency-trading-bot-source-code/tree/chapter_12)).
