# Mox 很棒 {#16-mox-rocks}

在上一章中，我们构建了一个端到端测试，它会广播交易事件，并验证订单是否落入数据库。
它是能工作的——但它很慢、很脆弱，而且一旦失败，我们就只能猜哪里出了问题。

端到端测试有个问题：它们很适合证明系统整体是通的，但对开发效率很不友好。每次测试运行都需要数据库初始化、进程编排，以及硬编码的 sleep。
而且一旦哪里坏了，想弄清楚到底是哪个模块出了问题，运气就很重要了。

我们需要的是快速、聚焦的单元测试。我们会使用 `mox` 库来 mock `Naive.Trader` 的依赖——PubSub、Binance、Leader，甚至 Logger。
每个 mock 都会对期望值做模式匹配，相当于白白帮我们做断言。
结果会怎样？测试只需几毫秒就能跑完，失败点能精确定位，而且根本不需要数据库。

在这个过程中，我们还会为那些没有 behaviour 的模块定义 behaviour，使用基于环境的配置，并看到为什么 `mox` 的 mock 方式从根本上说比手写 stub 更好。

## 目标
- 介绍基于 mock 的测试
- 添加 Mox 包
- 识别 `Naive.Trader` 的依赖
  * mock `Binance` 模块
  * mock `NaiveLeader` 模块
  * mock `Phoenix.PubSub` 模块
  * mock `Logger` 模块
- 实现 `Naive.Trader` 模块的测试
- 定义一个别名来运行单元测试

## 介绍基于 mock 的测试

我们先回顾上一章端到端测试的具体缺点：

- 因为依赖数据库状态，我们无法并行运行多个端到端测试
- 每次测试运行前都要初始化数据库
- 必须按正确顺序，用合适的参数启动各个进程
- 我们需要等待一个（猜测的）硬编码时间，等交易完成（这非常糟糕，因为人们为了加速测试会把时间缩短，从而导致测试随机失败）
- 由于测试覆盖了系统很大一部分，我们无法快速定位错误到底出在哪一块
- 日志会污染测试输出

我们该怎么修复这些问题？

最常见的做法是缩小测试范围。
与其测试完整交易流程，不如只测试单个 `Naive.Trader` 进程。

只关注一个 trader 进程会去掉测试前启动多个进程的要求，
但它也会带来自己的挑战。

我们来看一个具体例子：

当 `Naive.Trader` 进程启动时，它会订阅 `TRADE_EVENTS:#{symbol}` 这个 PubSub topic。
它还会把自己挂出的订单更新广播到 `ORDERS:#{symbol}` 这个 PubSub topic。

那我们该如何切断 `Naive.Trader` 和 PubSub（或者它依赖的任何其他模块）之间的联系？

我们可以用之前对 `Binance` 模块使用过的技巧。我们可以创建一个模块，它提供与 PubSub 模块相同的函数。

我们知道 trader 进程会调用 `Phoenix.PubSub.subscribe/2` 和 `Phoenix.PubSub.broadcast/3`。
我们可以实现一个包含相同函数的模块：

```{r, engine = 'elixir', eval = FALSE}
defmodule Test.PubSub do
    def subscribe(_, _), do: :ok
    def broadcast(_, _, _), do: :ok
end
```

上面的模块可以满足 `Naive.Trader` 模块所需的 PubSub 功能，但这个方案有几个缺点：

- 它不会检查传入的值。它只是把这些值忽略掉了，这就错失了确认 PubSub 是否以预期值被调用的机会
- 我们无法为某个特定测试定义自定义实现。要做到这一点，只能靠扩展实现并带上测试相关的返回值（hack！）

使用 `mox` 模块可以同时解决上面两个问题。借助 `mox`，我们可以为每个测试单独定义 ad-hoc 的函数实现：

```{r, engine = 'elixir', eval = FALSE}
    # inside test file
    test ...
        Test.PubSubMock
        |> expect(:subscribe, fn (_module, "TRADE_EVENTS:XRPUSDT") -> :ok end)
        |> expect(:broadcast, fn (_module, "ORDERS:XRPUSDT", _order) -> :ok end)
```

使用 `mox` 而不是手写实现，有很多好处：

- 它允许定义能够匹配测试中特定值的函数（就像普通模式匹配一样，传入意外值时会失败）
- 它允许根据进入的（测试特定）值定义 mock 函数的实现
- 它可以验证测试中定义的所有 mock 函数是否都被调用了
- 它自带测试，所以我们不需要自己测试 mocking 框架——不像自定义手写实现那样还得维护和验证

但这里有个前提；）

为了让 `mox` 知道这个模块提供什么函数，它需要知道它的 `behaviour`。

在 Elixir 中，要定义一个模块的 behaviour，我们需要给它加上 `@callback` 属性：

```{r, engine = 'elixir', eval = FALSE}
  defmodule Core.Test.PubSub do
    @type t :: atom
    @type topic :: binary
    @type message :: term

    @callback subscribe(t, topic) :: :ok | {:error, term}
    @callback broadcast(t, topic, message) :: :ok | {:error, term}
  end
```

如果我们处理的是一个没有提供 behaviour 的第三方模块（比如 `Phoenix.PubSub`），那么 behaviour 可以单独定义在一个模块里。

注意：使用 behaviours 的另一个附带好处是，我们可以通过添加 `@behaviour` 属性来告诉 Elixir 我们的模块*实现了*这个 behaviour：

```{r, engine = 'elixir', eval = FALSE}
defmodule MyPubSub do
    @behaviour Core.Test.PubSub
    ...
```

使用上面的写法会让 Elixir 在编译期验证 `MyPubSub` 模块是否实现了 `Core.Test.PubSub` 模块中定义的全部函数（否则会抛出编译错误）。

让我们回到正题。我们已经弄清楚，可以用 `mox` 模块 mock 掉 `Naive.Trader` 依赖的所有模块。

但当我们运行测试时，怎么告诉 `Naive.Trader` 去使用这些 mock 模块，而不是“真实”模块？

我们可以把 `Naive.Trader` 依赖的所有模块都通过配置动态注入（基于环境）。

让 `mox` 工作的另一个要求，是要提前用 `Mox.defmock/2` 函数定义 mock（在 `test_helper.exs` 中，它会在测试前运行）。
这会动态定义一个新模块，它会被传入的 behaviour 所限制——我们在测试中只能 mock 这个 behaviour 里定义的函数。

总结一下，使用 `mox` 需要几个步骤：

- 为我们想要 mock 的模块实现 behaviours（因为大多数包 [比如 `Phoenix.PubSub`] 都没有）
- 使用 `Mox.defmock` 函数定义 mock 模块
- 修改应用配置以使用这些 mock 模块
- 在测试里指定 mock 模块的期望值

这就是完整的心智模型。现在让我们看看这些步骤在实践里是怎么展开的。

## 添加 `mox` 包

首先，我们把 `mox` 包加入 `naive` 应用的依赖里：

```{r, engine = 'elixir', eval = FALSE}
# /apps/naive/mix.exs
  ...
  defp deps do
    [
      ...
      {:mox, "~> 1.0", only: [:test, :integration]},
      ...
```

现在我们可以运行 `mix deps.get` 来拉取 `mox` 包。

[Note] 由于我们会把 `mox` 的 mock 代码加到 `test_helper.exs` 文件里，所以需要让 `mox` 在所有测试环境里都可用（`test` 和 `integration`）。

## 识别 `Naive.Trader` 的依赖

让我们检查 `Naive.Trader` 模块（`/apps/naive/lib/naive/trader.ex`）。我们要找的是所有调用其他模块的地方——可以看到：

- `Logger.info/1`
- `Phoenix.PubSub.subscribe/2`
- `@binance_client.order_limit_buy/4`
- `Naive.Leader.notify/2`
- `@binance_client.get_order/3`
- `@binance_client.order_limit_sell/4`
- `Phoenix.PubSub.broadcast/3`

所以 `Naive.Trader` 依赖四个模块：

- `Logger`
- `Phoenix.PubSub`
- `Naive.Leader`
- `@binance_client`（或者 `Binance`，或者 `BinanceMock`）

我们要一个个处理。

### mock `Binance` 模块

先从 binance client 开始，因为它本身就是基于配置的动态值。

`Binance` 和 `BinanceMock`（我们的假实现）都没有提供 behaviour——
我们先在 `BinanceMock` 模块顶部、struct 之前定义 `@callback` 属性来修复这个问题：

```{r, engine = 'elixir', eval = FALSE}
# /apps/binance_mock/lib/binance_mock.ex
  ...
  alias Binance.Order
  alias Binance.OrderResponse
  alias Core.Struct.TradeEvent

  @type symbol :: binary
  @type quantity :: binary
  @type price :: binary
  @type time_in_force :: binary
  @type timestamp :: non_neg_integer
  @type order_id :: non_neg_integer
  @type orig_client_order_id :: binary
  @type recv_window :: binary

  @callback order_limit_buy(
              symbol,
              quantity,
              price,
              time_in_force
            ) :: {:ok, %OrderResponse{}} | {:error, term}

  @callback order_limit_sell(
              symbol,
              quantity,
              price,
              time_in_force
            ) :: {:ok, %OrderResponse{}} | {:error, term}

  @callback get_order(
              symbol,
              timestamp,
              order_id,
              orig_client_order_id | nil,
              recv_window | nil
            ) :: {:ok, %Order{}} | {:error, term}
```

上面的代码里，我们加了三个 `@callback` 属性来定义 binance client 的 behaviour。
为了清晰起见，我们为每个参数都定义了单独的类型。

现在我们已经定义了 binance client behaviour，
可以在 `naive` 应用的 `test_helper.exs` 文件里用 `Mox.defmock/2` 定义一个 mock：

```{r, engine = 'elixir', eval = FALSE}
# /apps/naive/test/test_helper.exs
ExUnit.start()

Application.ensure_all_started(:mox) #1

Mox.defmock(Test.BinanceMock, for: BinanceMock) #2
```

首先（#1），我们需要确保 `mox` 应用已经启动。然后（#2），
可以告诉 `mox` 包，基于 `BinanceMock` behaviour 定义 `Test.BinanceMock` 模块。

既然我们已经定义了 binance client behaviour 和 mock，就可以修改配置，让它使用它们。
开发环境里我们仍然想继续使用 `BinanceMock` 模块，但在 `test` 环境里，我们希望使用 `mox` 包生成的 mock 模块：

```{r, engine = 'elixir', eval = FALSE}
# /config/test.exs
config :naive,
  binance_client: Test.BinanceMock
``` 

### mock `NaiveLeader` 模块

现在我们回到 `Naive.Trader` 模块，把所有写死的 `Naive.Leader` 引用改成一个动态属性 `@leader`，并把这个属性加到模块顶部：

```{r, engine = 'elixir', eval = FALSE}
# /apps/naive/lib/trader.ex
  ...
  @leader Application.compile_env(:naive, :leader)
  ...
  @leader.notify(:trader_state_updated, new_state)
  ...
  @leader.notify(:trader_state_updated, new_state)
  ...
  @leader.notify(:rebuy_triggered, new_state)
  ...
```

和 `BinanceMock`（我们的假实现）模块一样，`Naive.Leader` 模块也没有提供 behaviour——
我们先在模块顶部定义 `@callback` 属性来修复它：

```{r, engine = 'elixir', eval = FALSE}
# /apps/naive/lib/leader.ex
  ...
  @type event_type :: atom
  @callback notify(event_type, %Trader.State{}) :: :ok
```

上面的代码里，我们加了一个 `@callback` 属性来定义 naive leader behaviour。
为了清晰起见，我们为 `event_type` 参数定义了一个单独的类型。

既然现在已经有了 naive leader behaviour，我们就可以在 `naive` 应用的 `test_helper.exs` 文件里用 `Mox.defmock/2` 定义 mock：

```{r, engine = 'elixir', eval = FALSE}
# /apps/naive/test/test_helper.exs
Mox.defmock(Test.Naive.LeaderMock, for: Naive.Leader)
``` 

上面的代码告诉 `mox` 包，基于 `Naive.Leader` behaviour 定义 `Test.Naive.LeaderMock` 模块。

接下来我们处理配置。
因为 `Naive.Leader` 原本不在配置里，我们需要把它加到默认配置和 test 配置文件中。

先在默认的 `/config/config.exs` 中的 `config :naive` 里添加 `:leader` 键：

```{r, engine = 'elixir', eval = FALSE}
# /config/config.exs
...
config :naive,
  binance_client: BinanceMock,
  leader: Naive.Leader,        # <= added
  ...
``` 

然后我们在 `/config/test.exs` 文件里做同样的更新（它会指向 `mox` 包生成的模块 `Test.Naive.LeaderMock`）：

```{r, engine = 'elixir', eval = FALSE}
# /config/test.exs
...
config :naive,
  binance_client: Test.BinanceMock,
  leader: Test.Naive.LeaderMock     # <= added
  ...
``` 



### mock `Phoenix.PubSub` 模块

在 `Naive.Trader` 模块里 mock `Phoenix.PubSub` 依赖，和前两个模块非常类似。

在 `Naive.Trader` 模块里，我们需要把所有对 `Phoenix.PubSub` 的引用改成一个 `@pubsub_client` 属性，这个属性的值也基于配置：

```{r, engine = 'elixir', eval = FALSE}
# /apps/naive/lib/trader.ex
  ...
  @pubsub_client Application.compile_env(:core, :pubsub_client)
  ...
    @pubsub_client.subscribe(
      Core.PubSub,
      "TRADE_EVENTS:#{symbol}"
    )
  ...
    @pubsub_client.broadcast(
      Core.PubSub,
      "ORDERS:#{order.symbol}",
      order
    )
  ...
```

`Phoenix.PubSub` 模块没有提供 behaviour。因为我们不能修改它的源码，
所以我们需要创建一个新模块来定义 PubSub behaviour。
这和前面举过例子的 `Core.Test.PubSub` 模块是一样的——现在我们真的来创建它。
我们在 `/apps/core/lib/core` 目录下创建一个名为 `test.ex` 的新文件，里面写入如下 behaviour 定义：

```{r, engine = 'elixir', eval = FALSE}
# /apps/core/lib/core/test.ex
defmodule Core.Test do
  defmodule PubSub do
    @type t :: atom
    @type topic :: binary
    @type message :: term

    @callback subscribe(t, topic) :: :ok | {:error, term}
    @callback broadcast(t, topic, message) :: :ok | {:error, term}
  end
end
```

和之前一样，我们为每个参数定义了几个回调和附加类型。



接下来，我们使用上面的 behaviour 在 `naive` 应用的 `test_helper.exs` 中通过 `Mox.defmock/2` 定义 mock：

```{r, engine = 'elixir', eval = FALSE}
# /apps/naive/test/test_helper.exs
Mox.defmock(Test.PubSubMock, for: Core.Test.PubSub)
``` 

上面的代码告诉 `mox` 包，基于 `Core.Test.PubSub` behaviour 定义 `Test.PubSubMock` 模块。

最后一步，是把 `:core, :pubsub_client` 配置追加到 `/config/config.exs` 文件中：

```{r, engine = 'elixir', eval = FALSE}
# /config/config.exs
config :core,                  # <= added
  pubsub_client: Phoenix.PubSub # <= added
``` 

以及 test 版的 `/config/test.exs` 配置文件：

```{r, engine = 'elixir', eval = FALSE}
# /config/test.exs
config :core,                  # <= added
  pubsub_client: Test.PubSubMock # <= added
```

### mock `Logger` 模块

在开始之前，我们应该先问自己：为什么要 mock `Logger` 模块？

我们当然可以把日志级别调成 `error`，这样就完了。
是，这样确实能挡掉所有 debug/info/warning 日志，
但我们也会错失确认一些细节的机会（这取决于我们的使用场景需不需要）：

- 你可以确保在被测函数运行时日志确实被调用了
- 你可以对日志级别进行模式匹配
- 你可以检查消息内容。如果你不想把银行信息之类的敏感内容写进日志，这会很有用

在 `Naive.Trader` 模块里 mock `Logger` 依赖，步骤和前面几个模块一样。

在 `Naive.Trader` 模块里，我们需要把所有对 `Logger` 的引用改成一个 `@logger` 属性，这个属性也基于配置：

```{r, engine = 'elixir', eval = FALSE}
# /apps/naive/lib/trader.ex
  ...
  @logger Application.compile_env(:core, :logger)
  ...
    @logger.info("Initializing new trader(#{id}) for #{symbol}")
  ...
    @logger.info(
      "The trader(#{id}) is placing a BUY order " <>
        "for #{symbol} @ #{price}, quantity: #{quantity}"
    )
  ...
        @logger.info(
          "The trader(#{id}) is placing a SELL order for " <>
            "#{symbol} @ #{sell_price}, quantity: #{quantity}."
        )
  ...
      @logger.info("Trader(#{id}) finished trade cycle for #{symbol}")
  ...
      @logger.info("Rebuy triggered for #{symbol} by the trader(#{id})")
  ...
```

`Logger` 模块没有提供 behaviour。因为我们不能修改它的源码，
所以我们需要在 `/apps/core/lib/core/test.ex` 文件里、和 PubSub behaviour 并排创建一个新的模块来定义 Logger behaviour：

```{r, engine = 'elixir', eval = FALSE}
# /apps/core/lib/core/test.ex
defmodule Core.Test do
  ...
  defmodule Logger do
    @type message :: binary

    @callback info(message) :: :ok
  end
end
```

和之前一样，我们为 `message` 参数定义了一个回调和附加类型。

接下来，我们使用上面的 behaviour，在 `naive` 应用的 `test_helper.exs` 中通过 `Mox.defmock/2` 定义 mock：

```{r, engine = 'elixir', eval = FALSE}
# /apps/naive/test/test_helper.exs
Mox.defmock(Test.LoggerMock, for: Core.Test.Logger)
``` 

上面的代码告诉 `mox` 包，基于 `Core.Test.Logger` behaviour 定义 `Test.LoggerMock` 模块。



最后一步，是把 `:core, :logger` 配置追加到 `/config/config.exs` 文件：

```{r, engine = 'elixir', eval = FALSE}
# /config/config.exs
config :core,                                   
  logger: Logger,                # <= added
  pubsub_client: Phoenix.PubSub
``` 

以及 test 版 `/config/test.exs` 文件：

```{r, engine = 'elixir', eval = FALSE}
# /config/test.exs
config :core,                                   
  logger: Test.LoggerMock,        # <= added
  pubsub_client: Test.PubSubMock
```

这样就完成了对四个依赖的 mock。
`Naive.Trader` 依赖的所有外部模块，现在都基于配置值了。
我们可以继续写测试。

## 实现 `Naive.Trader` 模块的测试 

最后，我们可以为 `Naive.Trader` 模块实现单元测试了。

我们会在 `/apps/naive/test` 目录下创建一个名为 `naive` 的文件夹，并在其中创建一个名为 `trader_test.exs` 的新文件。 

先写一个空的测试骨架，并标记为 `unit`：

```{r, engine = 'elixir', eval = FALSE}
# /apps/naive/test/naive/trader_test.exs
defmodule Naive.TraderTest do
  use ExUnit.Case
  doctest Naive.Trader

  @tag :unit
  test "Placing buy order test" do
  end
end
```

我们在 `@tag :unit` 这一行上方加上 `mox` 相关代码：

```{r, engine = 'elixir', eval = FALSE}
# /apps/naive/test/naive/trader_test.exs
  import Mox                   # <= 1 

  setup :set_mox_from_context  # <= 2
  setup :verify_on_exit!       # <= 3
```

上面的代码里，我们：

- 导入 `mox` 模块，这样才能使用 `expect/3` 之类的函数
- 使用 `set_mox_from_context`，因为我们的测试不是 `async: true` 模式运行。Mox 允许我们全局共享 expectations。这很关键，因为 `Naive.Trader` 是在一个独立于测试的进程里运行的。如果我们异步运行这个测试，Trader 进程会因为没有权限调用测试进程定义的 mocks 而崩溃（除非我们显式授予 allowance）
- 告诉 `mox` 去验证测试里定义的所有 mocks 是否都被调用了。否则，它会把这种情况标成测试错误

在测试内部，我们需要为 `Naive.Trader` 依赖的所有函数定义实现：

```{r, engine = 'elixir', eval = FALSE}
# /apps/naive/test/naive/trader_test.exs
  ...
  test "Placing buy order test" do
    Test.PubSubMock
    |> expect(:subscribe, fn _module, "TRADE_EVENTS:XRPUSDT" -> :ok end) # <= 1
    |> expect(:broadcast, fn _module, "ORDERS:XRPUSDT", _order -> :ok end)

    Test.BinanceMock
    |> expect(:order_limit_buy, fn "XRPUSDT", "464.360", 0.4307, "GTC" -> # <= 2
      {:ok,
       BinanceMock.generate_fake_order(
         "XRPUSDT",
         "464.360",
         0.4307,
         "BUY"
       )
       |> BinanceMock.convert_order_to_order_response()}
    end)

    test_pid = self() # <= 3

    Test.Naive.LeaderMock
    |> expect(:notify, fn :trader_state_updated, %Naive.Trader.State{} ->
      send(test_pid, :ok) # <= 3
      :ok
    end)

    Test.LoggerMock
    |> expect(:info, 2, fn _message -> :ok end) # <= 4
    ...
```

需要注意的是，上面的 mocked 函数都定义了期望值。
我们期望测试会订阅 trade events topic，并向 orders topic 广播（#1）。
我们也期望订单会以我们事先算好的精确数值被挂出。
这样一来，我们的 mock 就成了测试的一部分，
它会断言正确的值已经传给了系统其他部分（也就是 `Naive.Trader` 模块的依赖）。

我们还能在 mocks 里使用的另一个“技巧”（#3），是利用 mocked 函数向测试进程发送消息。
我们会借此精确知道 trader 进程什么时候完成了工作，因为 `notify/2` 是这个进程回调里的最后一个函数调用（`Naive.Trader` 模块里的 `handle_info/2`）。
我们会断言应该收到这条消息，测试会在退出前等待它（默认超时是 100ms），而不是靠硬编码 `sleep` 去“碰运气”。

最后一部分（#4）告诉 `mox` 包，`Logger.info/1` 会在测试里被调用两次。
`mox` 会验证被 mock 函数的调用次数是否正确，如果不匹配就报错。

测试的第二部分，是准备 `Naive.Trader` 进程的初始状态，生成一个 trade event 并把它发送给进程：

```{r, engine = 'elixir', eval = FALSE}
# /apps/naive/test/naive/trader_test.exs
  ...
  test "Placing buy order test" do
    ...
    trader_state = dummy_trader_state()
    trade_event = generate_event(1, 0.4318301, "213.10000000")

    {:ok, trader_pid} = Naive.Trader.start_link(trader_state)
    send(trader_pid, trade_event)
    assert_receive :ok
  end
```

如上所述，`assert_receive/1` 会让测试等待这条消息最多 100ms 再退出。

下面是我们用来生成初始 trader 状态和 trade event 的辅助函数：

```{r, engine = 'elixir', eval = FALSE}
# /apps/naive/test/naive/trader_test.exs
  ...
  test "Placing buy order test" do
    ...
  end

  defp dummy_trader_state() do
    %Naive.Trader.State{
      id: 100_000_000,
      symbol: "XRPUSDT",
      budget: "200",
      buy_order: nil,
      sell_order: nil,
      buy_down_interval: Decimal.new("0.0025"),
      profit_target: Decimal.new("0.001"),
      rebuy_interval: Decimal.new("0.006"),
      rebuy_notified: false,
      tick_size: "0.0001",
      step_size: "0.001"
    }
  end

  defp generate_event(id, price, quantity) do
    %Core.Struct.TradeEvent{
      event_type: "trade",
      event_time: 1_000 + id * 10,
      symbol: "XRPUSDT",
      trade_id: 2_000 + id * 10,
      price: price,
      quantity: quantity,
      trade_time: 5_000 + id * 10,
      buyer_market_maker: false
    }
  end
```

上面的代码完成了测试的实现，但在测试里我们用到了 `BinanceMock` 模块中的函数，而它们目前还是私有的。

我们需要修改这个模块，把 `generate_fake_order/4` 和 `convert_order_to_order_response/1` 函数变成 public（并把它们往上移，放到其他 public 函数旁边）：

```{r, engine = 'elixir', eval = FALSE}
# /apps/binance_mock/lib/binance_mock.ex
  ...
  def get_order(symbol, time, order_id) do
    ...
  end

  def generate_fake_order(symbol, quantity, price, side) # <= updated to public
    ...
  end

  def convert_order_to_order_response(%Binance.Order{} = order) do # <= updated to public
    ...
  end
...
```

我们已经把这两个方法都改成 public，并把它们移到了 `get_order/3` 函数后面。

## 定义一个别名来运行单元测试

我们的单元测试应该在不启动整个应用的情况下运行，所以需要在运行时加上 `--no-start` 参数。
我们还应该通过 tag（`--only unit`）来选择 unit 测试。我们可以创建一个 alias，把这些细节隐藏起来：

```{r, engine = 'elixir', eval = FALSE}
# /mix.exs
  defp aliases do
    [
      ...
      "test.unit": [
        "test --only unit --no-start"
      ]
    ]
  end
```

现在我们可以在终端里这样运行测试：

```{r, engine = 'bash', eval = FALSE}
MIX_ENV=test mix test.unit
```

我们应该会看到下面这个错误：

```{r, engine = 'bash', eval = FALSE}
21:22:03.811 [error] GenServer #PID<0.641.0> terminating
** (stop) exited in: GenServer.call(BinanceMock, :generate_id, 5000)
    ** (EXIT) no process: the process is not alive or there's no process currently
       associated with the given name, possibly because its application isn't started
```

`BinanceMock` 模块中的一个函数正在向一个不存在的进程发送消息来生成唯一 id（因为我们运行测试时没有启动监督树 `[--no-start 参数]`）。

处理这个问题有两种方式：

- 在 `/apps/naive/test/test_helper.exs` 文件里通过添加 `Application.ensure_all_started(:binance_mock)` 来确保 `BinanceMock` 正在运行——这是一种 hack
- 把 `BinanceMock.generate_fake_order/4` 重构成接收 `order_id` 作为参数，而不是在内部发送消息——这显然是更好的办法。我们试试看。

先更新 `BinanceMock` 模块：

```{r, engine = 'elixir', eval = FALSE}
# /apps/binance_mock/lib/binance_mock.ex
  def generate_fake_order(order_id, symbol, quantity, price, side) # <= order_id added
    ...
    # remove the call to GenServer from the body
    ...
  end
  ...
  defp order_limit(symbol, quantity, price, side) do
    ...
      generate_fake_order(
        GenServer.call(__MODULE__, :generate_id), # <= order_id generation added
        symbol,
        quantity,
        price,
        side
      )
```

现在我们需要更新测试，让 mocked 函数传入一个假的 order id：

```{r, engine = 'elixir', eval = FALSE}
# /apps/naive/test/naive/trader_test.exs
  ...
  test "Placing buy order test" do
    ...
      {:ok, BinanceMock.generate_fake_order(
        "12345",                        # <= order_id added
        "XRPUSDT",
        "464.360",
        0.4307,
        "BUY"
      )
   ...
```

现在我们可以重新运行测试：

```{r, engine = 'bash', eval = FALSE}
MIX_ENV=test mix test.unit
...
Finished in 0.1 seconds (0.00s async, 0.1s sync)
1 tests, 0 failures (1 excluded)
```

恭喜！我们刚刚成功在没有任何依赖的情况下测试了下单。

为了避免每次都手动传 `MIX_ENV=test` 环境变量，我们可以在 `mix.exs` 文件里给这个 alias 指定 preferred environment：

```{r, engine = 'elixir', eval = FALSE}
# /mix.exs
  # add below under the `project` function
  def cli do
    [preferred_envs: ["test.unit": :test]]
  end
```

现在我们可以这样运行测试：

```{r, engine = 'bash', eval = FALSE}
mix test.unit
...
Finished in 0.06 seconds (0.00s async, 0.06s sync)
1 tests, 0 failures (1 excluded)
```

**我们现在拥有了由 `mox` 驱动的快速、隔离的单元测试。** 我们完成了这些：

- 为那些缺少 behaviour 的模块定义了 behaviours（`BinanceMock`、`Naive.Leader`、`Phoenix.PubSub`、`Logger`）
- 使用 `Mox.defmock/2` 生成受这些 behaviours 约束的 mock 模块
- 配置了基于环境的设置，让测试使用 mocks，而开发环境使用真实模块
- 为 `Naive.Trader` 构建了一个测试，精确验证传给每个依赖的值
- 通过从 mock 向测试发送消息，去掉了硬编码的 `sleep` 调用

这里最重要的洞见是：`mox` 会把你的 mocks 变成断言。
它不只是把依赖 stub 掉，而是把每个 mock expectation 都变成了一个验证点：
右不正确的函数调用，右不正确的参数，都能被检查出来。
你的 mocks 同时承担了两种职责——既实现隔离，又验证正确性。

值得注意的是 `mox` 方案的取舍：

- 你想 mock 的每个模块都必须先定义 behaviour——这是前置工作，但它也以文档化的形式回报你
- 模块属性在编译期求值，所以你不能在不重新编译的情况下，在测试过程中切换实现
- 被 mock 的测试无法发现集成问题——这正是上一章的端到端测试负责的部分

这两种测试方式是互补的：端到端测试证明系统整体可用，
`mox` 测试证明每一块在隔离状态下都能正确工作。

**那么，下一步是什么？**

我们一直在构建 OTP 进程并测试它们，但还没怎么谈函数式编程本身。
在下一章，我们会看看如何把纯业务逻辑和副作用分离开来。
我们会把交易策略的决策逻辑提取成纯函数，这些函数极其容易测试——完全不需要 mock。

[Note] 请记得运行 `mix format`，保持代码整洁。

本章源码可以在本书的源代码仓库中找到
（分支：
[chapter_16](https://github.com/Cinderella-Man/hands-on-elixir-and-otp-cryptocurrency-trading-bot-source-code/tree/chapter_16)）。
