# Functional Elixir {#17-functional-elixir}

在上一章里，我们使用 `mox` 构建了快速、隔离的单元测试。
我们 mock 了依赖，验证了交互，摆脱了对数据库和 sleep 的依赖。测试可以在毫秒级运行——但这里有个不太舒服的事实：
我们其实还是在测试很多副作用。

我们用 `mox` 定义的每个 expectation，本质上都在说“这个函数应该用这些精确的值调用那个外部系统”。
我们把代码隔离开了，但并没有从根本上改变它做的事情——它仍然全是副作用，贯穿到底。

如果我们能写出不需要任何 mock 的代码，会怎样？如果代码纯到测试变得极其简单——只要调用函数并检查输出即可。没有搭建，没有 mock，没有 expectation。只有输入 → 函数 → 输出。

这就是函数式编程带给我们的东西。我们会把 `Naive.Trader` 里的决策逻辑提取成纯函数，它们接收状态和事件，然后返回决策。没有 PubSub 调用，没有 Binance API，没有数据库——只有数学。

在这个过程中，我们会看到 Elixir 对函数式编程的态度并不是教条式的，而是务实的。我们会使用 `with` 处理错误，用模块属性做依赖注入，并且会明确划清“函数式”作为有用实践和“函数式”作为学院派范畴论之间的界限。

## 目标
- 函数式方法背后的思路
- 通过拆分来简化
- 抽象“纯”逻辑
- 处理脏代码
- 让脏代码可测试
- `with` 的力量
- 做还是不做——把副作用放在边缘
- 最后思考

## 函数式方法背后的思路

在过去 16 章里，我们专注于通过构建交易系统来学习 OTP。
我们有意延后了函数式编程的讨论，以便先把 OTP 讲清楚。
但问题在于——我们一直都在写函数式代码。

我们使用高阶函数、模式匹配、不可变数据。这难道还不够函数式吗？

还不完全是。我们用的是函数式*语法*，但还没有拥抱函数式*设计*。
我们的函数把业务逻辑和副作用混在一起。它们在同一个动作里既做决策又执行决策。
这让它们更难测试，也更难推理。

函数式编程的真正价值并不是学院式的纯粹，而是实践上的可测试性。
纯函数测试起来极其简单：传入输入，验证输出。没有 mock，没有搭建，没有清理。

我们会从基础开始，考察实现函数式概念的不同方式，同时始终考虑 Elixir 自身的优点和弱点。

## 通过拆分来简化

注意：这次重构看起来可能和函数式编程关系不大，但我们现在做它，是为了避免后面变得更复杂。等我们在下一节提取纯逻辑时，这些简化过的回调会更容易处理。

让我们看看 `Naive.Trader` 模块里的策略。
在这一节中，我们会聚焦它的 `handle_info/2` 回调函数。

我们要找的是那些做了不止“一件事”的子句，把它们拆成多个子句：

- 第一个回调负责挂买单——它职责单一，也很容易理解。
- 第二个回调是我们要聚焦的那个。它做了两件事，我们可以把它描述成“获取买单并挂卖单”的函数。描述里的“并”很明显地说明这其实是两个粘在一起的函数。我们会把它拆成“获取买单”和“挂卖单”两个函数（下面的代码替换第 2 个 `handle_info/2` 回调）：

```{r, engine = 'elixir', eval = FALSE}
# /apps/naive/lib/naive/trader.ex
  def handle_info(
        %TradeEvent{},
        %State{
          id: id,
          symbol: symbol,
          buy_order: %Binance.OrderResponse{
            price: buy_price,
            orig_qty: quantity,
            status: "FILLED"
          },
          sell_order: nil,
          profit_target: profit_target,
          tick_size: tick_size
        } = state
      ) do
    sell_price = calculate_sell_price(buy_price, profit_target, tick_size)

    @logger.info(
      "The trader(#{id}) is placing a SELL order for " <>
        "#{symbol} @ #{sell_price}, quantity: #{quantity}."
    )

    {:ok, %Binance.OrderResponse{} = order} =
      @binance_client.order_limit_sell(symbol, quantity, sell_price, "GTC")

    :ok = broadcast_order(order)

    new_state = %{state | sell_order: order}
    @leader.notify(:trader_state_updated, new_state)
    {:noreply, new_state}
  end

  def handle_info(
        %TradeEvent{
          price: trade_price
        },
        %State{
          id: id,
          symbol: symbol,
          buy_order: %Binance.OrderResponse{
            price: buy_price,
            order_id: order_id,
            transact_time: timestamp
          },
          sell_order: nil
        } = state
      )
      when trade_price <= buy_price do
    @logger.info("Trader's(#{id}) #{symbol} buy order got filled")

    {:ok, %Binance.Order{} = current_buy_order} =
      @binance_client.get_order(
        symbol,
        timestamp,
        order_id
      )

    buy_order_response = convert_order_to_order_response(current_buy_order)
    :ok = broadcast_order(buy_order_response)

    new_state = %{state | buy_order: buy_order_response}
    @leader.notify(:trader_state_updated, new_state)
    {:noreply, new_state}
  end
```

第一个函数负责挂卖单。第二个函数负责获取买单——请注意，我们需要增强条件，以避免……

现在我们可以继续下一条子句。
和上一条类似，我们可以把它描述成“获取卖单并终止 trader”。
我们会把它拆成两个回调：“获取卖单”和“终止 trader”。

\newpage

下面的代码替换第 5 个 `handle_info/2` 回调：

```{r, engine = 'elixir', eval = FALSE}
# /apps/naive/lib/naive/trader.ex
  def handle_info(
        %TradeEvent{},
        %State{
          id: id,
          symbol: symbol,
          sell_order: %Binance.OrderResponse{
            status: "FILLED"
          }
        } = state
      ) do
    @logger.info("Trader(#{id}) finished trade cycle for #{symbol}")
    {:stop, :normal, state}
  end

  def handle_info(
        %TradeEvent{
          price: trade_price
        },
        %State{
          id: id,
          symbol: symbol,
          sell_order: %Binance.OrderResponse{
            price: sell_price,
            order_id: order_id,
            transact_time: timestamp
          }
        } = state
      )
      when trade_price >= sell_price do
    @logger.info("Trader's(#{id}) #{symbol} SELL order got filled")

    {:ok, %Binance.Order{} = current_sell_order} =
      @binance_client.get_order(
        symbol,
        timestamp,
        order_id
      )

    sell_order_response = convert_order_to_order_response(current_sell_order)
    
    :ok = broadcast_order(sell_order_response)

    new_state = %{state | sell_order: sell_order_response}
    @leader.notify(:trader_state_updated, new_state)
    {:noreply, new_state}
  end
```

第一个函数负责终止 trader。第二个函数负责获取卖单。

这样第一轮重构就完成了，但我得承认，我们的修改影响了策略的行为。
每次买单或卖单成交时，我们都会去 Binance 获取该订单，
但我们**不会**像之前那样立刻挂出卖单或者终止进程。
相反，只有当下一条事件到来时，trader 才会挂卖单或者终止。

这种变更在现实工作里需要业务方批准，但它很好地展示了这样一种情况：
我们可以提出一种能让代码更简单的方案（它的好处会在后面的章节里变得明显）。

我们可以通过运行集成测试套件来确认测试已经坏掉了：

```{r, engine = 'bash', eval = FALSE}
$ MIX_ENV=integration mix test.integration
...
  1) test Naive trader full trade(buy + sell) test (NaiveTest)
     apps/naive/test/naive_test.exs:12
     Assertion with == failed
     code:  assert buy_2 == [Decimal.new("0.4309"), "BUY", "NEW"]
     left:  [Decimal.new("0.431"), "BUY", "NEW"]
     right: [Decimal.new("0.4309"), "BUY", "NEW"]
     stacktrace:
       test/naive_test.exs:85: (test)
```

（在业务方接受的前提下）我们会用下面这种方式修复集成测试：

```{r, engine = 'elixir', eval = FALSE}
# /apps/naive/test/naive_test.exs
  test "Naive trader full trade(buy + sell) test" do
    ...
    # events' comments updated below
    # Step 4 - Broadcast 8 events

    [
      # below event will trigger
      # buy order placed @ 0.4307
      generate_event(1, 0.43183010, "213.10000000"),
      # above the buy price - ignored
      generate_event(2, 0.43183020, "56.10000000"),
      # above the buy price - ignored
      generate_event(3, 0.43183030, "12.10000000"),
      # event at the expected buy price
      # it should trigger fetching the buy order
      generate_event(4, 0.4307, "38.92000000"),
      # event below the expected buy price
      # normally ignored but after fetching the buy order
      # it should trigger placing a sell order @ 0.4319
      generate_event(5, 0.43065, "126.53000000"),
      # event at exact the expected sell price
      # it should trigger fetching the sell order
      generate_event(6, 0.4319, "62.92640000"),
      # event after fetching the sell order
      # causes trader process to exit
      generate_event(7, 0.43205, "345.14235000"),
      # below event will trigger
      # buy order placed @ 0.431
      generate_event(8, 0.43210, "3201.86480000")
    ]
    ...
    assert buy_2 == [Decimal.new("0.431"), "BUY", "NEW"] # <- updated from 0.4309
```

我们把第二次买单的价格改成了 0.431，这样测试又能变绿了。

\newpage

## 抽象“纯”逻辑

在让代码更函数式的过程中，我们应该尽可能把纯业务逻辑和副作用、样板代码分离开。

`Naive.Trader` 模块是一个 GenServer，它通过消息接收交易事件。
根据这些事件和当前状态，它用模式匹配决定应该执行什么动作：挂买单、获取买单、挂卖单、获取卖单、终止 trader、触发 rebuy，或者忽略事件。

回调函数头里的每个模式匹配，都是**策略**特有的业务逻辑，只不过它和 GenServer 收消息这件事混在一起了。

我们会在 `apps/naive/lib/naive/` 目录下创建一个新文件 `strategy.ex`，并把 `Naive.Trader` 模块里的所有 `handle_info/2` 回调函数**复制**到那里：

```{r, engine = 'elixir', eval = FALSE}
# /apps/naive/lib/naive/strategy.ex
defmodule Naive.Strategy do

  def handle_info(...) do
    ... # <= place a buy order logic
  end

  def handle_info(...) do
    ... # <= place a sell order logic
  end

  def handle_info(...) do
    ... # <= fetch the buy order logic
  end

  def handle_info(...) do
    ... # <= terminate trader logic
  end

  def handle_info(...) do
    ... # <= fetch the sell order logic
  end

  def handle_info(...) do
    ... # <= trigger rebuy order logic
  end

  def handle_info(...) do
    ... # <= ignore trade event logic
  end
```

首先，我们会把 `Naive.Strategy` 模块里的所有 `handle_info/2` 函数都重命名成 `generate_decision/2`。
然后我们会逐个处理它们，保留纯的部分，并把它们限制成只返回决策结果。

### 挂买单规则

第一个函数决定 trader 是否应该挂买单。我们可以看到，价格和数量的计算都是基于输入数据的纯函数。我们会把这两个计算下面的所有内容都移除，因为那部分会造成副作用。

既然现在我们在处理的是一个“生成决策”的函数，我们会返回一个元组，里面包含的数据会和 state 一起用于挂买单。

删掉一些用于获取数据的模式匹配（这些已经不需要了）之后，第一个函数应该像这样：

```{r, engine = 'elixir', eval = FALSE}
# /apps/naive/lib/naive/strategy.ex
# the first clause
  def generate_decision(
        %TradeEvent{price: price},
        %State{
          budget: budget,
          buy_order: nil,
          buy_down_interval: buy_down_interval,
          tick_size: tick_size,
          step_size: step_size
        }
      ) do
    price = calculate_buy_price(price, buy_down_interval, tick_size)
    quantity = calculate_quantity(budget, price, step_size)

    {:place_buy_order, price, quantity}
  end
```
### 挂卖单规则

我们会对 `generate_decision/2` 函数的第 2 个子句采用同样的逻辑。
我们只保留卖出价格的计算，因为它是纯逻辑，然后把决策和结果一起返回：

```{r, engine = 'elixir', eval = FALSE}
# /apps/naive/lib/naive/strategy.ex
# the second clause
  def generate_decision(
        %TradeEvent{},
        %State{
          buy_order: %Binance.OrderResponse{
            price: buy_price,
            status: "FILLED"
          },
          sell_order: nil,
          profit_target: profit_target,
          tick_size: tick_size
        }
      ) do
    sell_price = calculate_sell_price(buy_price, profit_target, tick_size)
    {:place_sell_order, sell_price}
  end
```

### 获取买单规则

对于第 3 个子句，我们只返回一个 atom，因为除了函数头里的模式匹配之外，没有别的纯逻辑：

```{r, engine = 'elixir', eval = FALSE}
# /apps/naive/lib/naive/strategy.ex
# the third clause
  def generate_decision(
        %TradeEvent{
          price: trade_price
        },
        %State{
          buy_order: %Binance.OrderResponse{
            price: buy_price
          },
          sell_order: nil
        }
      )
      when trade_price <= buy_price do
    :fetch_buy_order
  end
```

### 终止 trader 规则

对于第 4 个子句，我们会标明 trader 需要终止：

```{r, engine = 'elixir', eval = FALSE}
# /apps/naive/lib/naive/strategy.ex
# the fourth clause
  def generate_decision(
        %TradeEvent{},
        %State{
          sell_order: %Binance.OrderResponse{
            status: "FILLED"
          }
        }
      ) do
    :exit
  end
```

\newpage

### 获取卖单规则

对于第 5 个子句，我们会标明 trader 需要获取卖单：

```{r, engine = 'elixir', eval = FALSE}
# /apps/naive/lib/naive/strategy.ex
# the fifth clause
  def generate_decision(
        %TradeEvent{
          price: trade_price
        },
        %State{
          sell_order: %Binance.OrderResponse{
            price: sell_price
          }
        }
      )
      when trade_price >= sell_price do
    :fetch_sell_order
  end
```

### 触发 rebuy 规则

在第 6 个子句中，我们处理的是触发 rebuy。
这里我们可以决定是否应该触发 rebuy，并把后续步骤里的条件逻辑拿掉。
我们不能像第一节那样通过拆分来重构这个函数，因为我们需要调用 `trigger_rebuy?/3` 函数来检查是否应该触发 rebuy。
第一节里那些被重构的函数可以拆分，是因为它们依赖的是函数头里的模式匹配，而在函数头里不能调用本地函数）：

```{r, engine = 'elixir', eval = FALSE}
# /apps/naive/lib/naive/strategy.ex
# the sixth clause
  def generate_decision(
        %TradeEvent{
          price: current_price
        },
        %State{
          buy_order: %Binance.OrderResponse{
            price: buy_price
          },
          rebuy_interval: rebuy_interval,
          rebuy_notified: false
        }
      ) do
    if trigger_rebuy?(buy_price, current_price, rebuy_interval) do
      :rebuy
    else
      :skip
    end
  end
```

### 最后一个子句规则

最后（第 7 个）子句只是忽略 trade event，因为它并不重要：

```{r, engine = 'elixir', eval = FALSE}
# /apps/naive/lib/naive/strategy.ex
# the final(7th) clause
  def generate_decision(%TradeEvent{}, _state) do
    :skip
  end
```

这样 `generate_decision/2` 的修改就完成了。我们已经把相当一部分逻辑提取到了一个容易测试的纯函数里。接下来我们需要把它用回 `Naive.Trader` 模块中。

### 对 `Naive.Trader` 的改动

我们先把所有计算函数移到 `Naive.Strategy` 模块里，因为我们要在 `generate_decision/2` 函数里用到它们。它们包括：

- `calculate_sell_price/3`
- `calculate_buy_price/3`
- `calculate_quantity/3`
- `trigger_rebuy?/3`

它们现在都可以改成 public 函数，因为它们是纯函数，而且符合 `Naive.Strategy` 模块的“接口”定位（它们是纯函数，所以“暴露”给其他模块调用是安全的）。

我们还要记得把 `Decimal` 的 alias 放进 `Naive.Strategy` 模块，同时复制 `TradeEvent` 结构体的 alias，并给 `Naive.Trader.State` 结构体加上 alias：

```{r, engine = 'elixir', eval = FALSE}
# /apps/naive/lib/naive/strategy.ex
  alias Decimal, as: D
  alias Core.Struct.TradeEvent
  alias Naive.Trader.State
```

下一步是把 `Naive.Trader` 模块里所有 `handle_info/2` 回调函数重命名成 `execute_decision/2`，我们稍后会回头处理它们。

首先，我们需要在 `init/1` 函数下面添加一个单独的 `handle_info/2` 回调，它只负责模式匹配收到的消息里包含 `TradeEvent` 结构体，以及 state 是正确的 `State` 结构体：

```{r, engine = 'elixir', eval = FALSE}
# /apps/naive/lib/naive/trader.ex
# add after the `init/1` function
  def handle_info(%TradeEvent{} = trade_event, %State{} = state) do
    Naive.Strategy.generate_decision(trade_event, state)
    |> execute_decision(state)
  end
```

这样，`Naive.Strategy` 模块就会基于纯业务逻辑决定 trader server 应该做什么。
这个决策会和 state 一起传给 `execute_decision/2` 函数（此时它还只是旧的 `handle_info/2` 函数改了名，但我们接下来会更新它）。

### `Naive.Trader` - 挂买单

我们会更新 `execute_decision/2` 函数，让它接收一个决策 + state，然后根据对决策的模式匹配执行正确动作。先从第 1 个子句开始，我们需要对一个 tuple 做模式匹配：

```{r, engine = 'elixir', eval = FALSE}
# /apps/naive/lib/naive/trader.ex
# the first execute clause
  def execute_decision(
        {:place_buy_order, price, quantity},
        %State{
          id: id,
          symbol: symbol
        } = state
      ) do
    @logger.info(
      "The trader(#{id}) is placing a BUY order " <>
        "for #{symbol} @ #{price}, quantity: #{quantity}"
    )

    {:ok, %Binance.OrderResponse{} = order} =
      @binance_client.order_limit_buy(symbol, quantity, price, "GTC")

    :ok = broadcast_order(order)

    new_state = %{state | buy_order: order}
    @leader.notify(:trader_state_updated, new_state)
    {:noreply, new_state}
  end
```

因为原来回调里的大部分内容已经移动到 `Naive.Strategy` 的逻辑里（用来计算价格和数量），所以这里需要的模式匹配会少很多。

### `Naive.Trader` - 挂卖单

如果是挂卖单，我们会对包含 `:place_sell_order` atom 的 tuple 做模式匹配，同时把模式匹配也简化一些：

```{r, engine = 'elixir', eval = FALSE}
# /apps/naive/lib/naive/trader.ex
  def execute_decision(
        {:place_sell_order, sell_price},
        %State{
          id: id,
          symbol: symbol,
          buy_order: %Binance.OrderResponse{
            orig_qty: quantity
          }
        } = state
      ) do
    @logger.info(
      "The trader(#{id}) is placing a SELL order for " <>
        "#{symbol} @ #{sell_price}, quantity: #{quantity}."
    )

    {:ok, %Binance.OrderResponse{} = order} =
      @binance_client.order_limit_sell(symbol, quantity, sell_price, "GTC")

    :ok = broadcast_order(order)
    new_state = %{state | sell_order: order}
    @leader.notify(:trader_state_updated, new_state)
    {:noreply, new_state}
  end
```

### `Naive.Trader` - 获取买单

如果是获取买单，我们会对 `:fetch_buy_order` atom 做模式匹配，并进一步简化模式匹配：

```{r, engine = 'elixir', eval = FALSE}
# /apps/naive/lib/naive/trader.ex
  def execute_decision(
        :fetch_buy_order,
        %State{
          id: id,
          symbol: symbol,
          buy_order: %Binance.OrderResponse{
            order_id: order_id,
            transact_time: timestamp
          }
        } = state
      ) do
    @logger.info("Trader's(#{id}) #{symbol} buy order got filled")

    {:ok, %Binance.Order{} = current_buy_order} =
      @binance_client.get_order(
        symbol,
        timestamp,
        order_id
      )

    buy_order_response = convert_order_to_order_response(current_buy_order)
    :ok = broadcast_order(buy_order_response)
    new_state = %{state | buy_order: buy_order_response}
    @leader.notify(:trader_state_updated, new_state)
    {:noreply, new_state}
  end
```

### `Naive.Trader` - 终止 trader

如果是终止 trader，我们会对 `:exit` atom 做模式匹配，并进一步简化：

```{r, engine = 'elixir', eval = FALSE}
# /apps/naive/lib/naive/trader.ex
  def execute_decision(
        :exit,
        %State{
          id: id,
          symbol: symbol
        } = state
      ) do
    @logger.info("Trader(#{id}) finished trade cycle for #{symbol}")
    {:stop, :normal, state}
  end
```

\newpage

### `Naive.Trader` - 获取卖单

如果是获取卖单，我们会对 `:fetch_sell_order` atom 做模式匹配，并进一步简化：

```{r, engine = 'elixir', eval = FALSE}
# /apps/naive/lib/naive/trader.ex
  def execute_decision(
        :fetch_sell_order,
        %State{
          id: id,
          symbol: symbol,
          sell_order: %Binance.OrderResponse{
            order_id: order_id,
            transact_time: timestamp
          }
        } = state
      ) do
    @logger.info("Trader's(#{id}) #{symbol} SELL order got filled")

    {:ok, %Binance.Order{} = current_sell_order} =
      @binance_client.get_order(
        symbol,
        timestamp,
        order_id
      )

    sell_order_response = convert_order_to_order_response(current_sell_order)
    :ok = broadcast_order(sell_order_response)
    new_state = %{state | sell_order: sell_order_response}
    @leader.notify(:trader_state_updated, new_state)
    {:noreply, new_state}
  end
```

### `Naive.Trader` - 触发 rebuy

如果是触发 rebuy 过程，我们会对 `:rebuy` atom 做模式匹配，同时把函数简化不少（现在不需要分支了，yay！）：

```{r, engine = 'elixir', eval = FALSE}
# /apps/naive/lib/naive/trader.ex
  def execute_decision(
        :rebuy,
        %State{
          id: id,
          symbol: symbol
        } = state
      ) do
    @logger.info("Rebuy triggered for #{symbol} by the trader(#{id})")
    new_state = %{state | rebuy_notified: true}
    @leader.notify(:rebuy_triggered, new_state)
    {:noreply, new_state}
  end
```

### `Naive.Trader` - 最后的忽略子句

最后这个忽略子句会对所有事件返回 `:skip`：

```{r, engine = 'elixir', eval = FALSE}
# /apps/naive/lib/naive/trader.ex
  def execute_decision(:skip, state) do
    {:noreply, state}
  end
```

这样当前这一轮重构就结束了，它展示了有时把模式匹配里的逻辑抽成单独函数，是增加纯代码比例的一种有效策略。

注意：我们之所以能把逻辑从模式匹配中抽出来，是因为这对我们的应用来说是一个比较特殊的情况。如果面对的是不同结构体/动作（在我们的例子里，所有模式匹配本质上都在“做交易决策”，属于同一个“动作”），我不建议把 GenServer 的模式匹配抽到单独模块里。

## 处理脏代码

在上一节里，我们把 `handle_info/2` 子句拆成了 `generate_decision/2` 和 `execute_decision/2` 两个函数。
这已经很不错了，但策略逻辑仍然留在 `Naive.Trader` 模块里。

让我们把 `execute_decision/2` 函数（以及它依赖的所有代码，比如 `convert_order_to_order_response/1`、`broadcast_order/1`、`convert_to_order/1`，再加上 `require Logger` 的副本）
从 `Naive.Trader` 模块移动到 `Naive.Strategy` 模块里。

由于 `execute_decision/2` 会产生副作用，我们不希望它被模块外部直接调用，所以它需要变成 private。

把 `execute_decision/2` 函数（现在位于 `Naive.Strategy` 模块中）改成 private 后，会给 `Naive.Trader` 模块里的 `handle_info/2` 回调造成问题，因为后者依赖 `execute_decision/2` 是 public。
我们的策略先做决策，再根据决策执行代码——这其实是实现细节，不应该让 `Naive.Trader` 模块知道。正因如此，我们会把 `handle_info/2` 回调的**函数体**移动到 `Naive.Strategy` 模块里一个叫做 `execute/2` 的新函数中：

```{r, engine = 'elixir', eval = FALSE}
# /apps/naive/lib/naive/strategy.ex
  def execute(%TradeEvent{} = trade_event, %State{} = state) do
    generate_decision(trade_event, state)
    |> execute_decision(state)
  end
```

在更新 `Naive.Trader` 模块去使用 `execute/2` 函数之前，我们还要解决一个由移动 `execute_decision/2` 引发的另一个问题。此时，所有子句返回的都是 GenServer 专用的元组。
而我们真正需要返回给 trader 的，是一个表示继续还是终止的 atom，再加上更新后的 state：

```{r, engine = 'elixir', eval = FALSE}
# /apps/naive/lib/naive/strategy.ex
# last lines inside the `execute_decision/2` clauses
{:ok, new_state} # <= previously {:noreply, new_state} (5 times)
{:ok, state} # <= previously {:noreply, state} (once)
:exit # <= previously {:stop, :normal, state} + remove `state` pattern match (once)
```

现在我们可以更新 `handle_info/2` 回调函数，让它调用我们刚刚创建的 `Naive.Strategy` 模块的新“接口”，并根据结果做相应处理：

```{r, engine = 'elixir', eval = FALSE}
# /apps/naive/lib/naive/trader.ex
  def handle_info(%TradeEvent{} = trade_event, %State{} = state) do
    case Naive.Strategy.execute(trade_event, state) do
      {:ok, new_state} -> {:noreply, new_state}
      :exit -> {:stop, :normal, state}
    end
  end
```

此时，我们其实已经可以把 `Naive.Trader` 模块里的模块属性复制到 `Naive.Strategy` 模块里，代码就能重新跑起来。不过在这么做之前，我们要借这个机会看看怎么让脏代码变得可测试。

## 让脏代码可测试

让脏代码可测试和注入依赖有很强的关系。在测试环境里，我们希望使用 dummy 实现，而不是执行会产生副作用的代码，这样测试就会更简单。我们会看看可以用哪些不同方式，把会产生副作用的“代码”传入不纯函数里。

### 传入函数参数

在 Elixir 里，函数是一等公民，这意味着我们可以把函数作为参数传给另一个函数。
这样，我们就可以把会产生副作用的函数传入 `Naive.Strategy` 模块里。

我们来看一下在实践里会是什么样子。我们需要看 `execute_decision/2` 函数，因为那里才是副作用发生的地方。看第 1 个子句（负责挂买单），我们会发现它调用了 `Logger.info/1`、`Binance.order_limit_buy/4`、`PubSub.broadcast/3`（通过 `broadcast_order/1` 函数）和 `Leader.notify/2`。要让代码容易测试，我们需要能给这几个调用传入 dummy 实现。

由于我们并不是直接调用 `execute_decision/2`，所以需要把上面所有函数作为参数传给 `execute/2`，然后再由它继续传给 `execute_decision/2`。

我们可以看到，即使给这些参数加上默认值并指向“真实”实现，依然会有**大量**噪音，才能让测试更容易。这样会对代码维护造成负面影响——下面是一个例子（别真的去手敲它）：

```{r, engine = 'elixir', eval = FALSE}
# /apps/naive/lib/naive/strategy.ex
# injecting dummy implementation, fallback to real implementation
def execute(
  %TradeEvent{} = trade_event,
  %State{} = state,
  logger_info \\ &Logger.info/1, # <= function injected
  order_limit_buy \\ &Binance.order_limit_buy/4, # <= function injected
  pubsub_broadcast \\ &PubSub.broadcast/3, # <= function injected
  notify_leader \\ &Leader.notify/2 # <= function injected
) do
  ...
```

这里已经有四个函数了，而我们只处理了第一个 `execute_decision/2` 子句里的副作用函数。
我们很容易看出，这种做法会很快变得无法管理，因为 `execute/2` 到 `execute_decision/2` 之间会传递 10 个以上“注入”参数，而且只有部分参数会在每个子句里用到。

另外一些缺点：

- 当函数作为参数传递时，我们需要指定 arity，所以如果想用多个 arity，就必须把同一个函数按不同 arity 传多次。例如 `Logger.info/1` 和 `Logger.info/2` 都要分别传
- 每个传入函数都要起名，而且多 arity 时还要起更多名字（比如 `Logger.info/1` 和 `Logger.info/2` 的变量名该怎么取？`logger_info_2`？）
- 过多参数会严重影响代码可读性

我们可以看到，把函数作为参数传入，在测试代码可测试性这件事上，是个糟糕的主意。
它反而会适得其反，让代码更难读、更难维护。

重要说明：把函数作为参数并不总是坏事！一个好的例子是，根据运行时数据需要执行不同动作的场景。

\newpage

### 把函数按上下文打包传入

自然的下一步，是把这些函数装进一个结构里，比如 Map 或 Keyword list。
无论选哪个，我们最终都会碰到同样的问题：键名要命名、由于不同 arity 要拆成多个函数、`execute_decision/2` 各个子句里还要有默认值：

```{r, engine = 'elixir', eval = FALSE}
# /apps/naive/lib/naive/strategy.ex
  defp execute_decision(
        {:place_buy_order, price, quantity},
        %State{
          id: id,
          symbol: symbol
        } = state,
        %{} = context # <= context added
      ) do
    # vvv fetch from context vvv
    logger_info = Map.get(context, :logger_info, &Logger.info/1)
    order_limit_buy = Map.get(context, :order_limit_buy, &Binance.order_limit_buy/4)
    leader_notify = Map.get(context, :leader_notify, &Leader.notify/2)
```

看起来还是像个坏主意。它也许比直接一个个传函数稍微好一点，但也好不了多少。

### 把模块按上下文打包传入

把模块作为参数传递的一个显著优势是，我们不再需要给键名命名，也不用关心不同函数的 arity。
相较于函数，涉及的模块数量也会少很多。

可惜的是，我们还是要用 Map 函数从“context”里把模块拿出来：

```{r, engine = 'elixir', eval = FALSE}
# /apps/naive/lib/naive/strategy.ex
  defp execute_decision(
        {:place_buy_order, price, quantity},
        %State{
          id: id,
          symbol: symbol
        } = state,
        %{} = context # <= context added
      ) do
    logger = Map.get(context, :logger, &Logger)
    binance = Map.get(context, :binance, Binance) # <= fetch from context
    leader = Map.get(context, :leader, &Leader) # <= fetch from context
```

这已经好很多了，但我们仍然需要做不少额外工作才能把模块取出来。
而且代码里会充满“默认”模块，因为**每一个**从 context 里取模块的子句都必须指定默认值。

### 根据配置把模块注入到模块属性里

终于，我们又回到了起点——这就是我们之前在 `Naive.Trader` 模块里已经使用过的方法（你现在也可以把它们加到 `Naive.Strategy` 模块里，并把 `Naive.Trader` 里的 `@binance_client` 和 `@leader` 去掉，因为它们已经不需要了）：

```{r, engine = 'elixir', eval = FALSE}
# /apps/naive/lib/naive/strategy.ex
defmodule Naive.Strategy do
  ...

  @binance_client Application.compile_env(:naive, :binance_client)
  @leader Application.compile_env(:naive, :leader)
  @logger Application.compile_env(:core, :logger)
  @pubsub_client Application.compile_env(:core, :pubsub_client)
```

我们之所以考察不同的依赖注入方式，是为了理解它们各自的缺点。

有时候，把值（比如模块）通过模块属性注入，可能会感觉像“全局状态”或“单例”之类的反模式。
我们需要理解的是，不同编程语言提供了解决常见问题的不同方式。依赖注入就是每种语言都要解决的常见问题之一，而 Elixir 是通过编译期模块属性来解决它的。

只要你把模块属性用在编译期依赖注入上，用于测试，就真的没有比这更好的方式了——而我们现在也知道原因了（基于前面那些替代方案的问题）。

配合模块属性，我们的代码现在应该已经完全函数式了。

## `with` 的力量

上一节里，我们讨论了如何通过把结果包进 `Either` 结构里来进行映射（map）/flatMap，而不管函数结果如何。那如果我们能用同样的思路，避免执行任何代码（副作用）呢？

这就是臭名昭著的 IO Monad 之类、与范畴论相关的抽象背后的基本想法。

我不会展开讲太多细节。
不过，我们可以把它理解成：每次调用一个“特殊”的 `map` 或 `flatMap`，它不会立即执行任何东西，而是把传给它的内容再包进另一个函数里，然后把这个函数返回，比如这样：

```{r, engine = 'elixir', eval = FALSE}
  def map(acc, function) do
    fn ->
      case acc.() do
        {:ok, data} -> {:ok, function.(data)}
        {:error, error} -> {:error, error}
      end
    end
  end
```

简单说，我们最终得到的是一个函数里套着一个函数、再套着一个函数……
在这一点上，我很难看出在动态类型语言里为什么有人会想这么做。

在静态类型语言里，有人会说：与其有函数套函数，不如用一个带类型的对象来表示未来结果上可以执行哪些动作。这种做法经常被赞颂为对有副作用代码的编译期保证。

但在 Elixir 里，由于没有强类型，再加上它会极大影响代码的写法和可理解性，除了玩具程序之外，真的**没有实际**理由去使用这些概念。
最终得到的函数会变成一个无法测试的黑盒，而且 BEAM 虚拟机也没法给你更好的内省支持。

## 最后思考

**我们现在已经把交易策略里的“是什么”和“怎么做”分开了。** 我们完成了这些：

- 把 `Naive.Trader` 里的纯业务逻辑提取到了 `Naive.Strategy` 模块
- 把复杂回调拆成了职责单一、更容易推理的函数
- 创建了返回数据结构而不是产生副作用的决策函数
- 用编译期模块属性实现了依赖注入
- 用 `with` 处理符合 Elixir 惯例的错误，而不是用 monadic 抽象

这里最重要的洞见是：Elixir 里的函数式编程并不是要完全避免副作用——而是要知道把它们放在哪里。
现在我们的策略函数已经非常容易测试了。
它们接收一个 state 和一个 event，然后返回一个决策。没有 mock，没有搭建，只有纯逻辑。

`Naive.Trader` 仍然负责所有脏活——PubSub、Binance、日志——
但它现在只是纯决策逻辑外面的一层薄壳。当哪里出问题时，
我们知道该去哪里看：trader 里的副作用，strategy 里的逻辑。

也值得注意一下这种做法的取舍：

- 更多模块意味着更多跳转——但每个模块的职责更清晰
- 通过模块属性做依赖注入会有点像“全局”——但这是 Elixir 惯用的方式
- 这种拆分引入了间接层——但它显著提升了可测试性

我们建立的这种模式——纯逻辑外面包着一层薄薄的副作用壳——在很多 Elixir 代码库里都会出现。
Phoenix controller 也遵循这个模式：上下文里放纯业务逻辑，边缘处处理副作用（数据库、HTTP）。

**那范畴论怎么办？**

我们有意没有引入 monad、functor 和其他范畴论抽象。
在 Haskell 这样的静态类型语言里，这些抽象能对副作用提供编译期保证。但 Elixir 是动态类型，这意味着我们只会拿到复杂度，却得不到这些保证。

像 OCaml 和 Clojure 这样的函数式语言，采取的正是我们演示过的务实做法：需要的时候执行副作用，尽可能多地保留纯函数。正如 Rich Hickey（Clojure 的创建者）所说：“让 100 个函数操作一个数据结构，总比让 10 个函数操作 10 个数据结构更好。” 这种哲学——简单数据、纯转换——正是我们构建出来的东西。

**那么，下一步是什么？**

我们已经把纯逻辑和副作用分开了，但还没有讨论我们到底需要多少进程。
在下一章里，我们会考察什么时候应该用进程来组织，什么时候应该把所有东西都放进一个进程里，用纯函数来解决。
我们会构建一个 OHLC 指标，并发现有时最简单的解决方案其实就是……更少的进程。

[Note] 请记得运行 `mix format`，保持代码整洁。

本章源码可以在本书的源代码仓库中找到
（分支：[chapter_17](https://github.com/Cinderella-Man/hands-on-elixir-and-otp-cryptocurrency-trading-bot-source-code/tree/chapter_17)）
