# 用纯逻辑赢得 80/20 {#21-80-20-win-with-pure-code}

在上一章里，我们绕了一个大圈——构建了完整的 exchange 抽象，承认它太早了，把它整个拆掉，然后改用 `Mimic` 配合编译期模块属性。
现在我们有了一个干净的测试方案，不再被迫为了测试去定义不必要的 behaviours。

但我们还没真正吃到这份投资的回报。还记得我们把 `Naive.Strategy` 拆成了像 `generate_decision/4` 这样的纯函数，
以及那些和 Binance 交互的有副作用函数吗？这种拆分不只是为了美观——它是一项投资。纯函数几乎是最容易测试的：不需要 mock，不需要搭建，不需要状态。
你只要传入输入，再断言输出就行。

在本章中，我们就要兑现这份投资。我们会为 `generate_decision/4` 的每个子句写测试，并展示如何在不接触任何外部依赖的情况下，覆盖掉一半以上的策略代码。
帕累托原则在这里几乎是字面意义上的成立——对纯代码测试做一点小努力，就能换来我们大部分的信心。

## 目标
- 测试纯逻辑

## 测试纯逻辑

有了测试基础设施，我们就开始用它。`generate_decision/4` 函数有多个子句——每个子句都是一个纯分支，把输入映射成一个决策 atom。
我们会给每一个子句都写测试。

我们先删除在创建每个 umbrella 应用时自动生成的所有“hello world”测试——它们都长得一样：

```
  test "greets the world" do
    assert $app.hello() == :world
  end
```

处理完这个烦人的东西之后，我们就可以专注于测试我们的策略了。

打开 `apps/naive/test/naive/strategy_test.exs`，我们会在里面添加 `generate_decision/4` 的测试。
我们先从第一个子句开始测试（返回 `:place_buy_order`）：

```{r, engine = 'elixir', eval = FALSE}
  # /apps/naive/test/naive/strategy_test.exs
  @tag :unit
  test "Generating place buy order decision" do
    assert Strategy.generate_decision(
             %TradeEvent{
               price: 1.0
             },
             generate_position(%{
               budget: "10.0",
               buy_down_interval: "0.01"
             }),
             :ignored,
             :ignored
           ) == {:place_buy_order, 0.99000000, "10.00000000"}
  end
```

上面的测试检查的是：在没有 buy/sell order 的情况下，函数会返回 `:place_buy_order`。
在测试中，我们使用了一个需要在下面添加的辅助函数：

```{r, engine = 'elixir', eval = FALSE}
  # /apps/naive/test/naive/strategy_test.exs
  defp generate_position(data) do
    %{
      id: 1_678_920_020_426,
      symbol: "XRPUSDT",
      profit_target: "0.005",
      rebuy_interval: "0.01",
      rebuy_notified: false,
      budget: "10.0",
      buy_order: nil,
      sell_order: nil,
      buy_down_interval: "0.01",
      tick_size: "0.00010000",
      step_size: "1.00000000"
    }
    |> Map.merge(data)
    |> then(&struct(Strategy.Position, &1))
  end
```

此时，我们应该已经可以运行上面的测试了（连同上一章里的那个一起）：

```
$ MIX_ENV=test mix test.unit
...
==> naive
...
2 tests, 0 failures (1 excluded)
```

接下来我们处理 `generate_decision/4` 函数剩下的子句。
每个测试都对应一个特定分支：买单成交后挂卖单、价格跨过阈值时获取订单状态、完成或退出 position、触发 rebuy，以及兜底的 skip。
每个测试的结构都一样——传入正确输入，断言返回正确的 atom：

```{r, engine = 'elixir', eval = FALSE}
  # /apps/naive/test/naive/strategy_test.exs
  @tag :unit
  test "Generating place sell order decision" do
    assert Strategy.generate_decision(
             %TradeEvent{},
             generate_position(%{
               buy_order: %Binance.OrderResponse{
                 status: "FILLED",
                 price: 1.00
               },
               sell_order: nil,
               profit_target: "0.01",
               tick_size: "0.0001"
             }),
             :ignored,
             :ignored
           ) == {:place_sell_order, 1.0120}
  end

  @tag :unit
  test "Generating fetch buy order decision" do
    assert Strategy.generate_decision(
             %TradeEvent{
               price: 1.01
             },
             generate_position(%{
               buy_order: %Binance.OrderResponse{
                 price: 1.02
               }
             }),
             :ignored,
             :ignored
           ) == :fetch_buy_order
  end

  @tag :unit
  test "Generating finish position decision" do
    assert Strategy.generate_decision(
             %TradeEvent{},
             generate_position(%{
               buy_order: %Binance.OrderResponse{
                 status: "FILLED"
               },
               sell_order: %Binance.OrderResponse{
                 status: "FILLED"
               }
             }),
             :ignored,
             %{status: "on"}
           ) == :finished
  end

  @tag :unit
  test "Generating exit position decision" do
    assert Strategy.generate_decision(
             %TradeEvent{},
             generate_position(%{
               buy_order: %Binance.OrderResponse{
                 status: "FILLED"
               },
               sell_order: %Binance.OrderResponse{
                 status: "FILLED"
               }
             }),
             :ignored,
             %{status: "shutdown"}
           ) == :exit
  end

  @tag :unit
  test "Generating fetch sell order decision" do
    assert Strategy.generate_decision(
             %TradeEvent{
               price: 1.02
             },
             generate_position(%{
               buy_order: %Binance.OrderResponse{},
               sell_order: %Binance.OrderResponse{
                 price: 1.01
               }
             }),
             :ignored,
             :ignored
           ) == :fetch_sell_order
  end

  @tag :unit
  test "Generating rebuy decision" do
    assert Strategy.generate_decision(
             %TradeEvent{
               price: 0.89
             },
             generate_position(%{
               buy_order: %Binance.OrderResponse{
                 price: 1.00
               },
               sell_order: %Binance.OrderResponse{
                 price: 1.1
               },
               rebuy_interval: "0.1",
               rebuy_notified: false
             }),
             [:position],
             %{status: "on", chunks: 2}
           ) == :rebuy
  end

  @tag :unit
  test "Generating skip(rebuy) decision because rebuy is already notified" do
    assert Strategy.generate_decision(
             %TradeEvent{
               price: 0.89
             },
             generate_position(%{
               buy_order: %Binance.OrderResponse{
                 price: 1.00
               },
               sell_order: %Binance.OrderResponse{
                 price: 1.1
               },
               rebuy_interval: "0.1",
               rebuy_notified: true
             }),
             [:position],
             %{status: "on", chunks: 2}
           ) == :skip
  end

  @tag :unit
  test "Generating skip decision" do
    assert Strategy.generate_decision(
             %TradeEvent{
               price: 0.9
             },
             generate_position(%{
               buy_order: %Binance.OrderResponse{
                 price: 1.00
               },
               sell_order: %Binance.OrderResponse{
                 price: 1.1
               },
               rebuy_interval: "0.1",
               rebuy_notified: false
             }),
             [:position],
             %{status: "on", chunks: 1}
           ) == :skip
  end
```

这样一来，我们的测试就有 10 个了：

```
$ MIX_ENV=test mix test.unit
...
==> naive

...
10 tests, 0 failures (1 excluded)
```

上面的测试都很直接，也很平静——但这其实是好事。它们证明了纯代码测试既容易写，也容易维护。

另外，除了 `generate_decision/4`，我们还有 `generate_decisions/4`、`parse_results/1` 以及其他辅助方法，它们也都是纯函数。
简单算一算，我们会发现：在 424 行代码里，262 行是纯代码——也就是高达 61%。

## 最后思考

**这本书里最短的一章，就是为了说明这一点。** 我们完成了这些：

- 删除了 umbrella 脚手架自动生成的样板“hello world”测试
- 只用纯函数调用，为 `generate_decision/4` 的每个子句写了测试
- 统计了 `Naive.Strategy` 中纯代码和有副作用代码的比例，量化了这份回报

这里值得记住的模式，是它带来的测试金字塔：

1. 像 `generate_decision/4` 这样的纯函数只需要输入和断言——它们是最便宜、最容易维护的测试
2. 会调用 Binance 或写数据库的有副作用函数需要 `Mimic` stub——准备工作更多，但仍然可控
3. 启动整套系统的集成测试最昂贵，覆盖面也应该最少

背后的原则很简单：把副作用推到边缘，把核心保持纯净，你的测试套件就会又快、又稳、又便宜。
我们一直在这么做——也许没明确说出来——自从我们把 `Naive.Strategy` 拆成决策函数和执行函数开始，就是这样。

**那么，下一步是什么？**

我们的策略已经有测试了，mock 方案也很干净，代码结构也不错。
但我们仍然把它当作一个 umbrella 应用在跑，里面有多个数据库和重复的配置。
在下一章，我们会彻底抛弃 umbrella，迁移到一个单一的 Phoenix 应用——这会简化部署，也为集群部署打好基础。

[Note] 请记得运行 `mix format`，保持代码整洁。

本章源码可以在本书的源代码仓库中找到
（分支：
[chapter_21](https://github.com/Cinderella-Man/hands-on-elixir-and-otp-cryptocurrency-trading-bot-source-code/tree/chapter_21)）。
