# 回到单体 {#22-back-to-the-monolith}

在上一章中，我们证明了交易策略的纯核心非常便宜就能测试——不需要 mock，不需要状态，只需要输入和输出。我们的代码状态不错。
但包裹它的那个项目呢？就没那么好了。

自从第 1 章开始，我们就一直带着 umbrella 结构，而在当时这是一笔合理的下注——先把应用隔离开，如果以后需要再提取成服务。
但三年、二十二章之后，这个“以后”始终没来。真正到来的，是配置文件之间的配置漂移、三个数据库服务但逻辑上其实只有一个系统，以及一种部署故事——每增加一个子应用，所有运维问题都要乘以它的数量。

业界后来基本也接受了这个观点。即便是最早大力倡导微服务的团队，也写过关于“回到单体”的文章：当协调成本超过隔离收益时，单体反而更划算（Basecamp 的 DHH 推广的 “Majestic Monolith” 就是这一模式）。
教训不是 umbrella 或微服务错了——而是它们都有成本，只有在问题真的需要时，你才应该支付这笔成本。

在本章中，我们会把所有内容整合进一个单一的 Phoenix 应用。
这会涉及大量文件搬移和重命名——机械上很简单，但战略上非常重要。
到本章结束时，我们会拥有一个 repo、一个数据库、一个配置面，并为后面的部署和集群打下干净的基础。

## 目标
- 将路线回退到单体
- 创建一个新的 Phoenix 应用
- 重新整合 `core` 应用
- 重新整合 `binance_mock` 应用
- 重新整合 `streamer` 应用
- 重新整合 `naive` 应用
- 重新整合 `data_warehouse` 应用
- 重新整合 `indicator` 应用
- 重新整合 aliases 和 configs

## 将路线回退到单体

我们的计划很直接：先在旁边创建一个新的 Phoenix 应用，然后一次一个地把每个 umbrella 应用重新整合进去——先从 `core`（共享依赖）开始，然后是 `binance_mock`、`streamer`、`naive`、`data_warehouse`，最后是 `indicator`。

## 创建一个新的 Phoenix 应用

首先，先确认我们安装了最新版本的 Phoenix 应用生成器：

```
$ mix archive.install hex phx_new
```

注意：写这一章时，Phoenix 框架的当前版本是 1.8.3。

准备好之后，我们就可以创建一个新的 Phoenix 应用和一个数据库了：

```
$ mix phx.new hedgehog
...
$ cd hedgehog
$ mix ecto.create
```

Phoenix 应用骨架搭好之后，我们就可以开始把 umbrella 应用里的内容重新整合进来了。

## 重新整合 `core` 应用

我们先从 `core` 应用开始，因为其他应用都在引用它。

它只包含一个模块 `Core.Struct.TradeEvent`（位于 `apps/core/lib/core/struct/trade_event.ex`），
我们会把它在新 Phoenix 应用里改名为 `Hedgehog.Exchange.TradeEvent`（我们需要在 `/lib/hedgehog` 下创建一个新的 `exchange` 目录，并把更新后的 `trade_event.ex` 文件放进去）。

除了 `TradeEvent` 模块之外，`core` 应用还负责监督 `PubSub` 监督树。
快速查看 `/lib/hedgehog/application.ex` 后，我们会发现 Phoenix 已经使用了 PubSub：

```{r, engine = 'elixir', eval = FALSE}
  # /lib/hedgehog/application.ex
    children = [
      ...
      {Phoenix.PubSub, name: Hedgehog.PubSub},
    ...
```

此外，`phoenix_pubsub` 依赖也已经包含在 `mix.lock` 文件里。

以上改动就完成了 `core` 应用并入新 Phoenix 应用的工作。我们现在应该可以运行应用：

```
$ iex -S mix phx.server
...
[info] Running HedgehogWeb.Endpoint with Bandit 1.10.0 at 127.0.0.1:4000 (http)
...
iex(1)> alias Hedgehog.Exchange.TradeEvent
...
iex(2)> %TradeEvent{}
%Hedgehog.Exchange.TradeEvent{
...
}
```

## 重新整合 `binance_mock` 应用

`binance_mock` 应用被 `naive` 和 `streamer` 两个应用同时使用，所以我们接下来要先处理它。

首先，我们需要为之前放在

`/apps/binance_mock/test/assets/exchange_info.json` 的缓存 exchange info 文件找一个新位置。我们会创建一个新的 `/priv/cache` 目录，并把 `exchange_info.json` 文件放进去。

接下来，我们处理控制是否使用缓存 exchange info 文件的配置——
在新应用里，它会长成这样：

```{r, engine = 'elixir', eval = FALSE}
  # /config/config.exs
config :hedgehog,
  ...
  exchanges: [ # <= added
    binance_mock: [ 
      use_cached_exchange_info: true
    ]
  ]
```

接着处理最重要的文件——`apps/binance_mock/lib/binance_mock.ex`，我们会把它移动到 `/lib/hedgehog/exchange` 目录。

在这个模块里，我们需要做以下修改：

- 把模块名改成 `Hedgehog.Exchange.BinanceMock`
- 把对 `Core.Struct.TradeEvent` 结构体的 alias 更新为 `Hedgehog.Exchange.TradeEvent`
- 把 `Core.PubSub` 的引用更新为 `Hedgehog.PubSub`
- 把布尔配置标志提取成一个模块属性，并在 `get_exchange_info/0` 函数里使用它：

```{r, engine = 'elixir', eval = FALSE}
  # /lib/hedgehog/exchange/binance_mock.ex
  @use_cached_exchange_info Application.compile_env!(:hedgehog, [
                              :exchanges,
                              :binance_mock,
                              :use_cached_exchange_info
                            ])
  ...
  def get_exchange_info() do
    case @use_cached_exchange_info do
    ...
```
- 把 `get_cached_exchange_info/0` 函数更新为指向 `exchange_info.json` 文件的新位置：
```{r, engine = 'elixir', eval = FALSE}
  # /lib/hedgehog/exchange/binance_mock.ex    
  defp get_cached_exchange_info do
    {:ok, data} =
      File.cwd!()
      |> Path.split()
      |> Kernel.++([
        "priv",
        "cache",
        "exchange_info.json"
      ])
      |> Path.join()
      |> File.read()
    ...
```

这样就完成了对 `Hedgehog.Exchange.BinanceMock` 模块的修改，我们还需要把它加到应用的监督树里：

```{r, engine = 'elixir', eval = FALSE}
  # /lib/hedgehog/application.ex
  def start(_type, _args) do
    children = [
      ...
      Hedgehog.Exchange.BinanceMock
    ...
```

`Hedgehog.Exchange.BinanceMock` 模块依赖几个我们需要加到 `mix.exs` 里的包：

```{r, engine = 'elixir', eval = FALSE}
  # /mix.exs
  defp deps do
    [
      ...
      {:binance, "~> 1.0"},
      {:decimal, "~> 2.0"},
      ...
```

请记得在试验这些改动之前先运行 `mix deps.get`：

```
$ iex -S mix phx.server
...
iex(1)> alias Hedgehog.Exchange.BinanceMock
iex(2)> Process.whereis(BinanceMock)
#PID<...>
iex(3)> |> Process.alive?()
true
iex(4)> BinanceMock.get_exchange_info()
%{
  ...
}
```

上面的输出确认：我们现在有一个在后台运行的 `BinanceMock` 进程，并且可以获取 exchange info。

## 重新整合 `streamer` 应用

`streamer` 应用有多个文件需要移动。我们先在新的 Phoenix 应用里创建一个 `/lib/hedgehog/streamer` 目录，
然后把 `/apps/streamer/lib/streamer` 目录（这样最终会得到两个嵌套的 `streamer` 目录）和 `/apps/streamer/lib/streamer.ex` 文件都复制进去。

由于我们会更新/重命名所有这些文件，我们也会借这个机会把它们都放进 `Binance` 命名空间。

现在我们需要逐个修改这些文件，先把 `/lib/hedgehog/streamer/streamer.ex` 重命名为

`/lib/hedgehog/streamer/binance.ex`，并更新模块名和 alias：

```{r, engine = 'elixir', eval = FALSE}
# /lib/hedgehog/streamer/binance.ex
defmodule Hedgehog.Streamer.Binance do
  ...
  alias Hedgehog.Streamer.Binance.DynamicStreamerSupervisor
```

下一步是把 `/lib/hedgehog/streamer/streamer` 目录更新为

`/lib/hedgehog/streamer/binance`。接下来我们处理这个目录里的文件。

### supervisor

先从 `supervisor.ex` 文件开始，我们需要更新模块名和 alias：

```{r, engine = 'elixir', eval = FALSE}
# /lib/hedgehog/streamer/binance/supervisor.ex
defmodule Hedgehog.Streamer.Binance.Supervisor do
   ...
   alias Hedgehog.Streamer.Binance.DynamicStreamerSupervisor
```

继续往下，我们可以删掉 `repo.ex` 文件，因为我们会使用 `Hedgehog.Repo` 模块来操作数据库。

### worker

接下来，我们把 `/lib/hedgehog/streamer/binance/binance.ex` 重命名为

`/lib/hedgehog/streamer/binance/worker.ex`——主要是为了避免在加上命名空间后出现 “binance/binance” 这样的名字。
文件名更改之后，我们需要更新模块名以及几处对 `Core` 模块的引用：

```{r, engine = 'elixir', eval = FALSE}
# /lib/hedgehog/streamer/binance/worker.ex
defmodule Hedgehog.Streamer.Binance.Worker do
...
  defp process_event(%{"e" => "trade"} = event) do
    trade_event = %Hedgehog.Exchange.TradeEvent{
...
    Phoenix.PubSub.broadcast(
      Hedgehog.PubSub,
...
```

### dynamic streamer supervisor

接下来，我们更新 `dynamic_streamer_supervisor.ex`，在里面更新模块名和所有 alias：

```{r, engine = 'elixir', eval = FALSE}
# /lib/hedgehog/streamer/binance/dynamic_streamer_supervisor.ex
defmodule Hedgehog.Streamer.Binance.DynamicStreamerSupervisor do
...
  alias Hedgehog.Repo
  alias Hedgehog.Streamer.Binance.Worker
  alias Hedgehog.Streamer.Settings
...
  defp start_child(args) do
    DynamicSupervisor.start_child(
      __MODULE__,
      {Worker, args} # <= updated
...
```

### schema/settings.ex 和 schema/streaming_status_enum.ex

我们会把 `/lib/hedgehog/streamer/binance/schema/settings.ex` 文件移动到

`/lib/hedgehog/streamer/settings.ex`，同时把

`/lib/hedgehog/streamer/binance/schema/streaming_status_enum.ex` 文件移动到

`/lib/hedgehog/streamer/settings_status_enum.ex`（文件重命名）。现在我们可以删除空的

`/lib/hedgehog/streamer/binance/schema` 目录了。这两个模块都需要更新模块名和引用：

```{r, engine = 'elixir', eval = FALSE}
# /lib/hedgehog/streamer/settings.ex
defmodule Hedgehog.Streamer.Settings do
  ...
  alias Hedgehog.Streamer.SettingsStatusEnum
  ...
  schema "streamer_settings" do
    ...
    field(:status, SettingsStatusEnum)
  ...
```

以及：

```{r, engine = 'elixir', eval = FALSE}
# /lib/hedgehog/streamer/settings_status_enum.ex
...
defenum(Hedgehog.Streamer.SettingsStatusEnum, :status, [:on, :off])
```

### application

我们还需要查看的最后一个文件是 `/lib/hedgehog/streamer/binance/application.ex`，
这里我们会看由 `streamer` 应用监督的 children：

```{r, engine = 'elixir', eval = FALSE}
# /lib/hedgehog/streamer/binance/application.ex
    children = [
      {Streamer.Repo, []},
      {Streamer.Supervisor, []}
    ]
```

`Streamer.Repo` 不用担心，因为我们会使用 `Hedgehog.Repo`。
另一方面，之前重命名过的 `Streamer.Supervisor` 现在是 `Hedgehog.Streamer.Binance.Supervisor`，
我们需要把它加到新应用主 `Hedgehog.Application` 模块里：

```{r, engine = 'elixir', eval = FALSE}
# /lib/hedgehog/application.ex
    children = [
      ...
      Hedgehog.Streamer.Binance.Supervisor
    ]
```

现在我们可以删除 `/lib/hedgehog/streamer/binance/application.ex`，因为它已经不再需要了。

### 数据库迁移和 seeding

Streaming 依赖数据库表和 settings（seed 数据）。我们先把

`/apps/streamer/priv/repo/migrations/20210203184805_create_settings.exs` 迁移文件复制到

`/priv/repo/migrations`（并把文件重命名为 `20210203184805_create_streamer_settings.exs`）目录下，并更新其中代码：

```{r, engine = 'elixir', eval = FALSE}
# /priv/repo/migrations/20210203184805_create_streamer_settings.exs
defmodule Hedgehog.Repo.Migrations.CreateStreamerSettings do
  ...
  alias Hedgehog.Streamer.SettingsStatusEnum

  def change do
    SettingsStatusEnum.create_type()

    create table(:streamer_settings, primary_key: false) do
      ...
      add(:status, SettingsStatusEnum.type(), default: "off", null: false)
    ...
    create(unique_index(:streamer_settings, [:symbol]))
  ...
```


接下来，我们把 `/apps/streamer/priv/seed_settings.exs` 里的 seeding 脚本复制到

`/priv/repo/seeds.exs`，并做如下更新：

```{r, engine = 'elixir', eval = FALSE}
# /priv/repo/seeds.exs
alias Hedgehog.Repo
alias Hedgehog.Streamer.Settings

binance_client = Application.compile_env(:hedgehog, :binance_client)
```

### 配置

上面的脚本会读取应用配置，期望里面有 `binance_client`——我们来把所需配置加进来：

```{r, engine = 'elixir', eval = FALSE}
# /config/config.exs
config :hedgehog,
  binance_client: Hedgehog.Exchange.BinanceMock, # <= added
  ecto_repos: [Hedgehog.Repo],
  ...
```

### 依赖

我们还需要给 streaming 代码添加几个新的依赖：

```{r, engine = 'elixir', eval = FALSE}
# /mix.exs
  defp deps do
    [
      ...
      {:ecto_enum, "~> 1.4"},
      {:websockex, "~> 0.4.2"}
```

完成以上改动后，`Streamer` 应用的重新整合就完成了。
在进行手动测试之前，我们先把 `docker-compose.yml` 文件也复制过来，因为我们还会依赖数据库。
我们需要记得拉取新依赖、运行迁移、执行 seeding，然后可以测试目前为止的一切是否正常：

```
$ mix deps.get
...
$ mix setup
...
$ iex -S mix phx.server
...
iex(1)> Hedgehog.Streamer.Binance.start_streaming("XRPUSDT")
...
[info] Binance streamer is connecting to websocket stream for XRPUSDT trade events
{:ok, #PID<0.801.0>}
[debug] Trade event received XRPUSDT@0.55080000
BREAK: (a)bort (A)bort with dump (c)ontinue (p)roc info (i)nfo
       (l)oaded (v)ersion (k)ill (D)b-tables (d)istribution
^C
$ iex -S mix phx.server
...
[info] Binance streamer is connecting to websocket stream for XRPUSDT trade events
[debug] Trade event received XRPUSDT@0.55240000
iex(1)> Hedgehog.Streamer.Binance.stop_streaming("XRPUSDT")
[info] Stopping streaming XRPUSDT trade events
...
```

上面的输出确认：我们可以开始和停止 streaming，而且在启动时，只要数据库里启用了 streaming，它就会自动开始。

## 重新整合 `naive` 应用

我们先在 `/lib/hedgehog/` 下创建一个新的 `strategy` 目录，开始重新整合 `naive` 应用，
把 `naive.ex` 文件和 `naive` 目录都放进去（它们原本都位于 `/apps/naive/lib/`）。

### naive 模块

我们可以更新 `naive.ex` 文件里的模块名和 alias：

```{r, engine = 'elixir', eval = FALSE}
# /lib/hedgehog/strategy/naive.ex
defmodule Hedgehog.Strategy.Naive do
  ..
  alias Hedgehog.Strategy.Naive.DynamicTraderSupervisor
  alias Hedgehog.Strategy.Naive.Trader
```

### 把 strategy 模块重命名为 formula

接下来，进入 `naive` 目录。首先，我们把 `strategy.ex` 文件重命名为 `formula.ex`，并更新其中的引用：

```{r, engine = 'elixir', eval = FALSE}
# /lib/hedgehog/strategy/naive/formula.ex
defmodule Hedgehog.Strategy.Naive.Formula do
  alias Hedgehog.Exchange.TradeEvent
  alias Hedgehog.Repo
  alias Hedgehog.Strategy.Naive.Settings
  ...

  @binance_client Application.compile_env(:hedgehog, :binance_client)
  ...
  defp broadcast_order(%Binance.Order{} = order) do
    Phoenix.PubSub.broadcast(
      Hedgehog.PubSub,
    ...
```

### trader 模块

接下来我们更新 `trader.ex`：

```{r, engine = 'elixir', eval = FALSE}
# /lib/hedgehog/strategy/naive/trader.ex
defmodule Hedgehog.Strategy.Naive.Trader do
  ...
  alias Hedgehog.Exchange.TradeEvent
  alias Hedgehog.Strategy.Naive.Formula
```

同时更新所有以下引用：

- `Naive.Strategy` 或 `Strategy` 改成 `Formula`
- `Core.PubSub` 改成 `Hedgehog.PubSub`

### supervisor 模块

同样地，对于 `supervisor.ex` 文件，我们需要更新模块名和 alias：

```{r, engine = 'elixir', eval = FALSE}
# /lib/hedgehog/strategy/naive/supervisor.ex
defmodule Hedgehog.Strategy.Naive.Supervisor do
  ...
  alias Hedgehog.Strategy.Naive.DynamicTraderSupervisor
```

### dynamic trader supervisor 模块

对于 `dynamic_trader_supervisor.ex` 文件，我们需要更新模块名、alias，以及所有对 `Strategy` 模块的引用：

```{r, engine = 'elixir', eval = FALSE}
# /lib/hedgehog/strategy/naive/dynamic_trader_supervisor.ex
defmodule Hedgehog.Strategy.Naive.DynamicTraderSupervisor do
  ...
  alias Hedgehog.Repo
  alias Hedgehog.Strategy.Naive.Settings
  alias Hedgehog.Strategy.Naive.Formula
  alias Hedgehog.Strategy.Naive.Trader
  ...
  # three occurrences of `Strategy.update_status/2` call
  Strategy.update_status(...) -> Formula.update_status(...)
```

### Repo 和 schema 文件

既然我们要使用 `Hedgehog.Repo`，就可以删除 `/lib/hedgehog/strategy/naive/repo.ex` 文件。

我们会把 `schema/settings.ex` 和 `schema/trading_status_enum.ex` 都从 `schema` 目录里移动出来，
放到主 Naive strategy 目录（`/lib/hedgehog/strategy/naive`）下。然后就可以删除空的 `schema` 目录了。

按照其他 Enum 模块的改动方式，我们会把文件名从

`/lib/hedgehog/strategy/naive/trading_status_enum.ex` 改成

`/lib/hedgehog/strategy/naive/settings_status_enum.ex`。

在这个文件里，我们需要更新 `defenum` 中的模块名：

```{r, engine = 'elixir', eval = FALSE}
# /lib/hedgehog/strategy/naive/settings_status_enum.ex
defenum(
  Hedgehog.Strategy.Naive.SettingsStatusEnum,
  :naive_trading_status,
  [:on, :off, :shutdown]
)
```

再看 `settings.ex` 文件，我们需要更新模块名、alias、表名以及 status enum 模块：

```{r, engine = 'elixir', eval = FALSE}
# /lib/hedgehog/strategy/naive/settings.ex
defmodule Hedgehog.Strategy.Naive.Settings do
  ...
  alias Hedgehog.Strategy.Naive.SettingsStatusEnum
  ...
  schema "naive_strategy_settings" do
    ...
    field(:status, SettingsStatusEnum)
```

### `application.ex`

从 `naive` umbrella 应用里复制过来的最后一个文件是 `application.ex`，
我们会在这里查看 supervision 的 `children` 列表。原来它监督的是 `Naive.Repo`，我们现在不再需要它；
另外还有 `Naive.Supervisor`，我们已经把它重命名，并且需要把它放进新主 `application.ex` 文件里：

```{r, engine = 'elixir', eval = FALSE}
# /lib/hedgehog/application.ex
  def start(_type, _args) do
    children = [
      ...
      Hedgehog.Strategy.Naive.Supervisor
```

添加以上内容后，我们可以删除 `/lib/hedgehog/strategy/naive/application.ex` 文件。

### 迁移和 seeding

首先，我们把两个迁移文件从 `/apps/naive/priv/repo/migrations/`
移动到 `/priv/repo/migrations`。我们把 `20210202223209_create_settings.exs` 重命名为

`20210202223209_create_naive_strategy_settings.exs`，并更新其中的模块名、模块引用和表名：

```{r, engine = 'elixir', eval = FALSE}
# /priv/repo/migrations/20210202223209_create_naive_strategy_settings.exs
defmodule Hedgehog.Repo.Migrations.CreateNaiveStrategySettings do
  ...
  alias Hedgehog.Strategy.Naive.SettingsStatusEnum

  def change do
    SettingsStatusEnum.create_type()

    create table(:naive_strategy_settings, primary_key: false) do
      ...
      add(:status, SettingsStatusEnum.type(), default: "off", null: false)
    ...

    create(unique_index(:naive_strategy_settings, [:symbol]))
```

接下来，我们把 `20210205232303_update_trading_status.exs` 重命名为

`20210205232303_update_naive_strategy_settings_status.exs`，并更新模块名和所有模块引用：

```{r, engine = 'elixir', eval = FALSE}
# /priv/repo/migrations/20210205232303_update_naive_strategy_settings_status.exs
defmodule Hedgehog.Repo.Migrations.UpdateNaiveStrategySettingsStatus do
  ...
  def change do
    Ecto.Migration.execute(
      "ALTER TYPE naive_trading_status ADD VALUE IF NOT EXISTS 'shutdown'"
    )
```

最后，我们需要把用于 seeding naive strategy settings 的代码合并到 `/priv/repo/seeds.exs` 文件里：

```{r, engine = 'elixir', eval = FALSE}
# /priv/repo/seeds.exs
alias Hedgehog.Streamer.Settings, as: StreamerSettings # <= updated
alias Hedgehog.Strategy.Naive.Settings, as: NaiveStrategySettings # <= added
...
Logger.info("Inserting default streamer settings for symbols")
...
    # updated, `on_conflict` added
    {count, nil} = Repo.insert_all(StreamerSettings, batch, on_conflict: :nothing)
    Logger.info("Inserted batch of #{count} streamer settings")

Logger.info("Inserted streamer settings for #{total_count} symbols")

# below added at the end
%{
  chunks: chunks,
  budget: budget,
  buy_down_interval: buy_down_interval,
  profit_target: profit_target,
  rebuy_interval: rebuy_interval
} = Application.compile_env(:hedgehog, [:strategy, :naive, :defaults])

base_settings = %{
  symbol: "",
  chunks: chunks,
  budget: Decimal.new(budget),
  buy_down_interval: Decimal.new(buy_down_interval),
  profit_target: Decimal.new(profit_target),
  rebuy_interval: Decimal.new(rebuy_interval),
  status: "off",
  inserted_at: timestamp,
  updated_at: timestamp
}

Logger.info("Inserting default naive strategy settings for symbols")

total_count =
  symbols
  |> Enum.map(&%{base_settings | symbol: &1["symbol"]})
  |> Enum.chunk_every(1000)
  |> Enum.reduce(0, fn batch, acc ->
    {count, nil} = Repo.insert_all(NaiveStrategySettings, batch, on_conflict: :nothing)
    Logger.info("Inserted batch of #{count} naive settings")
    acc + count
  end)

Logger.info("Inserted naive strategy settings for #{total_count} symbols")
```

### 配置

上面的 seeding 脚本需要额外的配置，我们现在把它加到 `/config/config.exs` 文件里：

```{r, engine = 'elixir', eval = FALSE}
# /config/config.exs
config :hedgehog,
  ...
  strategy: [
    naive: [
      defaults: %{
        chunks: 5,
        budget: 1000,
        buy_down_interval: "0.0001",
        profit_target: "-0.0012",
        rebuy_interval: "0.001"
      }
    ]
  ]
```

### 测试

需要从 `naive` 应用复制过来的最后一部分，是 `/apps/naive/test` 里的测试。
我们会创建新的目录 `/test/hedgehog/strategy`，然后把 `/apps/naive/test/naive_test.exs` 文件和 `/apps/naive/test/naive` 目录复制进去。

首先，更新 `naive_test.exs`，改模块名和 alias：

```{r, engine = 'elixir', eval = FALSE}
# /test/hedgehog/strategy/naive_test.exs
defmodule Hedgehog.Strategy.NaiveTest do
  ...
  doctest Hedgehog.Strategy.Naive

  alias Hedgehog.Data.Collector # <= to be migrated...
  alias Hedgehog.Exchange.Order # <= to be migrated...
  alias Hedgehog.Exchange.TradeEvent
  alias Hedgehog.Repo # <= added
  alias Hedgehog.Strategy.Naive # <= added
  alias Hedgehog.Strategy.Naive.Settings, as: TradingSettings

  # additionally update:
  # *.Repo to Repo
  # DataWarehouse to Collector
  # Core.PubSub to Hedgehog.PubSub
```

接着，我们把 `/test/hedgehog/strategy/naive/strategy_test.exs` 重命名为

`/test/hedgehog/strategy/naive/formula_test.exs`，并更新模块名和 alias：

```{r, engine = 'elixir', eval = FALSE}
# /test/hedgehog/strategy/naive/formula_test.exs
defmodule Hedgehog.Strategy.Naive.FormulaTest do
  ...
  alias Hedgehog.Exchange.BinanceMock    # <= added
  alias Hedgehog.Exchange.TradeEvent
  alias Hedgehog.Strategy.Naive.Formula
  ...
  # update all references to `Strategy` with `Formula`
```

最后，我们用 `naive` app 的版本覆盖 `test_helper.exs`：

```{r, engine = 'elixir', eval = FALSE}
# /test/test_helper.exs
ExUnit.start(capture_log: true)

Application.ensure_all_started(:mimic)

Mimic.copy(Hedgehog.Exchange.BinanceMock)
Mimic.copy(Phoenix.PubSub)
```

### 依赖

集成工作的最后一步，是把依赖移动到 `mix.exs` 文件里：

```{r, engine = 'elixir', eval = FALSE}
# /mix.exs
  defp deps do
    [
       ...
       {:mimic, "~> 1.7", only: [:test, :integration]}
```

最后的测试是拉取所需依赖并运行单元测试：

```
$ mix deps.get
...
$ mix setup
...
$ mix test --only unit --no-start
...
......
Finished in 0.1 seconds (0.1s async, 0.00s sync)
10 tests, 0 failures (6 excluded)
```

我们会看到很多警告，因为 `DataWarehouse` 应用还没有迁移完。
不过无论如何，我们已经得到了单元测试成功运行的确认。我们也可以运行应用，看看它是否能正常完成交易循环：

```
$ iex -S mix phx.server
...
iex(1)> alias Hedgehog.Strategy.Naive
...
iex(2)> alias Hedgehog.Streamer.Binance
...
iex(3)> Binance.start_streaming("XRPUSDT")
...
iex(4)> Naive.start_trading("XRPUSDT")
...
[info] Position (XRPUSDT/1715703392316): Placing a BUY order @ 0.50650000,
quantity: 394.86000000
[info] Position (XRPUSDT/1715704251578): The BUY order is now partially filled
[info] Position (XRPUSDT/1715704251578): The BUY order is now filled. Placing a
SELL order @ 0.50690000, quantity: 394.86000000
[info] Position (XRPUSDT/1715704251578): The SELL order is now partially filled
[info] Position (XRPUSDT/1715704251578): Trade cycle finished
[info] Position (XRPUSDT/1715704342038): Placing a BUY order @ 0.50680000,
quantity: 394.63000000
```

上面的输出确认了我们的交易策略确实能工作——我们已经成功把 `naive` 应用整合进来了。从现在开始，事情会容易一些。

## 重新整合 `data_warehouse` 应用

在新的 Phoenix 应用里，我们会把之前名为 `data_warehouse` 的应用重新整合到 `data/collector` 和 `data/publisher` 这两个“命名空间”里。

我们先在 `lib/hedgehog` 目录下创建一个新的 `data` 目录。
在 `data` 目录里，我们会创建一个 `collector` 目录。然后把所有 `subscriber_*` 模块改成 `collector_*`。

接下来，我们把 `/apps/data_warehouse/lib/data_warehouse/` 目录里的文件复制到 `/lib/hedgehog/`，并按如下方式重命名：

- `subscriber_supervisor.ex` -> `data/collector/collector_supervisor.ex`
- `subscriber/dynamic_supervisor.ex` -> `data/collector/dynamic_worker_supervisor.ex`
- `subscriber/worker.ex` -> `data/collector/worker.ex`
- `publisher.ex` -> `data/publisher.ex`
- `schema/order.ex` -> `exchange/order.ex`
- `schema/trade_event.ex` -> `exchange/trade_event.ex`（覆盖）
- `schema/subscriber_settings.ex` -> `data/collector/settings.ex`
- `schema/subscriber_status_enum.ex` -> `data/collector/settings_status_enum.ex`
- `../data_warehouse.ex` -> `data/collector.ex`

现在，我们逐个更新这些新复制并重命名的文件。

### `exchange/order.ex`

先从 `exchange/order.ex` 开始，我们需要更新模块名：

```{r, engine = 'elixir', eval = FALSE}
# /lib/hedgehog/exchange/order.ex
defmodule Hedgehog.Exchange.Order do
```

### `exchange/trade_event.ex`

这个文件被 `data_warehouse` 应用的内容覆盖了——我们只需要更新模块名：

```{r, engine = 'elixir', eval = FALSE}
# /lib/hedgehog/exchange/trade_event.ex
defmodule Hedgehog.Exchange.TradeEvent do
```

### `data/publisher.ex`

这个模块依赖很多其他模块，包括 `Repo`——我们需要把它们全部更新：

```{r, engine = 'elixir', eval = FALSE}
# /lib/hedgehog/data/publisher.ex
defmodule Hedgehog.Data.Publisher do
...
  alias Hedgehog.Repo                 # <= added
  alias Hedgehog.Exchange.TradeEvent  # <= added
  ...
  def start(arg) do # <= renamed the `start_link/1` function 
    ...
  end
  ...
  def run(%{
    ...
 }) do
    ...
    Repo.transaction(
      fn ->
        from(te in TradeEvent,
          ...
        )
        |> Repo.stream()
    ...
    )
  end

  defp publish_trade_event(%TradeEvent{} = trade_event) do
    new_trade_event =
      ...
      |> then(&struct(TradeEvent, &1))

    Phoenix.PubSub.broadcast(
      Hedgehog.PubSub,
      ...
    )
...
```

### `data/collector.ex`

这个模块原本是 collectors 和 publishers 的统一接口。现在，它只会服务 collectors：

```{r, engine = 'elixir', eval = FALSE}
# /lib/hedgehog/data/collector.ex
defmodule Hedgehog.Data.Collector do
  @moduledoc """
 Documentation for `Hedgehog.Data.Collector`.
 """
  alias Hedgehog.Data.Collector.DynamicWorkerSupervisor

  def start_storing(stream, symbol) do
    ...
    |> DynamicWorkerSupervisor.start_worker()
  end

  def stop_storing(stream, symbol) do
    ...
    |> DynamicWorkerSupervisor.stop_worker()
  end

  # remove `publish_data/1`
```

### `data/collector/collector_supervisor.ex`

对于主 collector supervisor，我们需要更新 alias：

```{r, engine = 'elixir', eval = FALSE}
# /lib/hedgehog/data/collector/collector_supervisor.ex
defmodule Hedgehog.Data.Collector.CollectorSupervisor do
...
  alias Hedgehog.Data.Collector.DynamicWorkerSupervisor
...
  @registry :collector_workers
...
  def init(_args) do
    children = [
      ...
      {DynamicWorkerSupervisor, []},
      {Task,
        fn ->
          DynamicWorkerSupervisor.autostart_workers()
        end}
     ]
    ...
```

### `/data/collector/dynamic_worker_supervisor.ex`

对于重命名后的 dynamic worker supervisor，我们需要更新模块名：

```{r, engine = 'elixir', eval = FALSE}
# /lib/hedgehog/data/collector/dynamic_worker_supervisor.ex
defmodule Hedgehog.Data.Collector.DynamicWorkerSupervisor do
  ...
  alias Hedgehog.Data.Collector.Settings
  alias Hedgehog.Data.Collector.Worker
  alias Hedgehog.Repo
  ...
  @registry :collector_workers
  ...
  def autostart_workers do
    Repo.all(
      from(s in Settings,
   ...
  defp update_status(topic, status)
       when is_binary(topic) and is_binary(status) do
 %Settings{
  ...
```

### `/data/collector/settings_status_enum.ex`

和其他 settings status enum 一样，我们需要更新模块名和字段名：

```{r, engine = 'elixir', eval = FALSE}
# /lib/hedgehog/data/collector/settings_status_enum.ex
import EctoEnum

defenum(Hedgehog.Data.Collector.SettingsStatusEnum, :collector_status, [:on, :off])
```

### `/data/collector/settings.ex`

对于 settings schema，我们需要更新模块名、alias 和表名：

```{r, engine = 'elixir', eval = FALSE}
# /lib/hedgehog/data/collector/settings.ex
defmodule Hedgehog.Data.Collector.Settings do
  ...
  alias Hedgehog.Data.Collector.SettingsStatusEnum
  ...
  schema "collector_settings" do
    ...
    field(:status, SettingsStatusEnum)
```

### `/data/collector/worker.ex`

`data_warehouse` 应用里的最后一个模块是 collector worker，我们需要更新模块名和一些引用：

```{r, engine = 'elixir', eval = FALSE}
# /lib/hedgehog/data/collector/worker.ex
defmodule Hedgehog.Data.Collector.Worker do
  ...
  alias Hedgehog.Exchange.Order      # <= added
  alias Hedgehog.Exchange.TradeEvent # <= added
  alias Hedgehog.Repo                # <= added
  ...
  def init(topic) do
    Logger.info("Collector worker is subscribing to #{topic}")

    Phoenix.PubSub.subscribe(
      Hedgehog.PubSub,
      ...
     )
  ...
  def handle_info(%TradeEvent{} = trade_event, state) do
    ...

    struct!(TradeEvent, opts)
    |> Repo.insert()
  ...
  def handle_info(%Binance.Order{} = order, state) do
    ...

    struct(Order, data)
    |> Map.merge(%{
      ...
    })
    |> Repo.insert(
    ...
  ...
  defp via_tuple(topic) do
    {:via, Registry, {:collector_workers, String.upcase(topic)}}
```

这样模块更新就完成了。我们接着处理 `data_warehouse` 应用里的其他文件。

### 监督树

在复制 `data_warehouse` 应用模块时，我们跳过了它的 `application.ex` 模块。
看里面我们会发现，它监督的是 `DataWarehouse.SubscriberSupervisor`（现在已经重命名为
`Hedgehog.Data.Collector.CollectorSupervisor`）——我们需要把它加到新应用的主监督树里：

```{r, engine = 'elixir', eval = FALSE}
# /lib/hedgehog/application.ex
  def start(_type, _args) do
    children = [
      ...
      Hedgehog.Data.Collector.CollectorSupervisor
```

### 迁移

我们会把 `data_warehouse` 应用里 `/apps/data_warehouse/priv/repo/migrations/` 目录下的三个 migration 文件复制到新的 Phoenix 应用中（`priv/repo/migrations/` 目录）。

对于 `20210227230123_create_subscriber_settings.exs`，我们需要把它重命名为

`20210227230123_create_collector_settings.exs`。

对于这三个 migration 文件，我们都要更新模块名：

```{r, engine = 'elixir', eval = FALSE}
# /priv/repo/migrations/20210222224514_create_trade_events.exs
defmodule Hedgehog.Repo.Migrations.CreateTradeEvents do
```

```{r, engine = 'elixir', eval = FALSE}
# /priv/repo/migrations/20210222224522_create_orders.exs
defmodule Hedgehog.Repo.Migrations.CreateOrders do
```

最后一个文件，我们还要更改 alias 和表名：

```{r, engine = 'elixir', eval = FALSE}
# /priv/repo/migrations/20210227230123_create_collector_settings.exs
defmodule Hedgehog.Repo.Migrations.CreateCollectorSettings do
  ...
  alias Hedgehog.Data.Collector.SettingsStatusEnum

  def change do
    SettingsStatusEnum.create_type()

    create table(:collector_settings, primary_key: false) do
      ...
      add(:status, SettingsStatusEnum.type(), default: "off", null: false)
    ...
    create(unique_index(:collector_settings, [:topic]))
```

以上改动就完成了 `data_warehouse` 应用的整合。我们可以删掉数据库、重新 setup 应用，并确认它仍然正常工作：

```
$ mix ecto.drop
...
$ mix setup
...
$ mix test --only unit --no-start
...
..........
Finished in 0.1 seconds (0.1s async, 0.00s sync)
10 tests, 0 failures (6 excluded)
$ iex -S mix phx.server
...
iex(1)> alias Hedgehog.Strategy.Naive
...
iex(2)> alias Hedgehog.Streamer.Binance
...
iex(3)> alias Hedgehog.Data.Collector
...
iex(4)> Collector.start_storing("TRADE_EVENTS", "XRPUSDT")
...
iex(5)> Collector.start_storing("ORDERS", "XRPUSDT")
...
iex(6)> Binance.start_streaming("XRPUSDT")
...
iex(7)> Naive.start_trading("XRPUSDT")
...
[debug] QUERY OK source="trade_events" ...
INSERT INTO "trade_events"
...
[debug] QUERY OK source="orders" ...
INSERT INTO "orders"
```

上面的日志说明：我们正在从 Binance 流式接收交易事件、执行下单，并把两者都存进数据库。

这样就完成了 `data_warehouse` 应用的整合。

## 重新整合 `indicator` 应用

我们要整合的最后一个应用是 `indicator`，幸运的是它只需要移动三个文件。

我们会借这个机会把 `indicators` 改名为 `aggregators`。

先在 `/lib/hedgehog/data/` 目录下创建一个名为 `aggregator` 的新目录。

我们会把 `/apps/indicator/lib/indicator/ohlc` 目录以及

`/apps/indicator/lib/indicator/ohlc.ex` 文件复制到那里。

我们还会把 `/apps/indicator/lib/indicator.ex` 复制到 `/lib/hedgehog/data` 目录下，并重命名为 `aggregator.ex`。

现在，我们可以逐个更新这些文件以符合新的命名规范。

### `/data/aggregator.ex`

这里我们需要更新模块名以及对 worker 模块的引用：

```{r, engine = 'elixir', eval = FALSE}
# /lib/hedgehog/data/aggregator.ex
defmodule Hedgehog.Data.Aggregator do
  @moduledoc """
 Documentation for `Hedgehog.Data.Aggregator`.
 """

  def aggregate_ohlcs(symbol) do
    DynamicSupervisor.start_child(
      Hedgehog.Data.Aggregator.DynamicWorkerSupervisor,
 {Hedgehog.Data.Aggregator.Ohlc.Worker, symbol}
```

### `/data/aggregator/ohlc.ex`

在 ohlc 模块里，我们需要更新对 trade event 和 pubsub 的引用：

```{r, engine = 'elixir', eval = FALSE}
# /lib/hedgehog/data/aggregator/ohlc.ex
defmodule Hedgehog.Data.Aggregator.Ohlc do
  ...
  alias Hedgehog.Exchange.TradeEvent
  ...
  defp maybe_broadcast(%__MODULE__{} = ohlc) do
    ...
    Phoenix.PubSub.broadcast(
      Hedgehog.PubSub,
    ...
```

### `/data/aggregator/ohlc/worker.ex`

最后要更新的文件是 worker 模块，我们需要更新对 pubsub 和 ohlc 模块的引用：

```{r, engine = 'elixir', eval = FALSE}
# /lib/hedgehog/data/aggregator/ohlc/worker.ex
defmodule Hedgehog.Data.Aggregator.Ohlc.Worker do
  ...
  alias Hedgehog.Data.Aggregator.Ohlc # <= added
  alias Hedgehog.Exchange.TradeEvent
  ...
  def init(symbol) do
    ...
    Phoenix.PubSub.subscribe(
      Hedgehog.PubSub,
  ...
  def handle_info(%TradeEvent{} = trade_event, ohlc) do
    {:noreply, Ohlc.process(ohlc, trade_event)}
    ...
```

### 监督树

快速看一下 `indicator` 应用的 `application.ex` 模块就会知道，我们需要在新应用的监督树里加一个 dynamic supervisor（我们在更新 `Hedgehog.Data.Aggregator` 时，已经把它称作 `Hedgehog.Data.Aggregator.DynamicWorkerSupervisor` 了）：

```{r, engine = 'elixir', eval = FALSE}
# /lib/hedgehog/application.ex
  def start(_type, _args) do
    children = [
      ...
      {DynamicSupervisor,
       strategy: :one_for_one, name: Hedgehog.Data.Aggregator.DynamicWorkerSupervisor}
    ...
```

以上改动就完成了 `indicator` 应用的整合，也标志着本章的改动全部完成，因为它是最后一个被合并的应用。

在最终测试之前，我们先通过更新 `dev.exs` 配置文件来调整开发环境的日志级别：

```{r, engine = 'elixir', eval = FALSE}
# /config/dev.exs
config :logger, level: :info # <= added
config :logger, :default_formatter, format: "[$level] $message\n"
```

最后我们再做一次检查，通过启动 streaming 和 aggregating 来确认一切正常：

```
$ mix ecto.drop
...
$ mix setup
...
$ iex -S mix phx.server
...
iex(1)> alias Hedgehog.Streamer.Binance
...
iex(2)> alias Hedgehog.Data.Aggregator
...
iex(3)> Aggregator.aggregate_ohlcs("XRPUSDT")
...
iex(4)> Binance.start_streaming("XRPUSDT")
...
[debug] Broadcasting OHLC: %Hedgehog.Data.Aggregator.Ohlc{symbol: "XRPUSDT",
start_time: 1717173780, duration: 1, open: "0.51350000", high: "0.51380000",
low: "0.51350000", close: "0.51370000"}
```

上面的日志确认，我们已经有了一个完整可用的聚合流程，它会被广播出去，并且也可以存入数据库或在策略里使用。

## 重新整合 aliases 和 configs

最后的更新都和项目在 mix 和 config 文件里的配置有关。

首先，我们要对 mix 文件做如下更新：
- 把原始 `mix.exs` 里的 aliases 复制过来
- 复制 preferred env 设置
- 把 integration 环境加进去，让它也能编译测试模块

```{r, engine = 'elixir', eval = FALSE}
# /mix.exs
  def cli do
    [
      preferred_envs: [
        precommit: :test,
        "test.unit": :test # <= added
      ]
    ]
  end
  ...
  defp elixirc_paths(env) when env in [:test, :integration] do # <= updated
    ["lib", "test/support"]
  end
  ...
  defp aliases do
    [
      ...
      "test.integration": [
        "setup",
        "test --only integration"
      ],
      "test.unit": [
        "test --only unit --no-start"
      ]
    ]
  end
```

最后要移动过来的文件，是 integration 的配置；我们会删掉所有 app 级数据库的引用，并把它指向和 test 配置相同的数据库：

```{r, engine = 'elixir', eval = FALSE}
# /config/integration.exs
import Config

config :hedgehog, Hedgehog.Repo,
  username: "postgres",
  password: "postgres",
  hostname: "localhost",
  database: "hedgehog_test#{System.get_env("MIX_TEST_PARTITION")}",
  pool: Ecto.Adapters.SQL.Sandbox,
  pool_size: System.schedulers_online() * 2
```

我们可以通过运行单元测试和集成测试来确认一切如预期工作：

```
$ mix test.unit
..
Finished in 0.1 seconds (0.1s async, 0.00s sync)
10 tests, 0 failures (6 excluded)
$ MIX_ENV=integration mix test.integration
..
Finished in 7.1 seconds (0.05s async, 7.1s sync)
1 test, 0 failures (15 excluded)
```

所有整合完成后的最终目录结构如下：

```
lib/hedgehog/
├── application.ex
├── data/
│   ├── aggregator/
│   │   ├── ohlc/
│   │   │   └── worker.ex
│   │   └── ohlc.ex
│   ├── collector/
│   │   ├── collector_supervisor.ex
│   │   ├── dynamic_worker_supervisor.ex
│   │   ├── settings_status_enum.ex
│   │   ├── settings.ex
│   │   └── worker.ex
│   ├── aggregator.ex
│   ├── collector.ex
│   └── publisher.ex
├── exchange/
│   ├── binance_mock.ex
│   ├── order.ex
│   └── trade_event.ex
├── strategy/
│   ├── naive/
│   │   ├── dynamic_trader_supervisor.ex
│   │   ├── formula.ex
│   │   ├── settings_status_enum.ex
│   │   ├── settings.ex
│   │   ├── supervisor.ex
│   │   └── trader.ex
│   └── naive.ex
├── streamer/
│   ├── binance/
│   │   ├── dynamic_streamer_supervisor.ex
│   │   ├── supervisor.ex
│   │   └── worker.ex
│   ├── binance.ex
│   ├── settings_status_enum.ex
│   └── settings.ex
```

并且在所有整合完成之后，`/lib/hedgehog/application.ex` 里的完整监督树长成这样：

```{r, engine = 'elixir', eval = FALSE}
# /lib/hedgehog/application.ex
def start(_type, _args) do
  children = [
    HedgehogWeb.Telemetry,
    Hedgehog.Repo,
    {DNSCluster, query: Application.get_env(:hedgehog, :dns_cluster_query) || :ignore},
    {Phoenix.PubSub, name: Hedgehog.PubSub},
    HedgehogWeb.Endpoint,
    Hedgehog.Exchange.BinanceMock,
    Hedgehog.Streamer.Binance.Supervisor,
    Hedgehog.Strategy.Naive.Supervisor,
    Hedgehog.Data.Collector.CollectorSupervisor,
    {DynamicSupervisor,
      strategy: :one_for_one, name: Hedgehog.Data.Aggregator.DynamicWorkerSupervisor}
  ]
```

## 最后思考

**这是本书里最长、最机械的一章——这完全没问题。** 我们完成了这些：

- 把六个 umbrella 应用整合进了一个单独的 Phoenix 应用
- 把三个独立数据库统一成一个共享的 `Hedgehog.Repo`
- 把配置统一到一个 `config.exs` 面上
- 在不改动测试逻辑的前提下，保留了所有现有测试——包括单元测试和集成测试
- 把模块重命名成更清晰的命名空间（`Strategy.Naive.Formula`、`Data.Collector`、`Data.Aggregator`）

以上所有改动都没有改变系统“做什么”。它仍然会流式接收交易事件、执行 naive 策略、存储数据并聚合 OHLC 蜡烛。
真正改变的是运维成本：一个发布包、一个数据库、一个配置树。

这一点值得明确说出来：最好的重构，从外部看往往都很无聊。
没有新功能，没有巧妙抽象——只是让出错的表面积更小。

**那么，下一步是什么？**

我们现在只有一个单一的 Phoenix 应用，但它仍然依赖在 Docker 中运行的 Postgres——这增加了运维负担，也让每个节点在每次写入时都依赖网络。
在下一章里，我们会把数据库从 Postgres 迁移到 SQLite，让每个交易节点都拥有自己的本地数据库。
这样就为真正的目标做好了准备：把交易扩展到 Erlang 集群中的多个独立 Elixir 节点，每个节点都完全自包含，但仍然彼此连接。

[Note] 请记得运行 `mix format`，保持代码整洁。

本章的源代码可以在本书的源代码仓库中找到
（分支：
[chapter_22](https://github.com/Cinderella-Man/hands-on-elixir-and-otp-cryptocurrency-trading-bot-source-code/tree/chapter_22)）。
